臺灣高等法院臺南分院刑事判決　　　　100年度上訴字第907號
上　訴　人　臺灣雲林地方法院檢察署檢察官
被　　　告　李國方
被　　　告　周錫澈
上　訴　人
即　被　告　蘇畇嘉
上列上訴人因被告偽造文書等案件，不服臺灣雲林地方法院９９
年度訴字第89號，中華民國１００年５月２４日第一審判決（起
訴案號：臺灣雲林地方法院檢察署９８年度偵字第６１３８、６
１４８、６１４９、６１５０、６１５１、６１５５號、９９年
度偵字第２３、３３８、４３１、４３４、４９７、６２７、６
７４、７１４號，併辦案號：臺灣臺南地方法院檢察署９９年度
偵字第２７６９、４４６１、５１４７號），提起上訴，被告等
就被訴事實為有罪陳述，本院裁定依簡式審判程序審理，判決如
下：
    主  文
原判決關於【李國方】、【蘇畇嘉】附表十四編號３（即起訴書
附表四編號３、亦即本判決附表編號九之一）部分暨應執行刑均
撤銷。
上開撤銷部分，【李國方】、【蘇畇嘉】所犯罪名及處罰，詳如
附表九之一「所犯罪名及處罰」欄所示。
其餘上訴駁回。
【李國方】、【蘇畇嘉】上開撤銷改判所處之刑（如附表九之一
），及上訴駁回所處之刑（如附表一、二、八、九、十至十三）
；【李國方】應執行有期徒刑參年陸月，如附表九編號１至８、
附表十三編號１至２、附表二十編號１、附表二十三編號１至３
、６、７、１０至１４、附表二十五編號１至７、附表二十六編
號１至２、附表二十七編號１及附表二十九編號５所示之物，均
沒收；【蘇畇嘉】應執行有期徒刑貳年陸月，如附表九編號１至
８、附表二十編號１、附表二十三編號１至３、６、７、１０至
１４、附表二十五編號１至７、附表二十六編號１至２、附表二
十七編號１及附表二十九編號５所示之物，均沒收。
    事  實
一、周錫澈前因詐欺案件，經臺灣臺中地方法院以９６年度易字
    第３６６號分別判處有期徒刑１年６月、６月、５月、４月
    、３月，並定其應執行刑為有期徒刑３年，嗣經臺灣臺中地
    方法院以９６年度聲減字第２４８２號裁定，分別減刑，並
    定其應執行刑為有期徒刑１年６月確定，於民國９７年３月
    １５日徒刑執行完畢出監。
二、李國方（綽號：老闆、阿國、阿龍、飛龍）、謝清任、謝佳
    怡、楊燕萍（謝清任、謝佳怡、楊燕萍所涉幫助詐欺取財犯
    行，業經臺灣苗栗地方法院以９８年度易字第４０１號判決
    判處罪刑確定）均明知社會上詐欺案件層出不窮，並可預見
    將個人名義申設之銀行帳戶之存摺、提款卡及密碼等交付予
    他人使用，恐遭利用作為幫助詐欺集團用以詐騙他人財物匯
    款使用，渠等遂基於幫助他人詐欺取財之不確定故意，而為
    下列行為：
(一)、謝清任於９７年３月間某日，將以自己名義申設之中華郵政
    股份有限公司南苗郵局帳號00000000000000
    號帳戶（下稱中華郵政南苗郵局）之存摺、提款卡及密碼交
    付予李國方，李國方再接續於９７年３月間某日，經過謝清
    任之介紹以新臺幣（下同）２千元之代價向謝佳怡購得渣打
    國際商業銀行股份有限公司苗栗分行帳號00000000
    000000號帳戶（下稱渣打銀行苗栗分行）之存摺、提
    款卡及密碼，而李國方取得上開帳戶之存摺、提款卡及密碼
    後，於９７年３月間至同年３月１３日間某日，在不詳地點
    ，交付予真實姓名年籍不詳之成年詐欺集團成員使用。嗣詐
    欺集團成員於取得上開銀行帳戶，即共同基於意圖為自己不
    法所有之犯意聯絡，於附表一編號１至４所示之時間，以附
    表一編號１至４所示之詐騙手段，詐騙附表一編號１至４所
    示被害人廖慧麗等４人，致該等被害人陷於錯誤，而將附表
    一編號１至４所示匯款金額匯入附表一編號１至４所示帳戶
    內（各次被害人、犯罪時間、手段、付款日、詐得金額及匯
    款帳戶均詳如附表一編號１至４所示）。嗣附表一編號１至
    ４所示被害人察覺有異，先後報警而循線查獲上情。
(二)、李國方於９７年３月間下旬某日，經過謝清任介紹，以７千
    元代價向楊燕萍購得渣打國際商業銀行股份有限公司公館分
    行帳號00000000000000號帳戶（下稱渣打銀
    行公館分行）之存摺、提款卡及密碼，而李國方取得上
    開帳戶之存摺、提款卡及密碼後，於９７年３月１７日至同
    年４月３日間某日，在不詳地點，交付予真實姓名年籍不詳
    之成年詐欺集團成員使用。嗣詐欺集團成員於取得上開銀行
    帳戶，即共同基於意圖為自己不法所有之犯意聯絡，於附表
    一編號５至７所示時間，以附表一編號５至７所示詐騙手段
    ，詐騙附表一編號５至７所示被害人李永灝等３人，致該等
    被害人陷於錯誤，而將附表一編號５至７所示匯款金額匯入
    附表一編號５至７所示帳戶內（各次被害人、犯罪時間、手
    段、付款日、詐得金額及匯款帳戶均詳如附表一編號５至７
    所示）。嗣附表一編號５至７所示被害人察覺有異，先後報
    警而循線查獲上情。
三、李國方乃再行起意，基於幫助他人詐欺取財之不確定故意，
    分別於９８年２月２６日、９８年３月１６日前往國泰世華
    商業銀行中港分行、遠東國際商業銀行臺中分行，開立國泰
    世華商業銀行中港分行帳號000000000000號帳
    戶（下稱國泰銀行中港分行）、遠東國際商業銀行臺中分行
    帳號00000000000000號帳戶（下稱遠東銀行
    臺中分行），接續於９８年３月１６日至同年３月２０日間
    之某日，分別以３千元代價，在臺中市某地，將其所有之國
    泰世華銀行中港分行及遠東銀行臺中分行存摺、提款卡及密
    碼，接續將上開２帳戶提供予交付予真實姓名年籍不詳、自
    稱「阿宏」之成年男子。嗣「阿宏」所屬詐欺集團成員即共
    同基於意圖為自己不法所有之犯意聯絡，於附表二所示之時
    間，以附表二所示之詐騙手段，詐騙附表二所示被害人周小
    意，致被害人周小意陷於錯誤，而將附表二所示匯款金額匯
    入附表二所示帳戶內（犯罪時間手段、付款日、詐得金額及
    匯款帳戶均詳如附表二所示）。嗣因周小意發覺有異報警處
    理，始循線查獲上情。
四、周錫澈（綽號：俊傑、阿傑、白毛仔、小劉）與吳嘉霖（綽
    號：建志、芭樂，另行審理）係均明知社會上詐欺案件層出
    不窮，並可預見將個人名義申設之銀行帳戶之提款卡、密碼
    交付予他人使用，恐遭利用作為幫助詐欺集團用以詐騙他人
    財物匯款使用，渠等遂分別基於幫助他人詐欺取財之不確定
    故意，為下列行為：
(一)、周錫澈於９８年１１月４日介紹吳嘉霖，並由吳嘉霖所持用
    如附表二十二編號１所示之門號0000000000號行
    動電話與周錫澈所持用之如附表二十一編號１所示之門號0
    000000000號行動電話聯絡後，將吳嘉霖母親周玉
    葉分別設於中國信託商業銀行臺南分行帳號0000000
    00000號帳戶（下稱中國信託銀行臺南分行帳戶）、台
    新國際商業銀行海佃分行帳號0000000000000
    0帳戶（下稱台新銀行海佃分行）之提款卡、密碼，以每本
    １萬５千元之代價，出售予真實姓名年籍不詳綽號「財哥」
    之成年男子所組成之詐欺集團。嗣「財哥」所組成之詐欺集
    團成員取得上開帳戶資料後，即共同基於意圖為自己不法所
    有之犯意聯絡，於附表四編號１至３所示時間，以附表四編
    號１至３所示詐騙手段，詐騙附表四編號１至３所示被害人
    余嫚容等３人，致該等被害人陷於錯誤，而將附表四編號１
    至３所示金額匯入附表四編號１至３所示帳戶內（各次被害
    人、犯罪時間、手段、付款日、詐得金額及匯款帳戶均詳如
    附表四編號１至３所示），隨即遭詐欺集團成員提領一空。
(二)、周錫澈於９８年１１月１３日再介紹吳嘉霖，並由上開行動
    電話與周錫澈錫所持用之上開行動電話聯絡後，將吳嘉霖所
    有設於合作金庫商業銀行成功分行帳號000000000
    000000號帳戶（下稱合庫銀行成功分行）之提款卡及
    密碼以１萬２千元代價，出售予綽號「財哥」。嗣綽號「財
    哥」所組成之詐欺集團成員取得上開帳戶資料後，即共同基
    於意圖為自己不法所有之犯意聯絡，於附表五編號１至２所
    示時間，以附表五編號１至２所示詐騙手段，詐騙附表五編
    號１至２所示被害人王柏霖等２人，致該等被害人陷於錯誤
    ，而將附表五編號１至２所示匯款金額匯入附表五編號１至
    ２所示帳戶內（各次被害人、犯罪時間、手段、付款日、詐
    得金額及匯款帳戶均詳如附表五編號１至２所示）。
五、李國方、周錫澈、陳光佑（綽號：阿豪、光佑、阿佑、老二
    ，檢察官另行偵辦）、林和宏（綽號：小胖、胖哥；原審通
    緝中）、莊立杰（綽號：老杰；由原審另行審結）、陳文宗
    （綽號：小陳，另行審理）及蘇畇嘉（綽號：佳佳）及與「
    阿四」所屬之詐欺犯罪集團共同基於意圖為自己不法所有、
    行使偽造公文書及冒充公務員行使職權之犯意聯絡，先由具
    有犯意聯絡之大陸地區「阿四」詐欺集團成員，於９８年７
    月２２日上午９時許，撥打電話並冒名為戶政事務所人員，
    向林佛詐稱其身分證遭人拿至戶政事務所要換發，旋即由該
    詐騙集團成員冒名為臺北市警察局警官，詐稱其涉嫌違反新
    光銀行洗錢３千多萬，及投資永信公司，稱傳喚其２次均未
    到案，再又由該詐騙集團成員冒名為「臺北地檢署檢察官張
    明芳」詐稱其帳戶供「王淑惠」使用，涉嫌違反洗錢防制條
    款等，欲將其帳戶凍結，須領出４２萬元準備交保事宜，將
    派人前往林佛位於雲林縣麥寮鄉橋頭村湖內６號住處點收，
    致林佛陷於錯誤後，而前往銀行如數提領現金後返家等候。
    嗣由李國方指示周錫澈所駕駛之ＣＥＦＩＲＯ自小客車前往
    在臺中市○○○路與東興路口搭載莊立杰、陳文宗，並交付
    如附表二十編號１所示已完成之「臺灣臺北地方法院檢察署
    印」公印１顆，周錫澈搭載莊立杰、陳文宗前往林佛位於雲
    林縣麥寮鄉橋頭村湖內６號住處途中至某「７－１１」便利
    商店，由莊立杰下車利用傳真，接收已由真實姓名年籍不詳
    之詐欺集團成年成員於不詳時、地，偽造如附表二十編號２
    至４所示「台北地方法院地檢署監管科」、「法務部行政凍
    結管制執行命令」、「請求暫時性凍結執行聲請書」各１紙
    ，嗣莊立杰上車後，再由莊立杰持前述偽造之「臺灣臺北地
    方法院檢察署印」公印接續蓋用在如附表二十編號２至４所
    示「台北地方法院地檢署監管科」、「法務部行政凍結管制
    執行命令」、「請求暫時性凍結執行聲請書」公印文各１枚
    ，以此方式偽造「台北地方法院地檢署監管科」、「法務部
    行政凍結管制執行命令」、「請求暫時性凍結執行聲請書」
    等公文書各１紙，分別表示臺灣臺北地方法院檢察署已受理
    林佛請求暫時凍結名下資產及已收受林佛所交付監管之款項
    ４２萬元等意旨；再由周錫澈駕駛上開自小客車搭載莊立杰
    、陳文宗，於同日下午於１３時３０分許抵達林佛住處附近
    ，由莊立杰交付已完成之如附表二十編號２至４公文書而行
    使之，足生損害於臺灣臺北地方法院檢察署核發之公文書之
    公信力，並致林佛因而陷於錯誤，而將其所提領之現金４２
    萬元交付予莊立杰，莊立杰旋即將上開款項全數交予具有相
    同犯意之陳文宗，由陳文宗扣除莊立杰、周錫澈之分紅後，
    搭乘計程車前往附近之汽車旅館等待，李國方則駕車搭載具
    有相同犯意之蘇畇嘉、林和宏，前往該汽車旅館向陳文宗拿
    取詐欺贓款，並由李國方依一定比例分贓。
六、緣李國方於９８年６月間加入真實姓名年籍不詳綽號「阿四
    」之成年男子所組成之詐欺集團，而擔任車手及蒐集供被害
    人匯款之銀行帳戶工作後，蘇畇嘉於９８年６月間某日加入
    ，李國方並提供門號0000000000號及00000
    00000號行動電話與蘇畇嘉供聯繫用，而林維揚（綽號
    阿一、小一，本院另行審理）於９８年９月間某日加入，並
    以其所有之門號0000000000號行動電話供聯繫用
    ，陳光佑於９８年１０月間某日加入，並由李國方持有如附
    表二十三編號１所示之門號0000000000號行動電
    話與陳光佑聯繫用，而與「阿四」之成年男子所組成之詐欺
    集團成員共同基於偽造公印文、偽造印文、行使偽造國民身
    分證、行使變造全民健康保險卡、行使偽造私文書及詐欺取
    財之犯意聯絡，林維揚於９８年１０月間某日介紹蔡吉銘（
    綽號：小明、小銘；已判決確定），陳光佑於９８年１０月
    間某日介紹陳新火（由原審另行審理），於９８年１１月間
    某日介紹鄭以徽（綽號：徽徽；已判決確定）及何思葦（綽
    號：珠珠；已判決確定），分別認識李國方，蔡吉銘、陳新
    火、鄭以徽、何思葦，與李國方約定，由蔡吉銘、陳新火、
    鄭以徽、何思葦提供本人照片供李國方偽造國民身分證、變
    造全民健康保險卡，再由蔡吉銘、陳新火、鄭以徽、何思葦
    持該等偽造、變造之證件假冒他人而向銀行申設帳戶，雙方
    並約定於帳戶申設成功後，蔡吉銘、陳新火、鄭以徽、何思
    葦即可獲取２千元或３千元之代價，蔡吉銘以附表二十七編
    號１所示門號0000000000號行動電話與林維揚供
    聯繫使用，李國方交付如附表二十三編號７所示門號000
    0000000號行動電話與鄭以徽供聯繫使用，並由李國
    方以附表二十三編號２、３所示之門號000000000
    0號及0000000000號行動電話與銀行照會用，蔡
    吉銘、陳新火、鄭以徽、何思葦應允上開約定後，李國方、
    陳光佑、蘇畇嘉及林維揚分別與蔡吉銘、陳新火、鄭以徽、
    何思葦共同基於偽造公印文、偽造印文、行使偽造國民身分
    證、行使變造全民健康保險卡、行使偽造私文書及詐欺取財
    之犯意聯絡，由李國方在網路上向真實姓名年籍不詳綽號「
    阿宏」之成年人收集如附表九編號１至８所示遭冒名者之身
    分資料，蔡吉銘、陳新火、鄭以徽、何思葦依李國方指示於
    附表九編號１至８所示其等前去偽開帳戶前，自行前往臺中
    市某不詳地址之照相館拍攝大頭照後，再於臺中市某不詳地
    址將光碟片及照片交與李國方或陳光佑，李國方於９８年９
    月間時委託具有犯意聯絡之林和宏（綽號：小胖、胖哥，原
    審通緝中）、石淑真（阿妹、蜻蜓，另行審理），以１萬３
    千元至１萬５千元之代價，由林和宏、石淑真偽造國民身分
    證及變造全民健康保險卡，而將附表九編號１至８所示被冒
    名者之身分資料，及蔡吉銘、陳新火、鄭以徽、何思葦等人
    身分資料、照片及電磁紀錄檔等物分別交給林和宏，由其本
    人或指示石淑真先裁切空白身分證，及以藥劑將全民健康保
    險卡上之資料抹去，分別利用電腦文書處理器將該身分資料
    輸入後，列印在該已裁切完成之空白身分證及已抹去人別資
    料之全民健康保險卡上，而以不詳方式於在空白國民身分證
    上偽造「內政部印」之公印文１枚，並以護具機加以護貝，
    及待變造完成之全民健康保險卡風乾後，而偽造印有「蔡吉
    銘」、「陳新火」、「鄭以徽」、「何思葦」照片及記載「
    黃向豪」、「何嘉豪」、「鄭清安」、「龔百陽」、「陳昭
    德」、「林彤恩」、「胡純鳳」年籍資料之國民身分證及印
    有「蔡吉銘」、「陳新火」、「鄭以徽」、「何思葦」照片
    及記載、「黃向豪」、「何嘉豪」、「鄭清安」、「龔百陽
    」、「陳昭德」、「林彤恩」、「胡純鳳」年籍資料之變造
    全民健康保險卡，足以生損害於如附表九編號１至８所示之
    遭冒名身分人及戶籍機關、中央健康保險局對全民健康保險
    卡核發業務之正確性及國家對國民身分證件管理之正確性。
    林和宏於蔡吉銘、陳新火、鄭以徽、何思葦分別於附表九編
    號１至８所示前去偽開帳戶前，將上開偽造「黃向豪」、「
    何嘉豪」、「鄭清安」、「龔百陽」、「陳昭德」「林彤恩
    」、「胡純鳳」之國民身分證及「黃向豪」、「何嘉豪」、
    「鄭清安」、「龔百陽」、「陳昭德」「林彤恩」、「胡純
    鳳」之變造全民健康保險卡交給李國方。
(一)、蔡吉銘部分：
１、李國方與林維揚於９８年１０月２６日某時許，開車搭載蔡
    吉銘至臺北縣永和市（現改制為新北市永和區，以下仍援用
    原名）保生路３號臺北富邦商業銀行股份有限公司保生分行
    （下稱臺北富邦銀行保生分行），途中於不詳時間、地點，
    委託不知情之印刻業者而偽造「黃向豪」之印章１枚，而李
    國方將上開偽造之國民身分證、變造全民健康保險卡各１張
    交予蔡吉銘，由蔡吉銘持上開偽造之「黃向豪」之國民身分
    證、變造全民健康保險卡及偽刻之印章，冒用「黃向豪」之
    名義填寫如附表九編號１所示臺北富邦銀行開戶基本資料表
    ，並在臺北富邦銀行基本資料表偽造「黃向豪」印文１枚後
    ，將該基本資料表連同偽造之「黃向豪」國民身分證及變造
    全民健康保險卡，交付給不知情之臺北富邦銀行保生分行行
    員，使該行員陷於錯誤，而交付帳號為000000000
    000號之存摺、提款卡及密碼與蔡吉銘，足以生損害於黃
    向豪本人及臺北富邦銀行保生分行對帳戶管理之正確性。嗣
    蔡吉銘將臺北富邦銀行保生分行帳戶之存摺、提款卡及密碼
    亦交予李國方，並取得報酬２千元。
２、李國方與林維揚復於９８年１０月２６日某時許，開車搭載
    蔡吉銘至台北市○○區○○路三段９６號陽信商業銀行木柵
    分行（下稱陽信銀行木柵分行），途中於不詳時間、地點，
    委託不知情之刻印人員刻製而偽造「何嘉豪」名義之印章１
    枚，而李國方將上開偽造之國民身分證、變造之全民健康保
    險卡各１張交予蔡吉銘供申辦帳戶使用，由蔡吉銘持上開偽
    造之印章、國民身分證及變造之全民健康保險卡，冒用「何
    嘉豪」名義填寫陽信銀行如附表九編號２所示開戶申請書、
    存摺存款印鑑卡，並在陽信銀行開戶申請書接續偽造「何嘉
    豪」署押２枚、印文２枚及存摺存款印鑑卡上偽造「何嘉豪
    」之署押１枚、印文７枚後，將該等開戶申請書、存摺存款
    印鑑卡連同偽造之「何嘉豪」國民身分證及變造全民健康保
    險卡，交付給不知情之陽信銀行木柵分行行員，使該行員陷
    於錯誤而交付帳號為000000000000號之存摺、
    提款卡及密碼予蔡吉銘，足以生損害於何嘉豪本人及陽信銀
    行木柵分行對帳戶管理之正確性。嗣蔡吉銘將上開陽信銀行
    帳戶之存摺、提款卡及密碼交與李國方，並取得報酬２千元
    。
(二)、陳新火部分：
１、蘇畇嘉於９８年１０月２７日某時許，開車搭載陳新火至臺
    南縣佳里鎮（現改制為臺南市佳里區，以下仍援用原名）文
    化路２２５號第一商業銀行佳里分行（下稱第一銀行佳里分
    行），途中於不詳時間、地點，委託不知情之刻印人員刻製
    而偽造「鄭清安」名義之印章１枚，而蘇畇嘉將上開偽造之
    國民身分證及變造之全民健康保險卡各１張交予陳新火供申
    辦帳戶使用，由陳新火持上開偽造之印章、國民身分證及變
    造之全民健康保險卡，冒用「鄭清安」名義填寫如附表九編
    號３所示第一銀行各類存款開戶暨往來業務項目申請書，並
    在第一銀行佳里分行各類存款開戶暨往來業務項目申請書偽
    造「鄭清安」署押２枚、印文２枚後，將申請書連同偽造之
    「鄭清安」國民身分證及變造全民健康保險卡，交付給不知
    情之第一銀行佳里分行，使該行員陷於錯誤而交付帳號為0
    0000000000號之存摺、提款卡及密碼予陳新火。
    嗣陳新火將上開存摺、提款卡及密碼交與蘇畇嘉，蘇畇嘉再
    將上開第一銀行佳里分行之存摺、提款卡及密碼交與李國方
    ，而由陳光佑於當日晚上於臺中市○○○○街某處將３千元
    之酬勞交予陳新火。
２、蘇畇嘉於９８年１０月２７日某時許，開車搭載陳新火至臺
    南市○○路１０５號第一商業銀行金城分行（下稱第一銀行
    金城分行），途中於不詳時間、地點，委託不知情之刻印人
    員刻製而偽造「龔百陽」名義之印章１枚，而蘇畇嘉將上開
    偽造之國民身分證及變造之全民健康保險卡各１張交予陳新
    火供申辦帳戶使用，由陳新火持上開偽造之印章、國民身分
    證及變造之全民健康保險卡，冒用「龔百陽」之名義填寫如
    附表九編號４所示第一商業銀行各類存款開戶暨往來業務項
    目申請書、印鑑卡，並在第一商業銀行各類存款開戶暨往來
    業務項目申請書偽造「龔百陽」署押２枚、印文５枚及印鑑
    卡上偽造「龔百陽」之署押１枚、印文２枚後，將該申請書
    、印鑑卡連同偽造之「龔百陽」國民身分證及變造全民健康
    保險卡，交付給不知情之第一銀行金城分行行員，使該行員
    陷於錯誤而交付帳號為00000000000號存摺、提
    款卡及密碼予陳新火。嗣陳新火將上開存摺、提款卡及密碼
    交與蘇畇嘉，蘇畇嘉再將上開第一銀行佳里分行之存摺、提
    款卡及密碼交與李國方，而由陳光佑於當日晚上於臺中安順
    東二街某處將３千元酬勞交予陳新火。
３、陳光佑於９８年１１月２６日某時許，開車搭載陳新火至臺
    中縣豐原市（現改制為臺中市豐原區，以下仍援用原名）中
    山路２３２號臺中商業銀行南豐原分行（下稱臺中銀行南豐
    原分行），途中於不詳時間、地點，委託不知情之刻印人員
    刻製而偽造「陳昭德」名義之印章１枚，而陳光佑將上開偽
    造之國民身分證及變造之全民健康保險卡各１張交予陳新火
    供申辦帳戶使用，由陳新火持上開偽造之印章、國民身分證
    及變造之全民健康保險卡，冒用「陳昭德」名義填寫如附表
    九編號５所示臺中銀行申請書，並在臺中銀行申請書偽造「
    陳昭德」署押２枚、印文２枚後，將該開戶申請書連同偽造
    之「陳昭德」國民身分證及及變造全民健康保險卡，交付給
    不知情之臺中銀行南豐原分行行員，使該行員陷於錯誤而交
    付帳號為0000000000000號之存摺、提款卡及
    密碼予陳新火。陳光佑隨即將上開存摺、提款卡及密碼等物
    取走，並交付３千元酬勞予陳新火，陳光佑再將上開陳新火
    所有之臺中銀行南豐原分行帳戶之存摺、提款卡及密碼交付
    李國方。
４、陳光佑於９８年１２月７日某時許，開車搭載陳新火至臺中
    縣豐原市○○路９號三信商業銀行中山分行（下稱三信銀行
    中山分行），途中於不詳時間、地點，委託不知情之刻印人
    員刻製而偽造「陳昭德」名義之印章１枚，而陳光佑將上開
    偽造之國民身分證及變造之全民健康保險卡各１張交予陳新
    火供申辦帳戶使用，由陳新火持上開偽造之印章、國民身分
    證及變造之全民健康保險卡，冒用「陳昭德」名義填寫如附
    表九編號６所示三信銀行存款業務總約定書，並在存款業務
    總約定書偽造「陳昭德」署押２枚、印文７枚後，將該約定
    書連同偽造之「陳昭德」國民身分證及變造全民健康保險卡
    ，交付給不知情之三信銀行中山分行行員，使該行員陷於錯
    誤而交付帳號為0000000000000號之存摺、提
    款卡及密碼予陳新火。陳光佑隨即將上開存摺、提款卡及密
    碼等物取走，並交付３千元酬勞交予陳新火，陳光佑再將上
    開陳新火所有之三信銀行中山分行帳戶之存摺、提款卡及密
    碼交付李國方。
(三)、鄭以徽部分：
    李國方與林維揚於９８年１１月２７日某時許，開車搭載鄭
    以徽至高雄市三民區○○○路５９９號星展商業銀行高雄分
    行（下稱星展銀行高雄分行），途中於不詳時間、地點，委
    託不知情之刻印人員刻製而偽造「林彤恩」名義之印章１枚
    ，而李國方將上開偽造之國民身分證、變造之全民健康保險
    卡各１張交予鄭以徽供申辦帳戶使用，由鄭以徽持上開偽造
    之「林彤恩」之國民身分證、變造之全民健康保險卡及偽刻
    之印章，冒用「林彤恩」名義填寫如附表九編號７所示星展
    銀行開戶申請書、帳戶相關服務申請書，並在星展銀行開戶
    申請書接續偽造「林彤恩」署押1枚及帳戶相關服務申請書
    偽造「林彤恩」之署押１枚、印文２枚後，將該等開戶申請
    書、帳戶相關服務申請書連同偽造之「林彤恩」國民身分證
    及變造之全民健康保險卡，交付給不知情之星展銀行高雄分
    行行員，使該行員陷於錯誤而交付帳號為00000000
    0000000號之存摺、提款卡及密碼予鄭以徽，足生損
    害於林彤恩本人及星展銀行高雄分行對帳戶管理之正確性。
    鄭以徽將上開星展銀行高雄分行帳戶之存摺、提款卡及密碼
    交與李國方，並取得報酬３千元。
(四)、何思葦部分：
    李國方與林維揚於９８年１２月１５日（起訴書誤載為７日
    ）某時許，開車搭載何思葦至高雄市鼓山區○○○路３５２
    號合作金庫商業銀行鼓山分行（下稱合庫銀行鼓山分行），
    途中於不詳時間、地點，委託不知情之刻印人員刻製而偽造
    「胡純鳳」名義之印章１枚，而李國方將上開偽造之國民身
    分證、變造之全民健康保險卡各１張交予何思葦供申辦帳戶
    使用，由何思葦持上開偽造之「胡純鳳」之國民身分證、變
    造之全民健康保險卡及偽刻之印章，冒用「胡純鳳」之名義
    填寫如附表九編號８所示合庫銀行存款印鑑卡，並在合庫銀
    行存款印鑑卡上接續偽造「胡純鳳」之署押１枚、印文２枚
    後，將該印鑑卡連同偽造之「胡純鳳」國民身分證及變造之
    全民健康保險卡，交付給不知情之合庫銀行鼓山分行行員，
    使該行員陷於錯誤而交付帳號為000000000000
    0000號之存摺、提款卡及密碼予何思葦，足生損害於胡
    純鳳本人及合庫銀行鼓山分行對帳戶管理之正確性。嗣何思
    葦將上開合庫銀行鼓山分行帳戶之存摺、提款卡及密碼交與
    李國方，並取得報酬３千元。
六、李國方、蘇畇嘉、林維揚、陳光佑及與「阿四」所屬之詐欺
之  犯罪集團共同基於意圖為自己不法所有及冒充公務員行使職
一  權之犯意聯絡，先由大陸地區「阿四」詐欺集團成員，於９
    ８年１１月２０日上午１０時許，撥打電話並冒名為新竹中
    國信託商業銀行人員，向胡亞連稱有人持其所開立之支票至
    銀行提示，無法兌現，嗣由詐欺集團成員詐稱其涉嫌違反洗
    錢防法及擾亂金融秩序，要求其配合，再由該詐騙集團成員
    冒名為臺北地檢署檢察官詐稱為了調查其所涉之案件，須領
    出６０萬元交付保管，將派人前往胡亞連位於花蓮縣玉里鎮
    ○○○街７３號住處點收，致胡亞連陷於錯誤後，而前往郵
    局如數提領現金後返家等候。嗣由陳光佑駕車搭載林維揚、
    李國方，於同日下午於４時許許抵達胡亞連上開住處，林維
    揚下車後，胡亞連將其所提領之現金６０萬元交付予林維揚
    ，林維揚旋即將上開款項全數交予李國方，並由李國方依一
    定比例分贓。
七、李國方與陳光佑、蘇畇嘉、林維揚及林景星（綽號阿兄，另
    案經檢察官另行起訴）與「阿四」之成年男子所組成之詐欺
    集團成員共同基於意圖為自己不法所有之犯意聯絡，由李國
    方取得如附表九編號１至４所示蔡吉銘及陳新火冒以第三人
    名義所開設之金融帳戶存摺、提款卡及密碼，均交付予「阿
    四」所屬詐騙集團使用，嗣該詐騙集團分別於附表十編號１
    至５所示之時間，以附表十編號１至５所示之方式詐得如附
    表十編號１至５所示被害人謝宜珊等５人款項後（各次被害
    人、犯罪時間、手段、付款日、詐得金額及匯款帳戶均詳如
    附表十編號１至５所示），由李國方、陳光佑自行或由李國
    方指示蘇畇嘉、林維揚、林景星等人擔任車手，持如附表九
    編號１至４所示帳戶之存摺、提款卡及密碼，或由詐騙集團
    所提供之如附表十五編號１至２所示之金融帳戶存摺、提款
    卡及密碼後，前往該金融機構或分行附近等候指示，俟該等
    詐欺集團成員通知李國方，則由該等車手持存摺或提款卡檢
    視詐欺款項是否匯入，並立刻前往該金融機構或分行臨櫃提
    款，或以提款卡利用自動櫃員機，將詐欺所得款項提領一空
    ，該提領得手款項並全數交予李國方，由李國方自提領得手
    之詐欺贓款中抽取百分之８，並分紅百分之２或３給前往領
    款之車手為渠等之獲利，再由李國方將其餘款項匯至其所合
    作之真實姓名年籍不詳詐欺集團成員指定之帳戶內而分贓。
八、李國方分別與陳新火、鄭以徽、何思葦預見將上揭以第三人
    名義所開設之金融帳戶存摺、提款卡及密碼等，交與「阿四
    」所屬之詐欺集團使用，可能幫助渠等遂行詐欺取財之犯罪
    目的，基於幫助詐欺取財之不確定故意，陳新火、鄭以徽、
    何思葦分別將所開立之上開台中銀行南豐原分行帳戶、三信
    銀行中山分行、星展銀行高雄分行帳戶、合庫銀行鼓山分行
    帳戶（如附表九編號５至８）之存摺、提款卡及密碼交予李
    國方，李國方於９８年１２月１５日至同年１２月１７日間
    某日，在不詳地點，將上開臺中銀行南豐原分行帳戶、三信
    銀行中山分行、星展銀行高雄分行帳戶、合庫銀行鼓山分行
    帳戶之存摺、提款卡及密碼交予「阿四」所屬之詐欺集團。
    嗣該詐欺集團成員於取得上開存摺、提款卡及密碼後，即共
    同基於意圖為自己不法所有之犯意聯絡，於附表十一編號１
    至４所示時間，以附表十一編號１至４所示詐騙手段，詐騙
    附表十一編號１至４所示被害人鄭如玲等４人，致該等被害
    人陷於錯誤，而將附表十一編號１至４所示匯款金額匯入附
    表十一編號１至４所示帳戶內（各次被害人、犯罪時間手段
    、付款日、詐得金額及匯款帳戶均詳如附表十一編號１至４
    所示）。
九、李國方為掩飾其已遭通緝身分逃避刑責，於９８年６、７月
    間某日，得知姓名年籍不詳之人可提供偽造證件使用，與該
    姓名年籍不詳之人共同基於偽造特種文書之犯意聯絡，在不
    詳地點，以１萬元代價，提供自己之照片、電磁紀錄檔及其
    兄「李承昌」之全民健康保險卡等物，委由該姓名年籍不詳
    之人，以不詳方式，變造張貼李國方之照片，其兄「李承昌
    」名義之全民健康保險卡１紙，足生損害於李承昌及中央健
    康保險局對全民健康保險卡核發業務之正確性。
十、李國方與陳光佑與陳新火共同基於偽造公印文、行使偽造國
    民身分證、行使變造全民健康保險卡、行使偽造私文書及詐
    欺取財之犯意聯絡，分別為下列行為：
(一)、於９８年１１月２６日某時許，推由陳光佑與陳新火一同攜
    帶上開偽造之「陳昭德」國民身分證及變造之全民健康保險
    卡，前往位於臺中縣豐原市（現改制為臺中市豐原區，以下
    仍援用原名）之台灣大哥大豐原中山店，冒用「陳昭德」之
    名義填寫台灣大哥大預付卡申請書，並在如附表十三編號１
    所示「台灣大哥大預付卡申請書」１紙偽造「陳昭德」之署
    押１枚後，將該申請書連同偽造之「陳昭德」國民身分證及
    變造之全民健康保險卡，交付給不知情之該店員而行使之，
    使該店員陷於錯誤，而交付行動電話門號00000000
    00號ＳＩＭ卡張予陳新火，足以生損害於陳昭德及台灣大
    哥大豐原中山店，陳新火再將該門號ＳＩＭ卡交予陳光佑。
(二)、於９８年１１月２６日某時許，推由陳光佑與陳新火一同攜
    帶上開偽造之「陳昭德」國民身分證及變造之全民健康保險
    卡，前往位於臺中縣神岡鄉（現改制為臺中市神岡區，以下
    仍援用原名）之遠傳電信股份有限公司神岡社口特約服務中
    心，冒用「陳昭德」名義填寫遠傳電信股份有限公司付申請
    書並在如附表十三編號２所示「遠傳電信股份有限公司申請
    書」１紙偽造「陳昭德」之署押１枚後，將該申請書連同偽
    造之「陳昭德」國民身分證及變造之全民健康保險卡，交付
    給不知情之該店員而行使之，使該店員陷於錯誤，而交付行
    動電話門號0000000000號ＳＩＭ卡１張予陳新火
    ，足以生損害於陳昭德及遠傳電信股份有限公司神岡社口特
    約服務中心。陳新火再將該門號ＳＩＭ卡交予陳光佑轉交李
    國方。
十一、嗣經臺灣雲林地方法院檢察署檢察官指揮雲林縣警察局臺
      西分局、內政部警政署刑事警察局偵六隊二組及電信警察
      隊，並向本院聲請通訊監察後，循線聲請搜索、拘提，並
      扣得如附表二十一至三十一所示之物，而循線查悉上情。
十二、經雲林縣警察局臺西分局報請臺灣雲林地方法院檢察署檢
      察官偵查起訴暨臺灣臺南地方法院檢察署檢察官移送併辦
      。
    理  由
一、本案因被告李國方、周錫澈、蘇畇嘉等於準備程序中就被訴
    事實為有罪之陳述，經本院告知簡式審判程序之旨，並聽取
    公訴人、及渠等之意見後，本院裁定依簡式審判程序進行審
    理，則依刑事訴訟法第二百七十三條之二規定，證據調查不
    受，第一百五十九條第一項、第一百六十一條之二、第一百
    六十一條之三、第一百六十三條之一及第一百六十四條至第
    一百七十條規定之限制，合先敘明。
二、認定犯罪事實所憑之證據及理由：
(一)、犯罪事實二部分：
    上開犯罪事實，業據被告李國方於原審及本院審理中坦承不
    諱，復有下列證據資料可資佐證：
  1.被害人廖慧麗９７年４月２５日警詢筆錄（北檢偵字第２０
    ３９３號卷第３至４頁）。
  2.被害人歐政韋９７年４月４日警詢筆錄（苗檢偵字第４９３
    號卷第３６至３７頁）。
  3.被害人伍彥之９７年４月５日警詢筆錄（苗檢偵字第４９３
    號卷第４６至４７頁）。
  4.被害人李永灝９７年４月９日警詢筆錄（苗檢偵字第４９３
    號卷第５９至６０頁）。
  5.被害人張美雲９７年３月３０日警詢筆錄（苗檢偵字第４９
    ３號卷第７３至７４頁）。
  6.被害人蔡世華９７年３月２０日警詢筆錄（苗檢偵字第４９
    ３號卷第８１至８２頁）。
  7.被害人吳玉雪９７年３月２４日警詢筆錄（苗檢偵字第４９
    ３號卷第９０至９１頁）。
  8.另案被告謝清任９７年９月２４日、１１月３日警詢筆錄（
    苗檢偵字第４９３號卷第２３至２９頁、第３１頁），９８
    年２月２７日、３月１３日偵訊筆錄（苗檢偵字第４９３號
    卷第１３０頁至１３３頁，苗檢９８偵緝字５８號卷第３４
    頁）。
  9.另案被告謝佳怡９８年２月２日偵訊筆錄、同年４月７日偵
    訊具結筆錄（苗檢偵緝字５８號卷第１９頁至２０頁、第３
    ７至３９頁）（結文第４０頁）。
  10.另案被告楊燕萍９７年５月５日警詢筆錄（苗檢偵字第４９
    ３號卷第１８至２２頁）、９８年２月２７日偵訊具結筆錄
    （苗檢偵字第４９３號卷第１３１頁至１３３頁）（結文第
    １３４頁）。
  11.被害人歐政韋之高雄縣政府警察局鳳山分局五甲派出所受理
    刑事案件報案三聯單、受理詐騙帳戶通報警示簡便格式表、
    刑案紀錄表、內政部警政署反詐騙案件紀錄表、受理各類案
    件紀錄表、匯款明細等各１份（苗檢偵字第４９３號卷第３
    ８至４３頁、第４５頁、第４５頁）。
  12.被害人伍彥之之匯款明細５張、臺北市政府警察局信義分局
    六張犁派出所受理刑事案件報案三聯單１份、陳報單１份、
    金融機構聯防機制通報單２份、受理詐騙帳戶通報警示簡便
    格式表２份、內政部警政署反詐騙諮詢專線紀錄表１份、受
    理各類案件紀錄表１份（苗檢偵字第４９３號卷第４８至５
    ８頁）。
  13.被害人李永灝之匯款明細５張、臺北市政府警察局文山二分
    局興隆派出所受理刑事案件報案三聯單１份、受理詐騙帳戶
    通報警示簡便格式表２份、受理各類案件紀錄表１份、刑案
    紀錄表１份、陳報單１份、內政部警政署反詐騙諮詢專線紀
    錄表１份（苗檢偵字第４９３號卷第６３頁、第６５至７２
    頁）。
  14.被害人張美雲之基隆市警察局刑事警察大隊受理刑事案件報
    案三聯單、內政部警政署反詐騙諮詢專線紀錄表、受理各類
    案件紀錄表、受理詐騙帳戶通報警示簡便格式表各１份（同
    上苗檢偵字第４９３號卷第７６至８０頁）。
  15.被害人蔡世華之匯款明細１張、內政部警政署反詐騙諮詢專
    線紀錄表、雲林縣警察局臺西分局麥寮分駐所陳報單、受理
    詐騙帳戶通報警示簡便格式表、１６５專線協請金融機構暫
    行圈存疑似詐欺款項通報單各１份（苗檢偵字第４９３號卷
    第８４至８９頁）。
  16.被害人吳玉雪之匯款明細２張、臺北縣政府警察局新莊分局
    頭前派出所受理刑事案件報案三聯單、內政部警政署反詐騙
    案件紀錄表、受理各類案件紀錄表、受理詐騙帳戶通報警示
    簡便格式表各１份（苗檢偵字第４９３號卷第９３至９７頁
    ）。
  17.謝清任之苗栗南苗郵局９７年１２月２５日函暨其帳戶立帳
    申請書影本及客戶歷史交易清單各１份（苗檢偵字第４９３
    號卷第１２５至１２７頁）。
  18.楊燕萍之渣打國際商業銀行股份有限公司公館分行９７年１
    ２月１２日渣打商銀公館字第０９７００１７７號函暨其開
    戶基本資料及交易明細表各１份（苗檢偵字第４９３號卷第
    １２１至１２４頁）。
  19.謝佳怡之渣打國際商業銀行股份有限公司苗栗分行９７年６
    月２３日渣打商銀苗栗字第０９７００２３１號函暨其開戶
    基本資料及交易明細表各１份（北檢偵字第２０３９３號卷
    第１２至１４頁）。
  20.被告李國方於９９年３月８日、４月７日之原審法院準備程
    序筆錄（原審卷(一)第１４１頁、第２１５頁背面）、本院１
    ００年１０月２５日審判筆錄。
  關於被告李國方取得謝清任中華郵政南苗郵局帳戶、謝佳怡
    渣打銀行苗栗分行帳戶後，何時交付予與他人？被告李國方
    分別於９７年３月間某日取得謝清任中華郵政南苗郵局帳戶
    、謝佳怡渣打銀行苗栗分行帳戶，業經另案被告謝清任及謝
    佳怡於偵查中供述明確（見苗檢偵字第４９３號卷第１３１
    至１３２頁、苗檢偵緝字第５８號卷第３４頁、第３７至３
    ８頁），則被告李國方取得謝清任中華郵政南苗郵局帳戶、
    謝佳怡渣打銀行苗栗分行帳戶後，是否分次交付與他人，本
    於「罪疑、利於被告」原則，在無其他證據可佐之情況下，
    採最有利於被告李國方之方式認定，認被告李國方係同時將
    謝清任中華郵政南苗郵局帳戶、謝佳怡渣打銀行苗栗分行帳
    戶交付與他人，而依附表一編號１所示被害人廖慧麗遭人詐
    騙係在９７年３月１３日，則被告李國方交付前開帳戶與他
    人之時間，即係９７年３月間某日至同年３月１３日間之某
    日；關於被告李國方取得楊燕萍渣打銀行公館分行帳戶後，
    何時交付予與他人？查另案被告楊燕萍係於９７年３月１７
    日前往渣打銀行公館分行開設帳戶，此有楊燕萍之渣打國際
    商業銀行股份有限公司公館分行９７年１２月１２日渣打商
    銀公館字第０９７００１７７號函暨其開戶基本資料及交易
    明細表各１份附卷可參（見苗檢偵字第４９３號卷第１２１
    至１２４頁）；而附表一編號５所示被害人李永灝遭人詐騙
    係在９７年４月３日，則被告李國方交付前開帳戶與他人之
    時間，即係９７年３月１７日至同年４月３日間之某日，併
    此敘明。
  綜上，堪信被告李國方之自白與事實相符，自應依法論科。
(二)、犯罪事實三部分：
    上開犯罪事實，亦據被告李國方於原審及本院審理中坦承不
    諱，復有下列證據資料可資佐證：
  1.被害人周小意９８年３月２３日警詢筆錄、偽造之法務部執
    行凍結管制命令１份、匯款執據７份（高市鹽埕分局偵字0
    000000000號警詢卷第６頁背面至１２頁）。
  2.張榮哲之郵局９８年５月１２日高營字第０９８２００１２
    ６５號函暨其帳戶立帳申請書影本及客戶歷史交易清單各１
    份（同上高市鹽埕分局警訊詢第１２頁背面至１５頁）。
  3.蘇國賢之彰化商業銀行南臺南分行９８年４月８日彰銀南臺
    南字第０９８００１４４號函暨其開戶基本資料及交易明細
    表、國泰世華商業銀行逢甲分行９８年４月２１日（９８）
    國泰世逢甲字第０９８００００１２２號函暨其開戶申請書
    及往來明細表各份（同上高市鹽埕分局警詢卷第１６至１８
    頁、第２６至２８頁）。
  4.被告李國方之遠東國際商業銀行９８年４月９日（９８）遠
    銀詢字第００００４３３號函暨其開戶資料及往來明細表、
    國泰世華商業銀行中港分行９８年４月１０日國世中港字第
    ０９８００００１０１號函暨其開戶資料及往來明細表各１
    份（同上高市鹽埕分局警詢卷第１８頁背面至２３頁）。
  5.羅嘉慧之兆豐國際商業銀行沙鹿分行９８年４月１０日（９
    ８）兆銀沙業字第５１號函暨其開戶基本資料及往來明細表
    各１份（同上高市鹽埕分局警詢卷第２３背面至２５頁）。
  6.朱克生之合作金庫商業銀行高雄分行９８年４月１７日合金
    高存字第０９８０００１６８０號函暨其開戶資料及往來明
    細表各１份（同上高市鹽埕分局警詢卷第２８頁背面至３０
    頁）。
  7.被害人周小意之臺北市政府警察局大同分局建成派出所陳報
    單１份、內政部警政署反詐騙諮詢專線紀錄表１份、受理詐
    騙帳戶通報警示簡便格式表５份、通聯調閱查詢單１份（同
    上高市鹽埕分局警詢卷第３１至４０頁）。
  8.被告李國方９９年１月２５日偵訊筆錄（雲檢偵字６１５０
    號卷第１７７至１７８頁）、９９年２月１０日原審法院訊
    問筆錄（原審卷(一)第９０頁至背面）、本院１００年１０月
    ２５日審判筆錄。
  9.關於被告李國方將其所有上開國泰世華銀行中港分行帳戶及
    遠東銀行臺中分行帳戶，何時交付予與他人？查被告李國方
    係於９８年３月１６日前往遠東銀行臺中分行帳戶開設帳戶
    ，此有被告李國方之遠東國際商業銀行９８年４月９日（９
    ８）遠銀詢字第００００４３３號函暨其開戶資料（見同上
    高市鹽埕分局警詢卷第１８頁背面至２３頁）。而附表二被
    害人周小意遭人詐騙後，將款項匯入被告李國方上開帳戶之
    時間為９８年３月２０日，則被告李國方交付前開帳戶與他
    人之時間，即係９８年３月１６日至同年３月２０日間之某
    日，因此，被告李國方於原審中供稱「係於９８年４月間某
    日將上開帳戶交付與他人」部分，應係記憶錯誤，併此敘明
    。
  10.綜上，亦堪信被告李國方此部分自白與事實相符，自應依法
    論科。
(三)、犯罪事實四部分：
    上開犯罪事實，業據被告周錫澈、與共同被告吳嘉霖於原審
    及本院審理中坦承不諱，復有下列證據資料可資佐證：
  1.被害人余嫚容９８年１１月５日警詢筆錄（雲檢偵字第６１
    ４８號卷第２５至２７頁）。
  2.被害人莊旻諺９８年１１月５日警詢筆錄（雲檢偵字第６１
    ４８號卷第３０至３１頁）。
  3.被害人王柏霖９８年１１月１８日警詢筆錄（雲檢偵字第６
    １４８號卷第３４至３６頁）。
  4.被害人張明偉９８年１１月１９日警詢筆錄（雲檢偵字第６
    １４８號卷第３８至４０頁）。
  5.被害人楊政翰９８年１１月５日警詢筆錄（南檢交查字第５
    １７號卷第７７至７９頁）。
  6.證人周玉葉９９年２月２５日偵訊筆錄（南檢交查字第５１
    ７號卷第２至３頁）。
  7.被害人余嫚容之內政部警政署反詐騙諮詢專線紀錄表、臺中
    縣警察局清水分局沙鹿派出所受理刑事案件報案三聯單各１
    份（雲檢偵字第６１４８號卷第２４頁、第２８頁）。
  8.被害人余嫚容之中國信託匯款單據影本４紙（南檢交查字第
    ５１７號卷第６８頁）。
  9.被害人莊旻諺之內政部警政署反詐騙諮詢專線紀錄表、高雄
    縣政府警察局鳳山分局新甲派出所受理刑事案件報案三聯單
    各１份（雲檢偵字第６１４８號卷第２９頁、第３２頁）。
  10.被害人莊旻諺之中國信託匯款單據影本６紙（南檢交查字第
    ５１７號卷第５９頁）。
  11.被害人王柏霖之內政部警政署反詐騙諮詢專線紀錄表１份（
    雲檢偵字第６１４８號卷第３３頁）。
  12.被害人王柏霖之台新銀行、臺北富邦自動櫃員機交易明細各
    １份（苗警南警偵字第０９９０００２３７８號卷第８頁）
    。
  13.被害人楊政翰之台新銀行匯款單據影本２紙（南檢交查字第
    ５１７號卷第８０頁）。
  14.被害人張明偉之內政部警政署反詐騙案件紀錄表份（雲檢偵
    字第６１４８號卷第３７頁）。
  15.被害人張明偉之聯邦銀行匯款單據影本２紙（中市第二分局
    警詢卷第９頁）。
  16.周玉葉之中國信託商業銀行９８年１１月２０日中信銀字第
    ０９８２２２７１２１３６２９號函暨其臺南分行0000
    00000000號帳戶之開戶資料及交易明細各１份（雲
    檢偵字第６１４８號卷第４７至５２頁）。
  17.周玉葉中國信託銀行帳號000000000000000
    號帳戶開戶基本資料及交易明細（南檢交查字第５１７號卷
    第６９至７１頁）。
  18.周玉葉台新銀行帳號00000000000000號帳戶
    開戶基本資料及交易明細（南檢交查字第５１７號卷第８３
    至８５頁）。
  19.吳嘉霖之合作金庫商業銀行成功分行９８年１１月１９日合
    金成存字第０９８０００４７１５號函暨其0000000
    000000號帳戶存摺正反面影本及開戶資料、交易明細
    各１份（雲檢偵字第６１４８號卷第５３至５５頁，中市第
    二分局警詢卷第１９至２１頁）。
  20.被告周錫澈所持用之門號0000000000號、被告吳
    嘉霖所持用之門號0000000000號行動電話之通訊
    監察譯文（雲檢偵字第６１４８號卷第５６至８１頁）。
  扣案如附表二十一及二十二所示之物。
  被告周錫澈９８年１２月１６日第一、二次警詢筆錄、９８
    年１２月１６日偵訊筆錄（雲檢偵字第６１４８號卷第８至
    ９頁、第１２頁、第１４至１６頁、第１００至１０１頁）
    ，９８年１２月１６日原審法院羈押訊問筆錄（原審聲羈字
    第３４６號卷第１１頁背面），９８年１２月３０日、９９
    年１月２７日警詢筆錄、同日偵訊具結筆錄、結文、９９年
    ２月５日偵訊筆錄（雲檢偵字第６１４８號卷第１２０頁、
    第１５２頁、第１６１至１６３頁、第１６５頁、第１８６
    頁），９９年２月１０日原審法院訊問筆錄、９９年３月８
    日、１００年４月２６日原審法院準備程序筆錄（原審卷(一)
    第７６頁至背面、第７７頁背面至７８頁、第１４７頁、原
    審卷(五)第２２０頁）、本院１００年１０月２５日審判筆錄
    。
  被告吳嘉霖９８年１２月１７日警詢筆錄、同日偵訊筆錄（
    雲檢偵字第６１５１號卷第７至１２頁、第１１６至１１８
    頁），９８年１２月１７日原審法院羈押訊問筆錄（原審聲
    羈字第３４８號卷第１２頁背面至１４８頁），９９年２月
    ５日偵訊筆錄 （ 雲檢偵字第６１５１號卷第１４５至１４
    ８頁），９９年２月２５日偵訊筆錄（南檢交查字第５１７
    號卷第３頁），９９年２月１０日原審法院訊問筆錄、３月
    ８日、７月５日、１００年４月２６日原審法院準備程序筆
    錄（原審卷(一)第７３頁至背面、第１４６頁背面，原審卷(三)
    第９１頁背面，原審卷(五)第２１１頁背面）。
  至於，被告周錫澈、與共同被告吳嘉霖提供上開帳戶之時間
    為何？被告吳嘉霖應係於９８年１１月４日透過被告周錫澈
    之介紹，將其母親周玉葉上開中國信託銀行帳戶、台新銀行
    帳戶之提款卡、密碼，以每本１萬５千元之代價出售予綽號
    「財哥」之成年男子所組成之詐欺集團；於９８年１１月１
    ３日亦透過被告周錫澈之介紹，將其所有設於上開合庫銀行
    帳戶之提款卡、密碼以１萬２千元之代價出售予綽號「財哥
    」之所組成之詐欺集團，業經被告於吳嘉霖於９８年１２月
    １７日於警詢中供稱：我共販賣給被告周錫澈３本帳戶（我
    本人之合作金庫、周玉葉所有之台新銀行及中國信託等帳戶
    ），台新銀行及中國信託帳戶為「大車」販賣價格１萬５千
    元，合作金庫帳戶為「小車」販賣價格１萬２千元，第１次
    大約於９８年１１月間，他先打電話連絡我，說要拿現金收
    購我的帳戶之提款卡，至臺南市○○路附近，我本人將台新
    銀行及中國信託帳戶之提款卡交給他本人，他將２萬５千元
    現金交給我，還欠我５千元，之後我再將合作金庫帳戶之提
    款卡販賣給他，至臺南市○○路，將１萬元現金交給我，還
    欠我２千元，至今未付款等語（見雲檢偵字第６１５１號卷
    第９頁），復有被告周錫澈所持用之門號00000000
    00號行動電話９８年１１月４日１４時５６分４８秒之通
    訊監察譯文及被告周錫澈所持用之門號000000000
    0號行動電話９８年１１月１３日１９時０５分３８秒之通
    訊監察譯文附卷可參（見雲檢偵字第６１４８號卷第６２頁
    、第７５頁），併此敘明。
  又員警於９８年１２月１６日在被告周錫澈位於高雄市○○
    區○○路１６４巷１弄３號住處查扣如附表二十一編號７所
    示之0000000****５５２６９*之交易明表（見雲檢
    偵字第６１４８號卷第８７頁），惟被告周錫澈於警詢中係
    辯稱：係因為調給「小強」人頭帳戶，後來「小強」測試後
    卡片異常，寄回來給我的等語（見雲檢偵字第６１４８號卷
    第９頁），觀上開交易明細表係載明「帳戶異常，請洽發卡
    銀行」，則上開交易明細表，尚不能採為不利被告周錫澈之
    認定，附此敘明。
  綜上，堪信被告周錫澈與共同被告吳嘉霖之自白與事實相符
    ，自應依法論科。
(四)、犯罪事實五部分：
    上開犯罪事實，業據被告李國方、周錫澈、蘇畇嘉、與共同
    被告陳文宗於原審、或本院審理中坦承不諱，復有下列證據
    資料可資佐證：
  1.被害人林佛９８年７月２２日、９９年２月５日等警詢筆錄
    （雲檢偵字第６１５０號卷第２５０頁至背面、第２５５至
    ２５６頁）。
  2.被害人林佛之內政部警政署反詐騙案件紀錄表、雲林縣警察
    局台西分局橋頭派出所受理人頭帳戶犯罪案件通報單、受理
    各類案件紀錄表各１份（雲檢偵字第６１５０號卷第２５１
    至２５２頁）。
  3.偽造之臺北地方法院地檢署監管科收據、偽造之法務部行政
    凍結管制執行命令、偽造之請求暫時性凍結執行聲請書各１
    份、監視器翻拍照片２張（雲檢偵字第６１５０號卷第２５
    ２頁背面至２５４頁）
  4.同案被告莊立杰９９年３月８日原審法院準備程序筆錄（原
    審卷(一)第１５１頁背面至１５２頁）。
  5.共同被告陳文宗９９年２月４日警詢筆錄、２月６日偵訊具
    結筆錄（雲檢偵字第６７４號卷第８至第１４頁）（結文第
    ２０頁），９９年６月２２日原審法院訊問筆錄、７月２６
    日、１００年４月２６日原審法院準備程序筆錄（原審卷(三)
    第８１頁、第１３３頁背面至１３４頁，原審卷(五)第２０５
    頁背面至２０６頁）。
  6.被告周錫澈９８年１２月１６日第一次警詢筆錄、９９年１
    月２７日之警詢筆錄、同日偵訊具結筆錄、９９年２月１日
    警詢筆錄、同日偵訊具結筆錄、９９年２月５日偵訊筆錄（
    雲檢偵字第６１４８號卷第７頁、第１５１頁、第１６０至
    １６１頁、結文第１６５頁、第１７１至１７２頁、第１７
    ９頁、結文第１８０頁、第１８５至１８６頁），９９年２
    月１０日原審法院訊問筆錄、９９年３月８日、１００年４
    月２６日原審法院準備程序筆錄（原審卷(一)第７７頁至背面
    、第１４７頁，原審卷(五)第２２０頁）、本院１００年１０
    月２５日審判筆錄。
  7.被告蘇畇嘉９９年１月２５日警詢筆錄、同日偵訊具結筆錄
    、９９年２月１日警詢筆錄、同日偵訊具結筆錄（雲檢偵字
    第６１５５號卷第１７３頁、第１７９至１８０頁、結文第
    １８３頁、第２１２至２１３頁、第２２１至２２２頁、結
    文第２２５頁），９９年７月５日、１００年  ４月２６日
    原審法院準備程序筆錄（原審卷(三)第１１０頁背面、第１１
    ６頁至背面，原審卷(五)第２４２頁）、本院１００年１０月
    ２５日審判筆錄。
  8.被告李國方９９年２月３日警詢筆錄、同日偵訊筆錄（雲檢
    偵字第６１５０號卷第２３６至２３７頁、第２４５至２４
    ６頁），９９年２月１０日原審法院訊問筆錄、９９年３月
    ８日、１００年４月２６日原審法院準備程序筆錄（原審卷
    (一)第９０頁背面至９１頁、第１４１頁，原審卷(五)第２４２
    頁背面至２４３頁背面）、本院１００年１０月２５日審判
    筆錄。
  9.綜上，堪信被告李國方、周錫澈、蘇畇嘉、與共同被告陳文
    宗之自白與事實相符，自應依法論科。
(五)、犯罪事實六部分：
    上開犯罪事實，業據被告李國方、蘇畇嘉、與共同被告石淑
    真於原審、或本院審理中坦承不諱，復有下列證據資料可資
    佐證：
  1.被害人黃向豪９８年１１月９日、１２月７日警詢筆錄（雲
    檢偵字第２３號卷第６０至６５頁）。
  2.被害人陳昭德９９年１月１０日警詢筆錄（雲檢偵字第４３
    ４號卷第１４至１５頁）。
  3.被害人胡純鳳９９年２月２３日警詢筆錄（原審卷(四)第１１
    ４至１１６頁）、９９年１月２６日偵訊筆錄（雲檢偵字第
    ６１３８號卷第７８至７９頁）。
  4.冒用黃向豪名義所申設之臺北富邦商業銀行股份有限公司保
    生分行９８年１１月１７日（９８）北富銀保字第６４號函
    暨其開戶資料及往來交易明細各１份（雲檢偵字第２３號卷
    第２３至２８頁）。
  5.冒用何嘉豪名義所申設之陽信商業銀行木柵分行９８年１１
    月２４日陽信木柵字第９８００４８號函暨其開戶資料及往
    來交易明細各１份（雲檢偵字第２３號卷第８７至９０頁）
    。
  6.冒用鄭清安名義所申設之第一商業銀行佳里分行９８年１１
    月１７日一佳里字第００２０６號函暨其開戶資料及往來交
    易明細各１份（雲檢偵字第６２７號卷第３７至３９頁）。
  7.冒用龔百陽名義所申設之第一商業銀行金城分行９８年１１
    月４日一金城字第００３０９號函暨其開戶資料及往來交易
    明細各１份（雲檢偵字第６２７號卷第４４至４７頁、第４
    ９至５３頁）。
  8.冒用陳昭德名義所申設之臺中商業銀行南豐原分行９９年２
    月４日中南豐字第０９９０４９０００１９號函暨其開戶資
    料及往來交易明細各１份（雲檢偵字第６２７號卷第７０至
    ７３頁）。
  9.冒用陳昭德名義所申設之三信商業銀行股份有限公司９９年
    １月２９日三信銀管字第０９９００３５３號函暨其開戶資
    料及往來交易明細各１份（雲檢偵字第６２７號卷第５至１
    ０頁）。
  10.冒用林彤恩名義所申設之星展商業銀行高雄分行【起訴書附
    表五編號七誤載為鼓山分行】９９年１月２０日（９９）星
    展高發字第３號函暨其開戶資料及往來交易明細各１份（雲
    檢偵字第６１３８號卷第５５至６０頁）。
  11.冒用林彤恩名義所申設之合作金庫商業銀行三民分行９９年
    ２月９日合金三民字第０９９００００６４１號函暨其開戶
    資料及往來交易明細各份（原審陳報狀卷第６６至６８頁）
    。
  12.冒用胡純鳳名義所申設之合作金庫商業銀行鼓山分行９９年
    １月２８日合金鼓山字第０９９００００４４１號函暨其開
    戶資料及往來交易明細各份（雲檢偵字笫６１３８號卷第８
    １至８５頁）。
  13.被告蘇畇嘉所持用之門號0000000000號、000
    0000000號號行動電話之通訊監察譯文（雲檢偵字第
    ６１５５號卷第３１至４９頁）。
  14.共同被告林維揚所持用之門號0000000000號、0
    000000000號、0000000000號行動電話
    之通訊監察譯文（雲檢偵字第第６１４９號卷第２１至４０
    頁）。
  15.同案被告林和宏所持有之門號0000000000號行動
    電話之通訊監察譯文（雲檢偵字第３３８號卷第１０至１２
    頁）。
  16.扣案如附表二十三至三十一所示之物。
  17.同案被告蔡吉銘９８年１２月２２日警詢筆錄、同日偵訊筆
    錄（雲檢偵字第２３號卷第４至８頁、第４４至４７頁），
    ９９年８月３０日、１００年４月１２日等原審法院準備程
    序筆錄（原審卷(三)第１７０頁背面至１７１頁，原審卷(五)第
    １０１頁至背面、第１０３頁至背面）。
  18.同案被告陳新火９９年２月８日警詢筆錄、同日偵訊具結筆
    錄（雲檢偵字第６２７號卷第２４至２７頁、第１１２至１
    １５頁、結文第１１６頁），９９年７月２６日原審法院準
    備程序筆錄（原審法院卷(三)第１４３頁）。
  19.同案被告鄭以徽９８年１２月１７日、１２月１８日警詢筆
    錄、同日偵訊筆錄（雲檢偵字第６１３８號卷第６頁、第８
    至１０頁、第３４至３６頁），９９年４月２１日、１００
    年４月１２日原審法院準備程序筆錄（原審卷(一)第２５１頁
    背面至２５２頁，原審卷(五)第１０１至１０２頁）。
  20.同案被告何思葦９８年１２月１７日、１２月１８日警詢筆
    錄、同日偵訊筆錄（雲檢偵字第６１３８號卷第２１至２２
    頁、第２５頁、第３６至３７頁），９９年３月９日、１０
    ０年４月１２日原審法院準備程序筆錄（原審卷(一)第１６９
    頁至其背面，原審卷(五)第１０１頁至背面、第１０２頁背面
    ）。
  同案被告林和宏９９年１月１２日警詢筆錄、同日偵訊筆錄
    、１月２８日警詢筆錄（雲檢偵字第３８８號卷第６頁背面
    至９頁、第１０７至１０９頁，雲檢偵字第４３４號卷第７
    ６至７７頁），９９年３月８日原審法院準備程序筆錄（原
    審卷(一)第１５２至１５３頁背面）。
  共同被告林維揚９８年１２月１８日警詢筆錄、同日偵訊筆
    錄、９９年１月２５日警詢筆錄、同日偵訊具結筆錄、９９
    年２月４日偵訊具結筆錄（雲檢偵字第６１４９號卷第５至
    １２頁、第４４至４５頁、第７０至７１頁、第９０至９１
    頁、結文第９３頁、第１２３至１２５頁、結文第１２７頁
    ），９８年１２月１８日原審法院羈押訊問筆錄、９９年２
    月１０日原審法院訊問筆錄、９９年４月２１日原審法院準
    備程序筆錄（原審聲羈字第３４９號卷第７頁背面至第１１
    頁背面，原審卷(一)第８７頁、第２４２頁背面至２４３頁背
    面）。
  共同被告石淑真９９年１月２８日警詢筆錄、同日偵訊具結
    筆錄（雲檢偵字第４３４號卷第６３至６６頁、第９１至９
    ７頁、結文第９９頁），９９年３月８日、１００年４月２
    ６日原審法院準備程序筆錄（原審卷(一)第１６３頁至背面，
    原審卷(五)第２２９至２３１頁）。
  被告蘇畇嘉９８年１２月２２日警詢筆錄、同日偵訊筆錄、
    ９９年１月２５日警詢筆錄、同日偵訊具結筆錄、９９年２
    月１日偵訊具結筆錄（雲檢偵字第６１５５號卷第３至１３
    頁、第９４至９８頁、第１７１至１７２頁、第１８１頁、
    結文第１８３頁、第２２３頁、結文第２２５頁），９８年
    １２月２３日原審法院羈押訊問筆錄、９９年２月１０日原
    審法院訊問筆錄、９９年３月８日、１００年４月２６日、
    ５月３日原審法院準備程序筆錄（原審聲羈字第３５６號卷
    第７頁背面至１０頁背面，原審卷(一)第８１頁背面至８２頁
    、第１５８頁背面至１５９頁，原審卷(五)第２４３頁背面至
    ２４７頁、第２６８頁背面至２７２頁）、本院１００年１
    ０月２５日審判筆錄。
  被告李國方９８年１２月１７日、１２月１８日、１２月３
    ０日、１２月３１日、９９年１月１８日警詢筆錄、９８年
    １２月１８日、１２月３１日、９９年１月１８日、９９年
    １月２５日偵訊筆錄（雲檢偵字第６１５０號卷第３至１４
    頁、第１０５至１０８頁、第１２０頁、第１２９至１３０
    頁、第１４８至１４９頁、第９３至９５頁、第１３２至１
    ３４頁、第１５２至１５３頁、第１７８至１７９頁），９
    ８年１２月１８日原審法院羈押訊問筆錄、９９年２月１０
    日原審法院訊問筆錄、９９年３月８日、４月７日、１００
    年１月２４日、４月２６日、５月３日原審法院準備程序筆
    錄（原審聲羈字第３５０號卷第９頁背面至１２頁背面，原
    審卷(一)第９１背面９４頁、第１４０頁背面至１４２頁背面
    、第２１５頁背面至２１６頁，原審卷(三)第２０５至２０９
    頁，原審卷(五)第２４３頁背面至２４７頁、第２６８頁背面
    至２７２頁）、本院１００年１０月２５日審判筆錄。
  公訴意旨固認同案被告林和宏在身分證上蓋上「內政部印」
    等語，然以目前電腦繪圖技術之發達，電腦套印該印文之成
    果遠較另行刻印捺蓋之效果為逼真，且遍查卷內並無任何事
    證顯示係以偽造「內政部印」之公印並持之蓋用之方式而偽
    造該印文，則本於「罪疑惟輕」原則，自無從認定係以偽造
    「內政部印」之公印並持之蓋用之方式而偽造該印文，附此
    敘明。
  按共同正犯之意思聯絡，不限於事前有所協議，其於行為當
    時，基於相互之認識，以共同犯罪之意思參與者，亦無礙於
    共同正犯之成立；又按共同正犯之成立，祇須具有犯意之聯
    絡及行為之分擔，既不問犯罪動機起於何人，亦不必每一階
    段犯行，均須參與，若共同實施犯罪行為之人，在共同意思
    範圍內，各自分擔犯罪行為之一部，相互利用他人之行為，
    以達其犯罪之目的，其成立不以全體均參與實施犯罪構成要
    件之行為為要件；參與犯罪構成要件之行為者，固為共同正
    犯；以自己共同犯罪之意思，參與犯罪構成要件以外之行為
    ，或以自己共同犯罪之意思，事前同謀，而由其中一部分人
    實行犯罪之行為者，亦均應認為共同正犯，使之對於全部行
    為所發生之結果，負其責任；另共同正犯之意思聯絡，原不
    以數人間直接發生者為限，若有間接之聯絡者，亦包括在內
    ，如甲分別邀約乙、丙犯罪，雖乙、丙間彼此並無直接之聯
    絡，亦無礙於其為共同正犯之成立（最高法院７３年臺上字
    第１８８６號、３４年上字第８６２號、７７年臺上字第２
    １３５號判例、９２年度臺上字２８２４號判決意旨參照）
    。查本件同案被告蔡吉銘、陳新火、鄭以徽、何思葦所交付
    之相片予被告李國方，由被告李國方委由同案被告林和宏、
    共同被告石淑真偽造、變造證件之用，而同案被告林和宏於
    ９９年１月１２日偵查中供稱：我在警詢筆錄稱我與李國方
    是製作偽造證件的工作夥伴，是指９８年９、１０月李國方
    委託我們製造，他付款，做了２次之後，他就說要由我負責
    提供假證件，由他帶人去銀行開戶；偽造假證件的冒名者的
    照片，是委託製作的人提供的等語（見雲檢偵字第３３８號
    卷第１０８頁）；於９９年１月２８日警詢中供稱：李國方
    先提供人頭資料給我，我就把資料交給石淑真，石淑真到臺
    中市○○路地點，先把資料打入電腦，電腦就會將資料列印
    在預先向大陸買來的空白證件，再護貝就完工，完工之後我
    就將證件交給李國方；雖沒有講明要多少工資，石淑真有缺
    錢就向我拿錢等語（見雲檢偵字第４３４號卷第７６至７７
    頁）；共同被告石淑真於９９年１月２８日偵查中供稱：是
    林和宏教我怎麼使用電腦設備偽造證件，要我把資料打進去
    ；我幫他的時間是從９８年８月份，到９８年１２月中旬，
    中間是斷斷續續的；林和宏本身也會操作電腦設備偽造證件
    ，但這段期間是只有我一個人幫他做；如果有急用，１次大
    概我會跟林和宏拿２、３千元等語（見雲檢偵字第４３４號
    卷第９６至９７頁），足見同案被告林和宏及共同被告石淑
    真應知悉被告李國方委由渠等偽造、變造證件，係要冒用他
    人之身分向金融機構開戶。而被告李國方於９９年３月８日
    原審中亦供稱：同案被告蔡吉銘、陳新火、鄭以徽、何思葦
    所冒名之身分證及健保卡均是同案被告林和宏所提供的等語
    （見原審卷(一)第１４２頁），嗣再由李國方、林維揚、蘇畇
    嘉、陳光佑帶同案被告蔡吉銘、陳新火、鄭以徽、何思葦，
    持用套印有渠等相片之虛偽證件，冒用他人之身分向金融機
    構開戶，因此，本件被告李國方冒用他人之身分向金融機構
    開戶成員間未必均互相認識，而共同被告石淑真雖僅負責整
    個偽造文書犯行中之一部分，但共同被告石淑真負責偽造、
    變造證件提供被告李國方冒用他人之身分向金融機構開戶重
    要工作，依前揭說明，共同被告石淑真自應就該本件之全部
    犯行，與其他集團成員共同負正犯之責任。則被告李國方、
    蘇畇嘉、共同被告石淑真、林維揚、同案被告林和宏及綽號
    「阿四」詐欺集團成員分別與同案被告蔡吉銘、陳新火、鄭
    以徽、何思葦間，就上開犯行有犯意聯絡及行為分擔，為共
    同正犯。
  共同被告石淑真雖曾辯稱：我只有工作到９８年８、９月間
    而已云云，然而，同案被告林和宏於９９年１月１２日偵查
    中供稱：我在警詢筆錄稱我與李國方是製作偽造證件的工作
    夥伴，是指９８年９、１０月李國方是委託我們製造，他付
    款，做了２次之後，他就說要由我負責提供假證件，由他帶
    人去銀行開戶等語（見雲檢偵字第３３８號卷第１０８頁）
    ；惟共同被告石淑真於９９年１月２８日警詢中已供稱：卷
    內所附之同案被告林和宏使用之門號0000000000
    號行動電話於９８年１２月７日０時４６分３秒與我持用之
    門號0000000000號行動電話通訊監察譯文，是同
    案被告林和宏指示我做「阿國」偽造證件的對話；同案被告
    林和宏將資料交給我，我把資料打入電腦，電腦就會將資料
    列印在空白證件上，護貝後就完工，我就將證件交給同案被
    告林和宏；卷內所附之同案被告林和宏使用之門號0000
    000000號行動電話於９８年１２月７日２１時５１分
    ３３秒與我持用之門號0000000000號行動電話通
    訊監察譯文，是被告林和宏要我教「學長」如何打字、列印
    證件的對話等語（見雲檢偵字第４３４號卷第６３至６５頁
    ）；於９９年１月２８日偵查中更供稱：是林和宏教我怎麼
    使用電腦設備偽造證件，要我把資料打進去；我幫他的時間
    是從９８年８月份，到９８年１２月中旬，中間是斷斷續續
    的；林和宏本身也會操作電腦設備偽造證件，但這段期間是
    只有我一個人幫他做等語（見雲檢偵字第４３４號卷第９６
    頁），復有同案被告林和宏使用之門號000000000
    0號行動電話於９８年１２月７日０時４６分３秒、２１時
    ５１分３３秒分別與被告石淑真持用之門號0000000
    000號行動電話通訊監察譯文附卷可參（見雲檢偵字第４
    ３４號卷第６８至第６９頁），則共同被告石淑真上開辯稱
    ：只有工作到９８年８、９月間云云，顯無法採信。
  綜上，也堪信被告李國方、蘇畇嘉、共同被告石淑真之自白
    與事實相符，自應依法論科。
(六)、犯罪事實六之一部分：
    上開犯罪事實，業據被告李國方、共同被告林維揚於原審中
    坦承不諱，復有下列證據資料可資佐證：
  1.被害人胡亞連於９９年１月１０日警詢筆錄（原審卷(六)第２
    ２４頁背面至２２６頁）。
  2.被害人胡亞連之內政部警政署反詐騙諮詢專線紀錄表、受理
    刑事案件報案三聯單及存摺影本各１份（原審卷(六)第２２４
    頁、第２２７至２２８頁）。
  3.行動電話號碼0000000000號９８年１１月２０日
    １時１４分許之通訊監察譯文１則（雲檢偵字第６１５５號
    卷第１９１頁背面）。
  4.門號0000000000號行動電話９８年１１月２０日
    １１時４９分２２秒、１５時２０分９秒監聽譯文（原審卷
    (六)第７０至７３頁）。
  5.臺灣臺中地方法院檢察署９９年度偵字第５５３７號等起訴
    書（原審卷(五)第３１２至３３１頁）
  6.共同被告林維揚９９年１月２５日第二次警詢筆錄、同日偵
    訊具結筆錄、２月４日偵訊具結筆錄（雲檢偵字６１４９號
    卷第７６至７７頁、第８９至９２頁、第１２４頁、結文第
    １２７頁），９９年２月１０日原審訊問筆錄、１００年６
    月１４日原審準備程序筆錄（原審卷(一)第８５頁背面、原審
    卷(五)第１８５至１８６頁）。
  7.被告李國方９９年２月３日警詢筆錄、同日偵訊筆錄（雲檢
    偵字第６１５０號卷第２３５至２３９頁、第２４５至第２
    ４６－１頁），９９年２月１０日原審延押訊問筆錄（原審
    卷(一)第８９至９４頁），９９年３月４日警詢筆錄、１００
    年２月２１日偵訊具結筆錄（原審卷(六)第２１２至２１３頁
    、第２３９至２４１頁）、本院１００年１０月２５日審判
    筆錄。。
  8.被告蘇畇嘉９８年１２月２２日警詢筆錄、同日偵訊筆錄、
    ９９年１月２５日警詢筆錄、同日偵訊具結筆錄、９９年２
    月１日偵訊具結筆錄（雲檢偵字第６１５５號卷第３至１３
    頁、第９４至９８頁、第１７１至１７２頁、第１７８至１
    ８２頁、結文第１８３頁、第２２３頁、結文第２２５頁）
    ，９８年１２月２３日原審法院羈押訊問筆錄、９９年２月
    １０日原審法院訊問筆錄、９９年３月８日、１００年４月
    ２６日、５月３日原審法院準備程序筆錄（原審聲羈字第３
    ５６號卷第７頁背面至１０頁背面，原審卷(一)第８１頁背面
    至８２頁、第１５８頁背面至１５９頁，原審卷(五)第２４３
    頁背面至２４７頁、第２６８頁背面至２７２頁）、本院１
    ００年１０月２５日審判筆錄。
  9.至於原起訴書附表四編號３所示雖載明 「 真實姓名年籍待
    查之被害人」（即事實欄六之一部分），公訴人並未提出被
    害人該部分之指述或被害人遭詐騙致受騙之相關資料，且因
    被害人不願報案製作筆錄，故無警詢筆錄可參等情，亦經公
    訴人於９９年３月１５日補充理由書中予以敘明（見原審卷
    (四)第１７６頁背面），但共同被告林維揚因另案經臺灣臺中
    地方法院檢察署９９年度偵字第５５３７號等起訴，而起訴
    書附表編號４２載明被害人胡亞連即為即本案起訴書附表四
    編號３部分，業經原審法院於１００年６月１４日準備程序
    中與共同被告林維揚確認查明無訛（見原審卷(六)第１８６頁
    背面），復經原審法院調取相關資料附卷可參（見原審卷(六)
    第２１２頁至２１３頁、第２２４頁至２２８頁、第２３９
    至２４１頁），且被告李國方、蘇畇嘉於本院審理時就此部
    分犯行亦表示無意見。
  10.按共同正犯之意思聯絡，不限於事前有所協議，其於行為當
    時，基於相互之認識，以共同犯罪之意思參與者，亦無礙於
    共同正犯之成立；又按共同正犯之成立，祇須具有犯意之聯
    絡及行為之分擔，既不問犯罪動機起於何人，亦不必每一階
    段犯行，均須參與，若共同實施犯罪行為之人，在共同意思
    範圍內，各自分擔犯罪行為之一部，相互利用他人之行為，
    以達其犯罪之目的，其成立不以全體均參與實施犯罪構成要
    件之行為為要件；參與犯罪構成要件之行為者，固為共同正
    犯；以自己共同犯罪之意思，參與犯罪構成要件以外之行為
    ，或以自己共同犯罪之意思，事前同謀，而由其中一部分人
    實行犯罪之行為者，亦均應認為共同正犯，使之對於全部行
    為所發生之結果，負其責任；另共同正犯之意思聯絡，原不
    以數人間直接發生者為限，若有間接之聯絡者，亦包括在內
    ，如甲分別邀約乙、丙犯罪，雖乙、丙間彼此並無直接之聯
    絡，亦無礙於其為共同正犯之成立（最高法院７３年臺上字
    第１８８６號、３４年上字第８６２號、７７年臺上字第２
    １３５號判例、９２年度臺上字２８２４號判決意旨參照）
    。查共同被告林維揚於９９年１月２５日偵查中：供稱：蘇
    畇嘉綽號「佳佳」，以前我開戶是她帶我去開戶，她會打電
    話叫我去工作，她都叫李國方「老闆」，我介紹蔡吉銘到李
    國方這邊工作，是由蘇畇嘉來面試，去向被害人拿錢，有時
    蘇畇嘉她會去等語（見雲檢偵字６１４９號卷第８９至９２
    頁），被告蘇畇嘉於９８年１２月２２日偵查中也供稱：李
    國方綽號「老闆」，他曾叫我用別人名義的證件去開戶，李
    國方也叫我帶林維揚去開戶，我也曾帶蔡吉銘到台北開戶、
    帶陳新火至佳里開戶等語（見雲檢偵字６１５５號卷第９４
    至９７頁），於９９年１月２５日偵查中更供稱：有一次李
    國方、林維揚去向被害人拿錢，我有跟到等語（見雲檢偵字
    ６１５５號卷第１８０頁）。因此，依上開說明，被告李國
    方、蘇畇嘉、共同被告林維揚、陳光佑及與「阿四」所屬之
    詐欺犯罪集團成員間，就此部分詐欺犯罪，顯屬於渠等間之
    犯意聯絡範圍內，自均應負共同正犯之責任。
  11.綜上，堪認被告李國方、蘇畇嘉此部分共同詐欺犯行，罪證
    明確，應依法論科。
(六)、犯罪事實七部分：
    上開犯罪事實，業據被告李國方、蘇畇嘉於原審及本院審理
    中坦承不諱，復有下列證據資料可資佐證：
  1.被害人謝宜珊９８年１０月２７日、２８日警詢筆錄（雲檢
    偵字第６１５５號卷第１５０至１５３頁）。
  2.被害人王婷儀９８年１０月３０日警詢筆錄（雲檢偵字第６
    ２７號卷第４１至４２頁）。
  3.被害人洪君融９８年１０月３０日警詢筆錄（雲檢偵字第６
    ２７號卷第５５至５６頁）。
  4.被害人林映均９８年１１月４日警詢筆錄（雲檢偵字第２３
    號卷第６６至６８頁）。
  5.被害人游振興９８年１１月７日警詢筆錄（雲檢偵字第２３
    號卷第１１至１２頁）。
  6.被害人謝宜珊之內政部警政署反詐騙諮詢專線紀錄表、臺北
    市政府警察局松山分局松山派出所受理刑事案件報案三聯單
    各１份、存款存入憑條２紙（雲檢偵字第６１５５號卷第５
    ７頁、第６０頁、第１６７至１６８頁）。
  7.被害人王婷儀之內政部警政署反詐騙諮詢專線紀錄表、彰化
    縣警察局彰化分局民生路派出所受理刑事案件報案三聯單各
    １份（雲檢偵字第６２７號卷第４０頁、第４３頁）。
  8.被害人洪君融之內政部警政署反詐騙案件紀錄表、彰化縣警
    察局鹿港分局鹿港派出所受理刑事案件報案三聯單、受理詐
    騙帳戶通報警示簡便格式表各１份（雲檢偵字第６２７號卷
    第４７頁背面至４８頁、第５４頁）。
  9.被害人林映均之內政部警政署反詐騙諮詢專線紀錄表、臺北
    市政府警察局松山分局中崙派出所受理刑事案件報案三聯單
    各１份、存摺存款存入存根１張（雲檢偵字第２３號卷第１
    ６、１７頁、第６９頁）。
  10.被害人游振興之內政部警政署反詐騙諮詢專線紀錄表、桃園
    縣政府警察局桃園分局景福派出所受理刑事案件報案三聯單
    各份、自動櫃員機交易明細表１張（雲檢偵字第23號卷第１
    ８、１９頁、第８５頁）。
  11.冒用黃熙林名義所申設之臺北富邦商業銀行股份有限公司前
    鎮分行９８年１１月９日北富銀總務字第９８１０１號函暨
    其存摺存戶內容查詢及對帳單查詢各１份（雲檢偵字第６１
    ５５號卷第１５６至１５９頁）。
  12.冒用陳忠和名義所申設之華南商業銀行仁武分行９８年１０
    月２２日華仁存字第９８０００１號函暨其開戶資料及往來
    交易明細各１份（雲檢偵字第６１５５號卷第５４至５５頁
    ）。
  13.冒用鄭清安名義所申設之第一商業銀行佳里分行９８年１１
    月１７日一佳里字第００２０６號函暨其開戶資料及往來交
    易明細各１份（雲檢偵字第６２７號卷第３７至３９頁）。
  14.冒用龔百陽名義所申設之第一商業銀行金城分行９８年１１
    月４日一金城字第００３０９號函暨其開戶資料及往來交易
    明細各１份（雲檢偵字第６２７號卷第４４至４７頁、第４
    ９至５３頁）。
  15.冒用黃向豪名義所申設之臺北富邦商業銀行股份有限公司保
    生分行９８年１１月１７日（９８）北富銀保字第６４號函
    暨其開戶資料及往來交易明細各１份（雲檢偵字第２３號卷
    第２３至２８頁）。
  16.冒用何嘉豪名義所申設之陽信商業銀行木柵分行９８年１１
    月２４日陽信木柵字第９８００４８號函暨其開戶資料及往
    來交易明細各１份（雲檢偵字第２３號卷第８７至９０頁）
    。
  17.被告李國方、蘇畇嘉、同案被告林維揚上開警詢、偵查及原
    審法院審理中之筆錄、及被告李國方、蘇畇嘉本院１００年
    １０月２５日審判筆錄。
  18.(1)、按共同正犯之成立，只須具有犯意之聯絡，行為之分擔
    ，既不問犯罪動機起於何人，不必每一階段犯行，均經參與
    ；又共同實施犯罪行為之人，在合同意思範圍以內，各自分
    擔犯罪行為之一部，互相利用他人之行為，以達其犯罪之目
    的者，自應對於全部所發生之結果，共同負責；再共同正犯
    之意思聯絡，原不以數人間直接發生者為限，即有間接之聯
    絡者，亦包括在內，如甲分別邀乙、丙犯罪，雖乙、丙彼此
    無直接之聯絡，亦無礙於其為共同正犯之成立。而電話詐騙
    此一新型社會犯罪型態，自收購人頭帳戶、撥打電話實施詐
    騙、指定被害人匯款帳戶、自人頭帳戶提領款項、取贓分贓
    等階段，乃係需由多人縝密分工方能完成之集團性犯罪。(2)
    、被告李國方於９８年６月間加入綽號「阿四」之詐欺犯罪
    集團，被告蘇畇嘉於９８年６月間某日加入，共同被告林維
    揚於９８年７、８月間某日加入，共犯陳光佑於９８年１０
    月間某日加入，業經被告李國方於原審中供述明確（見原審
    卷(五)第２４３頁背面至２４４頁）；而被告李國方、共同被
    告林維揚及同案被告鄭以徽於９８年１２月１７日１１時許
    ，因共同被告林維揚駕駛車牌號碼９３０９－ＰＳ號自小客
    車在國道高速公路斗南收費站被員警查獲，業經被告李國方
    於警詢中供述明確（見雲檢偵字第６１５０號卷第４至５頁
    ），復有搜索扣押筆錄附卷可參（見雲檢偵字第６１５０號
    卷第１９頁至２４頁）。(3)、本件係以「阿四」為首之詐騙
    集團，其各人所扮演之角色及如何施行詐騙之分工模式及其
    等之利益分配方式，業據被告李國方於９８年１２月１８日
    警詢中證稱：我在該詐欺集團負責持假證件辦理人頭帳戶，
    再提給詐欺集團使用，並至銀行臨櫃提領贓款，林維揚有去
    領款；我提領詐欺贓款後，扣掉８％後，匯入該詐欺集團指
    定帳戶內，如果是我去提領，８％全歸我，如果是林維揚提
    領，我就給他們３％，剩下５％歸我等語（見雲檢偵字第６
    １５０號卷第１１頁）；於９８年１２月８日偵查中供稱：
    我曾帶林維揚去臨櫃提領詐欺所得的款項；領得詐欺所得的
    款項後，他們給我百分之８，其他要匯到「阿四」指定的帳
    戶，與林維揚分配報酬，給他們百分之３，剩下百分之５歸
    我等語（見雲檢偵字第６１５０號卷第９４頁）；被告蘇畇
    嘉於９８年１２月２２日中供稱：我原先負責幫被告李國方
    接電話，後來由我本人持偽造證件至銀行開戶之人頭帳戶，
    之後便陪同車手臨櫃提領詐欺所得款項，也負責帶人頭至銀
    行開立人頭帳戶；我有陪同綽號「阿兄」之男子（即林景星
    ）臨櫃提取大約２、３次左右，我在車上負責他們的連繫；
    我陪同至銀行臨櫃提取詐欺所得款項後，林景星會給我約１
    、２千元左右；林景星所持用門號0000000000號
    行動電話分別於９８年１０月１３日１１時０分５５秒、１
    １時７分３３秒傳簡訊關於黃熙林之富邦銀行帳戶、陳忠和
    之華南銀行帳戶之帳戶資料，我只是先儲存，倘被告李國方
    需要我再傳給他；我所持用門號0000000000號行
    動電話與被告李國方所持用門號0000000000號行
    動電話於９８年１１月５日９時５８分２０秒通訊監察譯文
    所載，關於何嘉豪陽信銀行木柵分行帳號，是被告李國方要
    用帳戶說有錢要進來，叫我把帳戶傳給他等語（見雲檢偵字
    第６１５５號卷第５至６頁、第８至１１頁）；於９８年１
    ２月２２日偵查中供稱：在９８年１１月間某日的下午，我
    前往在臺中市○○路的郵局臨櫃提領６萬或８萬元，提款卡
    是在林景星身上，林景星拿給我叫我去領，林景星在車上等
    我；在９８年１０月間有２、３次我陪林景星，由林景星臨
    櫃提領款項等語（見雲檢偵字第６１５５號卷第９５頁）；
    於９９年２月１日偵查中供稱：我帶陳新火以「鄭清安、龔
    百陽」的名義到第一商業銀行佳里分行、金城分行所冒名申
    設的帳戶資料，被告李國方留下來供他所合作的實行詐騙的
    大陸之人使用；被害人匯錢時，大陸地區之人會打電話給被
    告李國方，李國方會叫林景星先去銀行附近等，等被害人已
    經匯入款項，林景星就會將提款卡交給我，由我去提款機查
    看，是否有款項匯入，確定帳戶裡面有詐騙款項後，林景星
    會進去銀行臨櫃提款等語明確（見雲檢偵字第６１５５號卷
    第２２３頁）；於１００年５月３日原審中供稱：於臺灣臺
    中地方法院檢察署９９年度偵字第５５３７號等起訴書所載
    ，關於被害人王婷儀於９８年１０月３０日匯入２５萬元、
    ８千９百元由林景星提領，２４萬２千元由蘇畇嘉提領；被
    害人洪君融於９８年１０月３０日匯入４０萬元、８千元由
    蘇畇嘉提領；被害人林映均於９８年１１月４日匯入１８萬
    元、１６萬５千元由蘇畇嘉提領，並無意見等語（見原審卷
    (五)第２７０頁背面）；共同被告林維揚於９８年１２月１８
    日警詢中供稱：原先負責至銀行開戶之人頭帳戶，之後便擔
    任車手臨櫃提領詐欺所得款項；被告李國方在９８年１１、
    １２月間曾帶我臨櫃提取詐欺所得款項等語（見雲檢偵字第
    ６１４９號卷第６至７頁），足見被告李國方取得如附表九
    編號１至４所示蔡吉銘、陳新火冒第三人名義所開設之金融
    帳戶存摺、提款卡及密碼，交付予「阿四」所屬詐騙集團使
    用，或由「阿四」詐騙集團所提供之如附表十五編號１至２
    金融帳戶存摺、提款卡及密碼後，先由「阿四」所屬詐騙集
    團成員，以電話施行詐術致附表十編號１至５所示被害人謝
    宜珊等人陷於錯誤而交付財物，再由李國方、陳光佑自行或
    由李國方指示蘇畇嘉、林維揚、林景星等人擔任車手，分工
    進行臨櫃提領現金，李國方將扣除報酬後之贓款匯入指定之
    人頭帳戶內，而後分別獲利，所為自屬詐欺取財犯罪之構成
    要件行為，且附表十編號１至５所示之各次詐欺取財犯行，
    詐騙期間均係被告李國方於９８年１２月１７日查獲之前，
    無論被告李國方、蘇畇嘉、共同被告林維揚、共犯林景星、
    陳光佑等人與該集團成員之犯意聯絡係直接發生或間接發生
    ，詐騙集團成員間未必均互相認識，然各成員均負責整個詐
    欺犯行中之一部分，均應認就附表十編號１至５所示各次詐
    欺取財犯行，均各屬相互利用該集團成員之行為，以達共同
    詐欺之目的，依前揭說明，被告李國方、蘇畇嘉自應就該詐
    騙集團之全部犯行，與其他集團成員共同負正犯之責任。
  19.綜上，堪信被告李國方、蘇畇嘉之自白與事實相符，自應依
    法論科。
(七)、犯罪事實八部分：
    上開犯罪事實，業據被告李國方於原審及本院審理中坦承不
    諱，復有下列證據資料可資佐證：
  1.被害人鄭如玲９８年１２月１８日警詢筆錄（雲檢偵字第６
    １３８號卷第９１至９２頁）。
  2.被害人薛雨青９８年１２月３１日警詢筆錄（雲檢偵字第６
    ２７號卷第１２至１３頁）。
  3.被害人李麗萍９８年１２月３０日警詢筆錄（雲檢偵字第６
    ２７號卷第６５至６６頁）。
  4.被害人蘇昱蓁９９年１月１５日警詢筆錄（雲檢偵字第６１
    ３８號卷第８７至８８頁）。
  5.被害人鄭如玲之內政部警政署反詐騙案件紀錄表１份（雲檢
    偵字第６１３８號卷第９０頁）。
  6.偽造之個人資料外洩授權止付聲明書１份、臺灣新竹地方法
    院檢察總署執行公正處監管信託證明２份（雲檢偵字第６１
    ３８號卷第９３至９５頁）。
  7.被害人李麗萍之內政部警政署反詐騙諮詢專線紀錄表、南投
    縣政府警察局草屯分局新光派出所受理刑事案件報案三聯單
    、無摺存款存入通知聯各１份（雲檢偵字第６２７號卷第６
    ４頁、第６８頁、第６９頁）。
  8.被害人薛雨青之內政部警政署反詐騙諮詢專線紀錄表、臺南
    市警察局第一分局東門派出所受理刑事案件報案三聯單各１
    份（雲檢偵字第６２７號卷第１１頁、第１４頁）。
  9.偽造之法務部執行凍結管制命令１份、個人資料外洩授權止
    付聲明書２份（雲檢偵字第６２７號卷第１５至１７頁）。
  10.被害人蘇昱蓁之內政部警政署反詐騙諮詢專線紀錄表、臺中
    縣警察局清水分局梧棲分駐所受理刑事案件報案三聯單、存
    款憑條各１份（雲檢偵字第６１３８號卷第８６頁、第８９
    頁，原審陳報狀卷第１２１頁）。
  11.冒用林彤恩名義所申設之星展商業銀行高雄分行９９年１月
    ２０日（９９）星展高發字第３號函暨其開戶資料及往來交
    易明細各１份（雲檢偵字第６１３８號卷第５５至６０頁）
    。
  12.冒用陳昭德名義所申設之臺中商業銀行南豐原分行９９年２
    月４日中南豐字第０９９０４９０００１９號函暨其開戶資
    料及往來交易明細各１份（雲檢偵字第６２７號卷第７０至
    ７３頁）。
  13.冒用陳昭德名義所申設之三信商業銀行股份有限公司９９年
    １月２９日三信銀管字第０９９００３５３號函暨其開戶資
    料及往來交易明細各１份（雲檢偵字第６２７號卷第５至１
    ０頁）。
  14.冒用胡純鳳名義所申設之合作金庫商業銀行鼓山分行９９年
    １月２８日合金鼓山字第０９９００００４４１號函暨其開
    戶資料及往來交易明細各１份（雲檢偵字第６１３８號卷第
    ８１至８５頁）。
  15.被告李國方、同案被告鄭以徽、何思葦、陳新火上開警詢、
    偵查及原審中之筆錄，與被告李國方本院１００年１０月２
    ５日審判筆錄。
  16.關於被告李國方何時交付如附表九編號５至８所示之帳戶與
    他人？亦即是否同時交付與他人？本於「罪疑、利於被告」
    原則，在無他證據可佐之情況下，採最有利於被告李國方之
    方式認定，依附表九編號８所示，同案被告何思葦冒用胡純
    鳳名義開設合作金庫銀行鼓山分行帳戶之時間為９８年１２
    月１５日，而依附表十一編號１所示被害人鄭如玲遭人詐騙
    係在９８年１２月１７日，則被告交付前開帳戶與他人之時
    間，應係９８年１２月１５日至同年月１７日間之某日，併
    此敘明。
  17.綜上，堪信被告李國方之自白與事實相符，自應依法論科。
(八)、犯罪事實九部分：
    上開犯罪事實，業據被告李國方於原審及本院審理中坦承不
    諱，復有下列證據資料可資佐證：
  1.變造之李承昌全民健康保險卡１張（雲檢偵字第６１５０號
    卷第３４頁）。
  2.被告李國方９８年１２月１７日、１２月３０日警詢筆錄、
    ９９年１月２５日偵訊筆錄（雲檢偵字第６１５０號卷第６
    至７頁、第１０６頁、第１７９頁）、９９年３月８日原審
    準備程序筆錄（原審卷(五)第２６９頁至背面）及本院１００
    年１０月２５日審判筆錄。
  3.綜上，堪信被告李國方之自白與事實相符，自應依法論科。
(九)、犯罪事實十部分：
    上開犯罪事實，業據被告李國方於原審及本院審理中坦承不
    諱，復有下列證據資料可資佐證：
  1.被害人陳昭德９９年１月１０日警詢筆錄（雲檢偵字第４３
    ４號卷第１４至１５頁）。
  2.台灣大哥大股份有限公司９９年１月２７日法大字第０９９
    ０１２９１３號函暨預付卡申請書各１份（雲檢偵字第６２
    ７號卷第１９至２０頁）。
  3.遠傳電信股份有限公司９９年２月１日遠傳（企營）字第０
    ９９１０１０８７４７號函暨門號申請資料各１份（雲檢偵
    字第６２７號卷第２１至２２頁）。
  4.同案被告陳新火９９年２月８日警詢筆錄、同日偵訊具結筆
    錄（雲檢偵字第６２７號卷第２５頁、第１１１至１１５頁
    、結文第１１６頁）。
  5.被告李國方９８年１２月１７日、12月30日警詢筆錄、９９
    年１月２５日偵訊筆錄（雲檢偵字第６１５０號卷第３至７
    頁、第１０４至１０８頁、第１７７至１８０頁）、９９年
    ３月８日原審準備程序筆錄（原審卷(五)第２４６頁背面）、
    及本院１００年１０月２５日審判筆錄。
  6.綜上，堪信被告李國方之自白與事實相符，自應依法論科。
三、論罪科刑：
(一)、犯罪事實二部分：
  1.按現行刑法關於正犯、從犯之區別，係以其主觀之犯意及客
    觀之犯行為標準，凡以自己犯罪之意思而參與犯罪，無論其
    所參與者是否犯罪構成要件之行為，皆為正犯，其以幫助他
    人犯罪之意思而參與犯罪，其所參與者，苟係犯罪構成要件
    之行為，亦為正犯，必以幫助他人犯罪之意思而參與犯罪，
    其所參與者又為犯罪構成要件以外之行為，始為從犯（最高
    法院２５年上字第２２５３號判例意旨參照）；按刑法上之
    幫助犯，係指對於犯罪與正犯有共同之認識，而以幫助之意
    思，對於正犯資以助力，而未參與實施犯罪之行為者而言（
    最高法院７５年度臺上字第１５０９號、８８年度臺上字第
    １２７０號判決意旨）。是以，如未參與實施犯罪構成要件
    之行為，且係出於幫助之意思提供助力，即屬幫助犯，而非
    共同正犯。又詐欺集團成員間如何分工、分工之範圍為何雖
    無定律，然收購帳戶之行為，於客觀上非屬詐欺取財或恐嚇
    取財等財產犯罪之構成要件行為，是單純收購帳戶之人，主
    觀上有無將該集團成員所為詐欺、恐嚇取財之行為當作自己
    行為之一部而有共同犯罪之意思，仍需依證據法則予以究明
    。查被告李國方提供金融機關帳戶予他人供財產犯罪使用，
    並無證據證明其有參與財產犯罪之行為，或有與本件犯罪集
    團成員有何犯意聯絡存在，亦難逕認被告李國方此部分犯罪
    主觀上係以自己犯罪之意思而參與犯罪。此外，本件亦查無
    任何證據得以證明被告李國方事後再分得贓款之情形。則被
    告李國方此部分犯罪既係以幫助之意思，參與詐欺取財構成
    要件以外之行為，按諸前揭判例意旨，應為從犯。是核被告
    李國方就犯罪事實二、(一)、(二)部分所為，均係犯刑法第三十
    條第一項前段、第三百三十九條第一項幫助詐欺取財罪。再
    被告李國方係幫助他人實行詐欺取財犯罪，爰均依刑法第三
    十條第二項規定，按詐欺取財正犯之刑減輕之。公訴人認被
    告李國方此部分犯罪與詐欺集團成員間，就詐欺取財犯行，
    亦有犯意聯絡及行為分擔，應論以共同正犯乙節，容有誤會
    。惟按刑事訴訟法第三百條所謂變更法條，係指罪名之變更
    而言。若僅行為態樣有正犯、從犯之分，即無庸引用刑事訴
    訟法第三百條變更檢察官起訴之法條。此與本院３０年上字
    第１５７４號判例所指「檢察官以教唆犯起訴，而法院認為
    正犯或從犯者，即應變更檢察官所引適用法條」之情形，尚
    屬有別（最高法院９６年度臺上字第２０６１號判決意旨參
    照），是此部分自無庸變更起訴法條。另按刑法第二十八條
    之共同正犯，係指二人以上共同實施犯罪之行為者而言，幫
    助他人犯罪，並非實施正犯，在事實上雖有二人以上共同幫
    助他人犯罪，要亦各負幫助責任，仍無適用該條之餘地（最
    高法院３３年上字第７９３號判例意旨參照），是被告雖與
    另案被告謝清任、謝佳怡、楊燕萍共同幫助他人犯罪，仍僅
    各負幫助責任，並無適用共同正犯規定之餘地，附此敘明。
  2.按數行為於同時同地或在密切接近之時地實施，侵害同一法
    益，各行為間之獨立性均極為薄弱，依社會一般觀念，在時
    空差距上，難以強行分開；在刑法評價上，以視為數個舉動
    之接續施行，合為包括之一行為予以評價，較為合理。從而
    如附表一編號４所示之被害人吳玉雪遭詐欺而２次匯款至謝
    清任之中華郵局南苗郵局帳戶；如附表一編號５所示之被害
    人李永灝遭詐欺而２次匯款至楊燕萍之渣打銀行公館分行帳
    戶；如附表一編號７所示之被害人伍彥之遭詐欺而３次匯款
    至楊燕萍之渣打銀行公館分行帳戶，客觀上雖有數行為，然
    係詐欺集團成員，於密接時、地，基於同一機會、方法，本
    於單一決意，對於同一被害人，侵害同一法益陸續完成，應
    視為數個舉動之接續施行，均為接續犯，均應僅以一罪論。
    又被告李國方以一個提供帳戶之幫助詐欺行為，同時幫助詐
    欺集團詐得如附表一編號１至４所示４名被害人之財物，係
    一行為而觸犯４個幫助詐欺取財罪名，為想像競合犯，應依
    刑法第五十五條之規定，從一情節較重之幫助詐取廖慧麗金
    額６萬元之部分處斷；又被告李國方以一個提供帳戶之幫助
    詐欺行為，同時幫助詐欺集團詐得如附表一編號５至７所示
    ３名被害人之財物，係一行為而觸犯３個幫助詐欺取財罪名
    ，為想像競合犯，應依刑法第五十五條之規定，從一情節較
    重之幫助詐取李永灝金額１１萬元之部分處斷。
(二)、犯罪事實三部分：
  1.查被告李國方提供金融機關帳戶予他人供財產犯罪使用，並
    無證據證明其有參與財產犯罪之行為，或有與本件犯罪集團
    成員有何犯意聯絡存在，亦難逕認被告李國方主觀上係以自
    己犯罪之意思而參與犯罪。此外，本件亦查無任何證據得以
    證明被告李國方事後再分得贓款之情形。則被告李國方此部
    分犯罪既係以幫助之意思，參與詐欺取財構成要件以外之行
    為，按諸前揭說明，應為從犯。是核被告李國方就犯罪事實
    三、所為，係犯刑法第三十條第一項前段、第三百三十九條
    第一項幫助詐欺取財罪。再被告李國方係幫助他人實行詐欺
    取財犯罪，爰依刑法第三十條第二項規定，按詐欺取財正犯
    之刑減輕之。公訴人認被告李國方此部分犯罪與詐欺集團成
    員間，就詐欺取財犯行，亦有犯意聯絡及行為分擔，應論以
    共同正犯乙節，容有誤會，惟此部分自無庸變更起訴法條（
    業如前述）。
  2.被告李國方於９８年３月１６日至同年月２０日間之某日交
    付遠東銀行臺中分行帳戶及國泰世華銀行中港分行帳戶行為
    ，時間緊接，手段相同，應認係基於同一幫助犯意所為，為
    接續犯，僅論以一罪；如附表二所示被害人周小意遭詐欺而
    ７次匯款至如附表二所示之帳戶，客觀上雖有數行為，然係
    詐欺集團成員，於密接時、地，基於同一機會、方法，本於
    單一決意，對於同一被害人，侵害同一法益陸續完成，應視
    為數個舉動之接續施行，為接續犯，應僅以一罪論。
(三)、犯罪事實四部分：
  1.查被告周錫澈居間介紹共同被告吳嘉霖出售周玉葉中國信託
    銀行帳戶及台新銀行帳戶、共同被告吳嘉霖合作金庫銀行帳
    戶予詐欺集團成員，並無證據證明被告周錫澈、共同被告吳
    嘉霖有參與財產犯罪之行為，或有與本件犯罪集團成員有何
    犯意聯絡存在，亦難逕認被告周錫澈、共同被告吳嘉霖主觀
    上係以自己犯罪之意思而參與犯罪。此外，本件亦查無任何
    證據得以證明被告周錫澈、共同被告吳嘉霖事後再分得贓款
    之情形。則本件被告周錫澈、共同被告吳嘉霖既係以幫助之
    意思，參與詐欺取財構成要件以外之行為，按諸前揭判例意
    旨，應為從犯。是核被告周錫澈就犯罪事實四、(一)、(二)部分
    所為，係犯刑法第三十條第一項前段、第三百三十九條第一
    項之幫助詐欺取財罪。再被告周錫澈係幫助他人實行詐欺取
    財犯罪，爰依刑法第三十條第二項規定，按詐欺取財正犯之
    刑減輕之。公訴人認被告周錫澈、共同被告吳嘉霖與詐欺集
    團成員間，就詐欺取財犯行，亦有犯意聯絡及行為分擔，應
    論以共同正犯乙節，容有誤會，此部分自無庸變更起訴法條
    （業如前述）。被告周錫澈、共同被告吳嘉霖共同幫助他人
    犯罪，仍僅各負幫助責任，並無適用共同正犯規定之餘地（
    業如前述），附此敘明。
  2.查如附表四編號１所示被害人余嫚容遭詐欺而４次匯款至周
    玉葉上開中國信託銀行帳戶、編號３所示之被害人楊政翰遭
    詐欺而２次匯款至周玉葉上開台新銀行帳戶、附表五編號１
    所示被害人王柏霖遭詐欺而２次匯款至共同被告吳嘉霖上開
    合作金庫銀行帳戶、編號２所示被害人張明偉遭詐欺而２次
    匯款至共同被告吳嘉霖上開合庫銀行帳戶，客觀上雖均有數
    行為，然係詐欺集團成員，於密接時、地，基於同一機會、
    方法，本於單一決意，對於同一被害人，侵害同一法益陸續
    完成，應視為數個舉動之接續施行，均為接續犯，均應僅以
    一罪論。又被告周錫澈、共同被告吳嘉霖以一提供上開周玉
    葉中國信託及台新銀行帳戶之幫助詐欺行為，同時幫助詐欺
    集團詐得上開３名被害人之財物，係一行為而觸犯３個幫助
    詐欺取財罪名，為想像競合犯，應依刑法第五十五條前段之
    規定，從一情節較重者（即被害人楊政翰被詐１０萬元部分
    ）處斷；又被告周錫澈、共同被告吳嘉霖以一提供上開吳嘉
    霖上開合作金庫銀行帳戶之幫助詐欺行為，同時幫助詐欺集
    團詐得上開２名被害人之財物，係一行為而觸犯２個幫助詐
    欺取財罪名，為想像競合犯，應依刑法第五十五條前段之規
    定，從一情節較重者（即被害人張明偉被詐３萬８千７百０
    １元部分）處斷。又檢察官移送併案審理部分（臺灣臺南地
    方法院檢察署９９年度偵字第４４６１、５１４７號〈即周
    玉葉台新銀行帳戶〉，與本件起訴共同被告吳嘉霖幫助詐欺
    罪部分（即周玉葉中國信託銀行部分），具有想像競合之裁
    判上一罪關係，為起訴效力所及，本院自應併予審理。又臺
    灣臺南地方法院檢察署９９年度偵字第４４６１、５１４７
    號併辦意旨論列如附表六之事實，及９９年度偵字第２７６
    ９號併辦意旨論列如附表七之事實與本案起訴之事實相同，
    本院已就相同事實認事用法之理由審究說明如上，附此敘明
    。
  3.被告周錫澈上開２次幫助詐欺行為，均犯意各別，行為互殊
    ，應均予分論併罰。
  4.被告周錫澈有如前開事實欄所載之犯罪科刑及執行紀錄，此
    有臺灣高等法院被告前案紀錄表１份在卷可稽，渠前受徒刑
    之執行完畢後，５年以內故意再犯本件有期徒刑以上之罪，
    為累犯，應依刑法第四十七條第一項規定，加重其刑，並依
    法先加後減之。
(四)、犯罪事實五部分：
  1.按刑法所謂公印，係指公署或公務員職務上所使用之印信而
    言，又所謂公印或公印文，係專指表示公署或公務員資格而
    言，即俗稱大印與小官印及其印文（最高法院２２年上字第
    １９０４號及６９年臺上字第６９３號判例可資參照）。又
    公印文之形式凡符合印信條例規定之要件而製頒，無論為印
    、關防、職章、圖記，如足以表示其為公務主體之同一性者
    ，均屬之（最高法院８９年度臺上字第３１５５號判決意旨
    參照）。本件如附表二十編號１所示之偽造「臺灣台北地方
    法院檢察署印」印章１枚，附表二十編號２至４之偽造之「
    台北地方法院地檢署監管科」、「法務部行政凍結管制執行
    命令」、「請求暫時性凍結執行聲請書」上所蓋用上開印章
    之印文，確係表示公務機關資格之關防及印信，自屬公印、
    公印文。
  2.核被告李國方、周錫澈、蘇畇嘉所為，均係犯刑法第一百五
    十八條第一項僭行公務員職權、第二百十六條、第二百十一
    條行使偽造公文書、第三百三十九條第一項詐欺取財罪。被
    告李國方、周錫澈、蘇畇嘉、與共同被告陳文宗將附表二十
    編號１所示之偽造「臺灣台北地方法院檢察署印」公印蓋用
    於前述交付予被害人林佛之如附表二十編號２至４所示「台
    北地方法院地檢署監管科」等３紙文件上，以此方式偽造該
    公印文各１枚之行為，係偽造公文書之部分行為，不另論罪
    ；其偽造上開公文書３紙之行為，係於時間、空間緊密相接
    之環境下所為之接續數行為，僅評價為一偽造公文書之行為
    ；被告李國方、周錫澈、蘇畇嘉、與共同被告陳文宗偽造上
    開公文書後，復持以行使，偽造之低度行為應為行使之高度
    行為所吸收，不另論罪。至起訴書證據並所犯法條欄雖載明
    被告另構成刑法第二百十六條、第二百十二條行使偽造特種
    文書罪嫌等語，然事實欄檢察官並未敘明被告李國方、周錫
    澈、蘇畇嘉、共同被告陳文宗此部分所為，究係以何種識別
    證，而另涉犯行使偽造特種文書。此外，並無其他證據足資
    證明被告李國方、周錫澈、蘇畇嘉、共同被告陳文宗行使上
    開偽造特種文書，此部分應係檢察官誤引法條，併予敘明。
  3.被告李國方、周錫澈、蘇畇嘉、共同被告陳文宗與同案被告
    林和宏、莊立杰、共犯陳光佑、「阿四」所屬詐欺集團成員
    間，具有犯意聯絡及行為分擔，均為共同正犯。
  4.被告李國方、周錫澈、蘇畇嘉、共同被告陳文宗與「阿四」
    所屬詐欺集團成年成員共同以行使上揭偽造之公文書、冒充
    公務員行使公務員職權而向被害人林佛詐騙財物既遂，雖各
    有不同階段之分工，於自然觀念上均並非不能區分為數行為
    ，惟依一般社會通念，該各階段之行為係包括在詐騙被害人
    之同一目的內，應評價為一罪方符合刑罰公平原則，如予數
    罪併罰，反有過度處罰之疑（最高法院９７年度臺上字第１
    ８８０號判決意旨參照），故被告李國方、周錫澈、蘇畇嘉
    所犯如犯罪事實五、所示犯行，應認係出於一個犯意，實行
    一個犯罪行為，而侵害國家、社會及個人法益，係一行為觸
    犯數罪名，為想像競合犯，依刑法第五十五條規定，應從一
    重之行使偽造公文書罪處斷。又被告李國方等將附表二十編
    號１所示之偽造「臺灣臺北地方法院檢察署印」公印蓋用如
    附表二十編號２至４所示「台北地方法院地檢署監管科」等
    ３紙文件上，以此方式偽造該公印文各１枚之行為，而偽造
    公文書之行為，雖未據檢察官起訴，惟該部分與已敘及之犯
    罪事實五、部分有實質上一罪關係，為起訴效力所及，本院
    自應併予審理，附此敘明。
  5.被告周錫澈有如前開事實欄所載之犯罪科刑及執行紀錄，此
    有臺灣高等法院被告前案紀錄表１份在卷可稽，渠前受徒刑
    之執行完畢後，５年以內故意再犯本件有期徒刑以上之罪，
    為累犯，應依刑法第四十七條第一項之規定，加重其刑。
(五)、犯罪事實六部分：
  1.按國民身分證係表彰持有人同一性之證明，全民健康保險卡
    則係持有人參與全民健康保險，得以獲取醫療服務的資格證
    明，均為刑法第二百十二條所規定之特種文書。
  2.次按刑法所謂公印，係指公署或公務員職務上所使用之印信
    而言。又刑法上所謂公印或公印文，係專指表示公署或公務
    員資格之印信而言，即俗稱大印與小官章及其印文，最高法
    院２２年上字第１９０４號、６９年臺上字第６９３號分別
    著有判例可資參照。故國民身分證上「內政部印」之印文，
    自屬同法第二百十八條第一項之公印文。至全民健康保險卡
    上之「全民健康保險」字樣及其圖樣，既非印信條例所定表
    示公署或公務員資格之印信，自僅屬一般之標示字樣及圖樣
    ，而非公印文或印文。
  3.又偽造公印文，刑法第二百十八條既有獨立處罰之規定，且
    較刑法第二百十二條之處罰為重，則於偽造刑法第二百十二
    條之特種文書同時偽造公印文者，即難置刑法第二百十八條
    處刑較重之罪於不問（司法院大法官會議釋字第８２號解釋
    參照）。又戶籍法第七十五條於９７年５月２８日修正公布
    ，該條第一項、第二項規定「意圖供冒用身分使用，而偽造
    、變造國民身分證，足以生損害於公眾或他人者，處五年以
    下有期徒刑、拘役或科或併科新臺幣五十萬元以下罰金。行
    使前項偽造、變造之國民身分證亦同」。按戶籍法第七十五
    條係針對國民身分證之偽造變造犯行予以明文規定，相較於
    刑法第二百十二條係針對所有一般特種文書之偽造、變造行
    為之處罰規定，戶籍法之規定應屬於特別規定，依特別法優
    於普通法及從重處斷之原則，應優先適用戶籍法之規定。惟
    刑法第二百十八條第一項之偽造公印文罪，並未修正，且與
    戶籍法第七十五條第一項之構成要件不同，自難謂戶籍法第
    七十五條第一項係刑法第二百十八條第一項之特別法；再則
    偽造、變造國民身分證，並不當然需要偽造國民身分證上之
    公印文，是偽造、變造國民身分證，自不能當然包括偽造公
    印文在內；而偽造公印或公印文，刑法第二百十八條既有獨
    立處罰規定，且較戶籍法第七十五條第一項規定之處罰為重
    ，則於偽造國民身分證同時偽造公印或公印文者，即難僅論
    以戶籍法第七十五條第二項、第一項之罪，而置刑法第二百
    十八條第一項處刑較重之罪於不問，先予敘明。
  4.核被告李國方、蘇畇嘉，分別就意圖供冒用身分使用而偽造
    他人國民身分證並持以行使之犯行，均係違反戶籍法第七十
    五條第二項、第一項行使偽造國民身分證罪；又其等於前開
    偽造「黃向豪」等人之國民身分證上偽造「內政部印」公印
    文，係犯刑法第二百十八條第一項偽造公印文罪；分別就變
    造「黃向豪」、「何嘉豪」、「鄭清安」、「龔百陽」、「
    陳昭德」、「林彤恩」、「胡純鳳」全民健康保險卡並持以
    行使之犯行，各係犯刑法第二百十六條、第二百十二條之行
    使變造特種文書罪；分別就冒用「黃向豪」、「何嘉豪」、
    「鄭清安」、「龔百陽」、「陳昭德」、「林彤恩」、「胡
    純鳳」，分別在如附表九編號１至８所示之開戶文件上各偽
    造「黃向豪」、「何嘉豪」、「鄭清安」、「龔百陽」、「
    陳昭德」、「林彤恩」、「胡純鳳」之署名及印文並據以行
    使所為，各係犯刑法第二百十六條、第二百十條行使偽造私
    文書罪；分別就冒用「黃向豪」、「何嘉豪」、「鄭清安」
    、「龔百陽」、「陳昭德」、「林彤恩」、「胡純鳳」之名
    義申請帳戶之行為，各係犯刑法第三百三十九條第一項之詐
    欺取財罪。被告李國方、蘇畇嘉分別就偽造「黃向豪」、「
    何嘉豪」、「鄭清安」、「龔百陽」、「陳昭德」、「林彤
    恩」、「胡純鳳」之國民身分證；分別就變造「黃向豪」、
    「何嘉豪」、「鄭清安」、「龔百陽」、「陳昭德」、「林
    彤恩」、「胡純鳳」全民健康保險卡之低度行為，應分別為
    行使偽造國民身分證、行使變造全民健康保險卡特種文書等
    高度行為所吸收；又被告李國方、蘇畇嘉分別就偽刻「黃向
    豪」、「何嘉豪」、「鄭清安」、「龔百陽」、「陳昭德」
    、「林彤恩」、「胡純鳳」之印章及偽造「黃向豪」、「何
    嘉豪」、「鄭清安」、「龔百陽」、「陳昭德」、「林彤恩
    」、「胡純鳳」之署名及印文，係偽造私文書之部分行為，
    均不另論罪。起訴書之證據並所犯法條雖漏未記載被告等冒
    用「何嘉豪」、「黃向豪」、「鄭清安」、「龔百陽」、「
    陳昭德」、「林彤恩」、「胡純鳳」等名義申請帳戶存摺，
    而涉有刑法第二百十六條、第二百十條行使偽造文書之法條
    ，惟被告李國方、蘇畇嘉所犯之法條，起訴書中雖應記載，
    但法條之記載，究非起訴之絕對必要條件，若被告觸犯兩罪
    名，起訴書中已載明其犯罪事實而僅記載一個罪名之法條，
    其他一罪雖未記載法條，亦應認為業經起訴（最高法院９７
    年度臺上字第４９５０號判決意旨參照）。本件起訴書之犯
    罪事實欄對於被告李國方、蘇畇嘉、與共同被告石淑真共同
    行使偽造私文書之犯罪事實已記載明確，況且被告李國方、
    蘇畇嘉、共同被告石淑真行使偽造私文書與且與論罪部分亦
    各有想像競合之裁判上一罪關係（詳後述），依審判不可分
    之原則，被告李國方、蘇畇嘉、與共同被告石淑真行使偽造
    私文書部分為起訴效力所及，本院自得併予審理，附此敘明
    。此外，公訴意旨於「證據並所犯法條」欄雖記載被告李國
    方、蘇畇嘉、共同被告石淑真持「黃向豪」、「何嘉豪」、
    「鄭清安」、「龔百陽」、「陳昭德」、「林彤恩」、「胡
    純鳳」全民健康保險卡以行使之犯行，係犯刑法第二百十六
    條、第二百十二條行使偽造特種文書罪，然起訴書係載明同
    案被告林和宏以藥劑將全民健康保險卡上之資料抹去，利用
    電腦文書處理器將該身分資料輸入後，列印已抹去人別資料
    之全民健康保險卡上，待變造完成之全民健康保險卡風乾等
    語（見起訴書第７頁倒數第７至１２行），而同案被告林和
    宏於９９年１月１２日偵查中供稱：健保卡的部分，是真正
    的健保卡用去光水，把原本上面的字塗掉等語（雲檢偵字第
    ３３８號卷第１０９頁），是同案被告林和宏僅係在卡體外
    觀上非法變更內容，應認被告李國方、蘇畇嘉、共同被告石
    淑真分別係犯刑法第二百十六條、第二百十二條行使變造特
    種文書罪，是上開公訴意旨就此部分，顯係誤引，併此敘明
    。
  5.被告李國方、蘇畇嘉、共同被告石淑真、林維揚、同案被告
    林和宏、、共犯陳光佑、綽號「阿四」之成年男子所組成之
    詐欺集團成員分別與同案被告蔡吉銘、陳新火、鄭以徽、何
    思葦間，就上開犯行有犯意聯絡及行為分擔，業如前述，均
    為共同正犯。
  6.被告李國方、蘇畇嘉、共同被告石淑真利用不知情之印章店
    偽刻「黃向豪」、「何嘉豪」、「鄭清安」、「龔百陽」、
    「陳昭德」、「林彤恩」、「胡純鳳」，均為間接正犯。
  7.被告李國方、蘇畇嘉、共同被告石淑真係基於取得「黃向豪
    」、「何嘉豪」、「鄭清安」、「龔百陽」、「陳昭德」、
    「林彤恩」、「胡純鳳」名義之銀行帳戶及提款卡之目的，
    啟動一連串之行使偽造國民身分證、偽造公印文、行使變造
    特種文書、行使偽造私文書、詐欺取財（取得銀行帳戶及提
    款卡）之犯罪行為，其犯罪之目的單一，行為間有多數重疊
    ，依一般社會通念，應認評價為一行為較符合人民之法感情
    。且如以數行為視之，以數罪併罰處之，恐有過度處罰之嫌
    ，而不合於刑罰公平原則，是法律上亦應以一行為評價處罰
    ，較為適當。是被告李國方、蘇畇嘉、共同被告石淑真分別
    就附表九編號１至８所載之事實所為，各係以一行為同時觸
    犯行使偽造私文書罪、行使變造特種文書罪、行使偽造國民
    身分證罪、偽造公印文罪、詐欺取財罪，均為想像競合犯，
    各依刑法第五十五條規定，各應從情節較重之行使偽造私文
    書罪處斷（按偽造公印文罪與行使偽造私文書罪之法定本刑
    均為五年以下有期徒刑之罪，而因被告李國方、蘇畇嘉、共
    同被告石淑真分別共同偽造公印文於偽造「黃向豪」、「何
    嘉豪」、「鄭清安」、「龔百陽」、「陳昭德」、「林彤恩
    」、「胡純鳳」之國民身分證後，持至如附表九編號１至８
    所示之銀行辦理開立帳戶，依客觀犯罪情狀，自以行使偽造
    私文書罪之情節重於偽造公印文罪〈最高法院９７年度臺上
    字第１８８０號判決參照〉）。
  8.查被告李國方、蘇畇嘉、共同被告石淑真所為附表九編號１
    至８所示８次行使偽造私文書犯行，每次行為地點不同，每
    次行為時間可以分開，在刑法評價上各具獨立性，每次行為
    皆可獨立成罪，自應分論併罰。而按所謂集合犯，係指在犯
    罪構成要件中，本即預定有數個同種類之行為將反覆實行之
    犯罪，此等反覆實行之犯罪行為，於自然意義上雖係數行為
    ，但依社會通念，法律上應僅為一總括之評價，法律乃將之
    規定為一獨立之犯罪類型，例如經營、從事業務、收集、販
    賣、製造、散布等行為概念者是（最高法院９５年度臺上字
    第１０７９號判決參考），刑法第二百十六條、第二百十條
    行使偽造文書罪，立法者顯未預定以反覆實施數個同種類之
    行為為要件，且被告李國方、蘇畇嘉、共同被告石淑真各次
    行使偽造文書犯行之時間、地點、被害人均屬迥異，並無反
    覆、延續之行為概念可言，自應評價為數罪，始合於刑罰公
    平原則，檢察官認被告李國方、蘇畇嘉、被告石淑真前後向
    ８家銀行申請開戶行為為「集合犯」之實質上一罪，容有誤
    會，併此敘明。
(六)、犯罪事實六之一部分：
  1.核被告李國方、蘇畇嘉所為，係犯刑法第一百五十八條第一
    項僭行公務員職權罪、第三百三十九條第一項詐欺取財罪。
    至起訴書證據並所犯法條欄雖載明被告另構成刑法第二百十
    六條、第二百十一條行使偽造公文書、第二百十八條第一項
    偽造公印文及第二百十六條、第二百十二條行使偽造特種文
    書罪嫌等語，然事實欄檢察官並未敘明被告李國方、蘇畇嘉
    此部分所為，究係以何種公文書、識別證，而另涉犯行使偽
    造公文書、偽造公印文及行使偽造特種文書。且共同被告林
    維揚於９９年２月４日偵查中亦供稱：李國方曾開車載我及
    陳光佑，前往花蓮，由我下車向一位老先生拿取詐欺贓款，
    沒有佩帶任何證件或交付任何文件給該名老先生；我是前往
    花蓮的老先生之家裡拿取詐欺款項，因我要去跟老先生拿錢
    ，由我接聽電話，對方告知我老生生的名字有三個字，當時
    電話還沒有掛掉，我就把電話拿給老先生，讓老先生跟對方
    講，拿了錢之後，我上車之後把全部的詐欺贓款都交給李國
    方等語（見雲檢偵字第６１４９號卷第１２４頁），此外，
    並無其他證據足資證明被告李國方、蘇畇嘉有偽造公印文、
    行使偽造公文書及特種文書，此部分應係檢察官誤引法條，
    併予敘明。
  2.被告李國方、蘇畇嘉、共同被告林維揚、共犯陳光佑、「阿
    四」所屬詐欺集團成員間，具有犯意聯絡及行為分擔，均為
    共同正犯。
  3.被告李國方、蘇畇嘉、共同被告林維揚、共犯陳光佑、「阿
    四」所屬詐欺集團成員共同以冒充公務員行使公務員職權而
    向被害人胡亞連詐騙財物既遂，雖各有不同階段之分工，於
    自然觀念上均並非不能區分為數行為，惟依一般社會通念，
    該各階段之行為係包括在詐騙被害人之同一目的內，應評價
    為一罪方符合刑罰公平原則，如予數罪併罰，反有過度處罰
    之疑（最高法院９７年度臺上字第１８８０號判決意旨參照
    ），故被告李國方、蘇畇嘉所犯如犯罪事實六之一、所示犯
    行，應認係出於一個犯意，實行一個犯罪行為，而侵害國家
    及個人法益，係一行為觸犯數罪名，為想像競合犯，依刑法
    第五十五條規定，應從一重之詐欺取財罪處斷。
(七)、犯罪事實七部分：
  1.核被告李國方、蘇畇嘉就附表十編號１至５所示，均係犯刑
    法第三百三十九條第一項詐欺取財罪。
  2.被告李國方、蘇畇嘉與共同被告林維揚、共犯陳光佑、林景
    星及「阿四」之成年男子所組成之詐欺集團成員間，有犯意
    聯絡及行為分擔，均應論以共同正犯。
  3.被告李國方、蘇畇嘉就附表十編號１至５所示犯行，每次行
    為地點不同，每次行為時間可以分開，在刑法評價上各具獨
    立性，每次行為皆可獨立成罪，自應分論併罰。而按所謂集
    合犯，係指在犯罪構成要件中，本即預定有數個同種類之行
    為將反覆實行之犯罪，此等反覆實行之犯罪行為，於自然意
    義上雖係數行為，但依社會通念，法律上應僅為一總括之評
    價，法律乃將之規定為一獨立之犯罪類型，例如經營、從事
    業務、收集、販賣、製造、散布等行為概念者是（最高法院
    ９５年度臺上字第１０７９號判決參考），刑法第三百三十
    九條詐欺取財罪，立法者顯未預定以反覆實施數個同種類之
    行為為要件，且被告李國方、蘇畇嘉各次詐騙犯行之時間、
    地點、被害人均屬迥異，並無反覆、延續之行為概念可言，
    自應評價為數罪，始合於刑罰公平原則，檢察官認被告李國
    方、蘇畇嘉前後向５名被害人詐騙之行為為「集合犯」之實
    質上一罪，容有誤會。
(八)、犯罪事實八部分：
  1.查共同被告林維揚於９８年１２月１７日１１時許，駕駛車
    牌號碼９３０９－ＰＳ號自小客車搭載李國方及鄭以徽，在
    國道高速公路斗南收費站被員警查獲，業如前述，而如附表
    十一編號１所示鄭如玲於９８年１２月１７日１５時１６分
    許匯款４０萬元至被告鄭以徽冒用林彤恩名義申設之星展商
    業銀行帳戶內；如附表十一編號２所示被害人李麗萍係於９
    ８年１２月３０日１４時２８分，匯款１９萬元至被告陳新
    火冒用陳昭德名義申設之臺中商業銀行帳戶內；如附表十一
    編號３所示之被害人薛雨青，於９８年１２月３１日１１時
    許，匯款８０萬２百１１元至被告陳新火冒用陳昭德名義申
    設之三信商業銀行帳戶內；如附表十一編號４所示之被害人
    蘇昱蓁於９９年１月１４日１５時２分，匯款２６萬１千元
    至被告何思葦冒用胡純鳳名義申設之合作金庫商業銀行帳戶
    內，業經被害人鄭如玲、李麗萍、薛雨青及蘇昱蓁分別於警
    詢中證述明確（雲檢偵字第６１３８號卷第８７、９２頁，
    雲檢偵字第６２７號卷第１３、６６頁），則附表十一編號
    １至４所示被害人鄭如玲、李麗萍、薛雨青、蘇昱蓁匯入上
    開帳戶之時間，均在被告李國方為員警查獲之後，此外，復
    無其他具體證據足認被告李國方於為警查獲後仍有繼續參與
    犯罪之情形，被告李國方就該部分自僅成立幫助詐欺取財犯
    行。是核被告李國方犯罪事實八、部分所為，係犯刑法第三
    十條第一項前段、第三百三十九條第一項幫助詐欺取財罪。
    再被告李國方係幫助他人實行詐欺取財犯罪，爰依刑法第三
    十條第二項規定，按詐欺取財正犯之刑減輕之。公訴人認被
    告李國方與詐欺集團成員間，就詐欺取財犯行，亦有犯意聯
    絡及行為分擔，應論以共同正犯乙節，容有誤會，惟此部分
    無庸變更起訴法條（業如前述）。
  2.又被告李國方以一個提供帳戶之幫助詐欺行為，同時幫助詐
    欺集團詐得如附表十一所示４名被害人之財物，係一行為而
    觸犯４個幫助詐欺取財罪名，為想像競合犯，應依刑法第五
    十五條之規定，從一情節較重之幫助詐取薛雨青金額８０萬
    ２百１１元之部分處斷。
(九)、犯罪事實九部分：
  1.本件被告李國方委託真實姓名年籍不詳之成年人變造「李承
    昌」之全民健康保險卡，足以生損害於李承昌及中央健康保
    險局對全民健康保險卡核發業務之正確性。核被告李國方就
    犯罪事實九、所為，係犯刑法第二百十二條變造特種文書罪
    。公訴意旨於「證據並所犯法條」欄雖記載被告李國方之犯
    行，係犯刑法第二百十六條、第二百十二條行使偽造特種文
    書罪，然起訴書係載明被告李國方偽造「李承昌」之名義全
    民健康保險卡，以供對外出示身分而躲避通緝之追捕（見起
    訴書第８頁第１行），檢察官並未敘明被告何時、何地有何
    行使前揭變造特種文書，是上開公訴意旨就此部分，顯係誤
    引；又依被告李國方於原審中已供述：扣案之李承昌全民健
    康保險卡，是９８年６、７月份，我以１萬元之代價，將照
    片光碟及李承昌全民健康保險卡委由對方製作，但我不知該
    人如何製作等語（原審卷(五)第１２５頁），足見被告李國方
    係委託真實姓名年籍不詳之成年人在卡體外觀上非法變更內
    容，此外，復查無其他積極證據足認被告李國方係以偽造方
    式為之，是上開公訴意旨所認，容有誤會，然偽造、變造健
    保卡既同規定於刑法第二百十二條第一項，自毋庸變更起訴
    法條，均此敘明
  2.被告李國方與姓名年籍不詳男子間有犯意聯絡及行為分擔，
    應論以共同正犯。
(十)、犯罪事實十部分：
  1.核被告李國方為上開犯罪事實十、(一)、(二)所示犯行，均係犯
    戶籍法第七十五條第二項、第一項行使偽造國民身分證罪，
    及刑法第二百十八條第一項偽造公印文罪，及刑法第二百十
    六條、第二百十二條行使變造特種文書罪（關於全民健康保
    險卡部分），及刑法第二百十六條、第二百十條行使偽造私
    文書罪（關於如附表十三編號１至２所示私文書部分），及
    刑法第三百三十九條第一項詐欺取財罪。至其偽造「陳昭德
    」署名，皆屬偽造私文書之階段行為，及其偽造國民身分證
    、變造全民健康保險卡及如附表十三編號１至２所示私文書
    後，復持以行使，則偽造之低度行為皆為行使之高度行為所
    吸收，均不另論罪。公訴人論罪雖漏未論及被告李國方冒用
    「陳昭德」名義申請行動電話門號ＳＩＭ卡，而涉有行使偽
    造文書之法條，然其於起訴事實既已載明，且與論罪部分亦
    各有想像競合之裁判上一罪關係，本院自應併予以審理；又
    同案被告林和宏僅係在全民健康保險卡體外觀上非法變更內
    容，應認被告李國方係犯刑法第二百十六條、第二百十二條
    行使變造特種文書罪，業如前述，是公訴意旨認被告李國方
    係犯刑法第二百十六條、第二百十二條行使偽造特種文書罪
    ，顯係誤引，併此敘明。
  2.又被告李國方與共犯陳光佑、同案被告陳新火就上開犯罪事
    實，具有犯意聯絡及行為分擔，均為共同正犯。
  3.另被告李國方於上開犯罪事實十、(一)、(二)所示時、地，均係
    以同時行使偽造「陳昭德」國民身分證、變造全民健康保險
    卡及如附表十三編號１至２所示偽造私文書之方式，而施行
    詐術，均係一行為同時觸犯行使偽造國民身分證罪、偽造公
    印文罪、行使變造特種文書罪、行使偽造私文書罪、詐欺取
    財罪，俱屬想像競合犯，均應依刑法第五十五條前段規定，
    從一情節較重之行使偽造私文書罪處斷。
  4.查被告李國方所為上開犯罪事實十、(一)、(二)所示２次行使偽
    造私文書犯行，每次行為地點不同，每次行為時間可以分開
    ，在刑法評價上各具獨立性，每次行為皆可獨立成罪，應分
    論併罰。
(十一)、爰審酌被告李國方、周錫澈為貪圖小利，竟提供上開金融機
    構帳戶供他人從事不法使用，間接導致犯罪集團因使用上開
    帳戶為詐騙犯行，阻礙警方之查緝，致犯罪之追查趨於複雜
    困難，更造成被害人財物之損失，嚴重危害交易秩序與社會
    治安，造成之危害非輕；被告李國方、周錫澈、蘇畇嘉為貪
    圖不法利益，詐取無辜被害人財物，並行使偽造公文書，影
    響公文書之正確性及司法機關公信力，且利用一般民眾欠缺
    法律專業知識、對於檢察機關案件進行流程未必瞭解，暨民
    眾對於公務人員執行職務公信力之信賴等心理，加入詐騙集
    團參與協力分工，有時甚至導致被害人一生積蓄付諸流水，
    家破人亡，犯罪所生危害程度非輕；被告李國方、蘇畇嘉、
    偽造、變造他人身分證及健保卡後，復持以冒名申辦銀行帳
    戶供詐欺集團成員使用，其犯行損害戶政機關、中央健保局
    之身分證、健保卡核發業務正確性、被害人何嘉豪等本人及
    銀行對帳戶資料管理之正確性，且影響社會正常交易安全，
    並增加被害人尋求救濟之困難，亦使得犯罪之追查趨於複雜
    ，惡性非輕；李國方、蘇畇嘉竟不思循正途賺取報酬，僅為
    貪圖小利，而參加詐騙集團，施用詐術詐騙被害人，造成不
    特定之多數人財產受損，致被害人等財產損害非微更使大眾
    陷於猜忌，嚴重破壞社會秩序；惟念及被告李國方、周錫澈
    、蘇畇嘉犯後均坦承犯行，均態度尚可，並衡酌李國方、周
    錫澈、蘇畇嘉於共同犯罪中所扮演之角色、分擔任工作與涉
    案情節輕重，事後所分得之款項，暨渠等犯罪之手段、動機
    、被害人受騙金額之多寡、素行、智識程度、生活狀況等一
    切情狀，分別量處如附表一、二、四、五、八至十三（原判
    決此部分誤載為九至十二，應予更正）所示之刑。
(十二)、又按數罪定其應執行刑時，依刑法第五十一條第五款規定，
    固採限制加重主義，而受不得逾法定三十年最高限制之外部
    性界限。然上揭定其應執行刑，既屬刑法賦予法院自由裁量
    之事項，仍應受比例原則、公平正義原則之規範，謹守法律
    秩序之理念，體察法律之規範目的，使其結果實質正當，而
    合於裁量之內部性界限；是定其應執行刑期時，除應就各別
    刑罰規範之目的、輕重罪間體系之平衡、整體犯罪非難評價
    、各行為彼此間之偶發性、與被告前科之關聯性、各行為所
    侵害法益之專屬性或同一性、數罪對法益侵害之加重效應、
    罪數所反映之被告人格特性與犯罪傾向、社會對特定犯罪例
    如一再殺人或販毒行為處罰之期待等，為綜合判斷外，尤須
    參酌上開實現刑罰公平性，以杜絕僥倖、減少犯罪之立法意
    旨，為妥適之裁量（最高法院９７年度臺上字第２０１７號
    判決意旨參照）。爰審酌被告李國方、周錫澈、蘇畇嘉所犯
    上開數次犯行對法益侵害之加重效應，並就整體犯罪之非難
    評價、於犯罪分工上之支配手段、參與時間、程度、造成社
    會大眾對法信賴與和平印象之破壞，及考量被告李國方、蘇
    畇嘉，與詐欺集團成員共同詐騙金額總計１百２１萬９百８
    ９元利益等予以綜合判斷，及參考公訴人之求刑意見【見原
    審卷(五)第２２６頁背面（周錫澈執行刑為有期徒刑一年六月
    ）、第２９８頁背面至第２９９頁（李國方、蘇畇嘉執行刑
    依序為有期徒刑三年、二年六月）】，而各定被告李國方、
    周錫澈、蘇畇嘉應執行刑依序為有期徒刑三年六月、一年十
    月、二年六月，以資懲儆。
(十三)、沒收部分：
  1.犯罪事實四部分：
  (1)扣案如附表二十一編號１所示之行動電話及附表二十二編號
    １所示之行動電話，係被告周錫澈與共同被告吳嘉霖，作為
    本案聯絡之工具，業經被告周錫澈與共同被告吳嘉霖供述明
    確（雲檢偵字第６１４８號卷第６、９、１００頁，雲檢偵
    字第６１５１號卷第８、１１７頁），爰分別依刑法第三十
    八條第一項第二款規定，於被告周錫澈所為犯行項下，予以
    宣告沒收之。
  (2)扣案如附表二十二編號２至４所示之存摺，雖係供共同被告
    吳嘉霖犯幫助詐欺取財罪所用之物，惟該等存摺均係金融業
    者製作交予存戶保管，用之記錄與存戶間有關消費寄託金額
    之來往、數額，存戶並不得以之為買賣、質押等交易之標的
    ，係屬金融業者所有之物，尚非存戶所有，所有權亦無從為
    被告所取得，且非違禁物，自無從宣告沒收；至附表二十一
    編號２至８、附表二十二編號５至６所示之物，無實據證明
    與本案犯行有何關聯，無從為沒收之宣告，附此敘明。
  2.犯罪事實五部分：
  (1)按共同正犯因相互間利用他人之行為，以遂行其犯意之實現
    ，本於責任共同之原則，有關沒收部分，對於共犯間供犯罪
    所用之物，自均應為沒收之諭知（最高法院８９年度臺上字
    第６９４６號判決參照）。
  (2)未扣案之如附表二十編號１偽造「臺灣臺北地方法院檢察署
    印」公印１枚，雖未扣案，惟無證據證明已滅失，依刑法第
    二百十九條規定，不問屬於犯人與否，應宣告沒收，爰依刑
    法第三十八條第一項第二款規定，及共犯責任共同原則，分
    別於被告李國方、周錫澈、蘇畇嘉所為犯行項下，予以宣告
    沒收之。
  (3)又被害人林佛所收受之如附表二十編號２至４所示「 台北
    地方法院地檢署監管科」、「法務部行政凍結管制執行命令
    」、「請求暫時性凍結執行聲請書」，為被害人林佛所有之
    物，自不得依刑法第三十八條第一項第二款規定宣告沒收之
    ；該「台北地方法院地檢署監管科」、「法務部行政凍結管
    制執行命令」、「請求暫時性凍結執行聲請書」係屬影本，
    並非原本，苟單獨宣告沒收該影本上之上開公印文，無從達
    到沒收之目的，爰不予宣告沒收之（最高法院８６年度臺上
    字第５１２５號判決要旨參照）。而上開「台北地方法院地
    檢署監管科」、「法務部行政凍結管制執行命令」、「請求
    暫時性凍結執行聲請書」原本並未扣案，為免將來執行之困
    難，亦不予宣告沒收之。
  3.犯罪事實六部分：
  (1)未扣案之偽造「黃向豪」國民身分證、變造「黃向豪」全民
    健康保險卡各１張及偽造「何嘉豪」國民身分證、變造「何
    嘉豪」全民健康保險卡各１張，係被告李國方與同案被告蔡
    吉銘所有供犯本案之罪所用之物，雖未扣案，惟不能證明業
    已滅失；扣案如附表二十七編號１所示行動電話，係同案被
    告蔡吉銘與共同被告林維揚，作為本案聯絡之工具，業經同
    案被告蔡吉銘於警詢及偵查中供述無訛（雲檢偵字第２３號
    卷第４、４７頁），爰均依刑法第三十八條第一項第二款之
    規定，及共犯責任共同原則，分別於被告李國方、蘇畇嘉所
    為犯行項下，予以宣告沒收之。又上開偽造之國民身分證正
    本既經宣告沒收（因偽造之國民身分證既經諭知沒收，其上
    偽造之「內政部印」公印文，爰不另依刑法第二百十九條規
    定為沒收之諭知〈最高法院６３年度臺上字第２７７０號判
    例意旨參照〉）。
  (2)未扣案之偽造「鄭清安」國民身分證、變造「鄭清安」全民
    健康保險卡各１張及偽造「龔百陽」國民身分證、變造「龔
    百陽」全民健康保險卡各１張，雖未扣案，惟不能證明業已
    滅失；扣案如附表二十三編號８至１０所示之偽造「陳昭德
    」國民身分證、變造「陳昭德」全民健康保險卡各１張、影
    像光碟片１片及附表二十九編號５所示之陳新火２吋相片，
    均係被告李國方與同案被告陳新火所有供犯本案之罪所用之
    物，爰均依刑法第三十八條第一項第二款之規定宣告沒收，
    及共犯責任共同原則，分別於被告李國方、蘇畇嘉所為犯行
    項下，予以宣告沒收之。又上開偽造之國民身分證正本既經
    宣告沒收（因偽造之國民身分證既經諭知沒收，其上偽造之
    「內政部印」公印文，爰不另依刑法第二百十九條規定為沒
    收之諭知）。
  (3)扣案如附表二十三編號４至６所示偽造「林彤恩」 國民身
    分證、變造「林彤恩」全民健康保險卡各１張及影像光碟片
    １片，係同案被告鄭以徽與被告李國方等所有供犯本案之罪
    所用之物；扣案如附表二十三編號７所示之行動電話，係被
    告李國方交付與同案被告鄭以徽，作為本案聯絡之工具，業
    經同案被告鄭以徽於警詢、偵查中及原審中供述無訛（雲檢
    偵字第６１３８號卷第８、３５頁，原審卷(五)第１０１頁背
    面至１０２頁），均應依刑法第三十八條第一項第二款規定
    ，及共犯責任共同原則，分別於被告李國方、蘇畇嘉所為犯
    行項下，予以宣告沒收之（因偽造之國民身分證既經諭知沒
    收，其上偽造之「內政部印」公印文，爰不另依刑法第二百
    十九條規定為沒收之諭知）。
  (4)扣案附表二十四編號１及２所示偽造「 胡純鳳 」國民身分
    證、變造「胡純鳳」全民健康保險卡各１張，係同案被告何
    思葦與被告李國方等所有供犯本案之罪所用之物，應均依刑
    法第三十八條第一項第二款規定宣告沒收之，及共犯責任共
    同原則，分別於被告李國方、蘇畇嘉所為犯行項下，予以宣
    告沒收之（因偽造之國民身分證既經諭知沒收，其上偽造之
    「內政部印」公印文，爰不另依刑法第二百十九條規定為沒
    收之諭知）。
  (5)偽造之「黃向豪」、「何嘉豪」、「鄭清安」、「龔百陽」
    、「陳昭德」、「林彤恩」、「胡純鳳」之印章，雖未扣案
    ，惟不能證明業已滅失，仍應依刑法第二百十九條規定，及
    共犯責任共同原則，分別於被告李國方、蘇畇嘉所為犯行項
    下，予以宣告沒收之。
  (6)如附表九編號１至８所示開戶文件之私文書，雖業經同案被
    告蔡吉銘、陳新火、鄭以徽、何思葦持以行使交付銀行收執
    ，已非屬被告蔡吉銘、陳新火、鄭以徽、何思葦所有之物，
    非應義務沒收之物，惟上開文件上偽造如附表九編號１所示
    之「黃向豪」印文１枚；編號２所示之「何嘉豪」署押共３
    枚、印文共９枚；編號３所示之「鄭清安」署押共２枚、印
    文共２枚；編號４所示之「龔百陽」署押共３枚、印文共７
    枚；編號５所示之「陳昭德」署押共２枚、印文共２枚；編
    號６所示之「陳昭德」署押共２枚、印文共７枚；編號７所
    示之「林彤恩」署押共２枚、印文共２枚；編號８所示之「
    胡純鳳」署押１枚、印文共２枚，不問屬於犯人與否，均應
    依刑法第二百十九條規定，及共犯責任共同原則，分別於被
    告李國方、蘇畇嘉所為犯行項下，予以宣告沒收之。
  (7)扣案如附表二十三編號１至 ３ 所示行動電話，為被告李國
    方所有，並曾以之作為本案聯絡之工具，業經被告李國方於
    警詢中供述明確（雲檢偵字第６１５０號卷第９頁）；扣案
    如附表二十三編號１２至１４所示之物，為被告李國方所有
    ，並以之作為本案供本件犯罪或預備犯罪所用之物（雲檢偵
    字第６１５０號卷第９至１０頁，原審卷(三)第２０６頁至背
    面）；扣案如附表二十五編號１至７所示之物、附表二十六
    編號１至２所示之物，為同案被告林和宏所有，並以之作為
    本案供本件犯罪或預備犯罪所用之物，業經同案被告林和宏
    、被告李國方及共同被告石淑真分別於警詢、偵查中及原審
    中供述明確（雲檢偵字第３３８號卷第５頁背面、第１０７
    頁至背面，雲檢偵字第６１５０號卷第１４９頁、第１５２
    至１５３頁，原審卷(五)第２３０頁至背面、第２４７頁至背
    面），爰均依刑法第三十八條第一項第二款規定，及共犯責
    任共同之原則，分別於被告李國方、蘇畇嘉所為犯行項下，
    予以宣告沒收之
  (8)至於扣案如附表二十三編號１５至１９、附表二十四編號３
    至４、附表二十五編號８至２０，附表二十八編號１至４、
    附表二十九編號１至４、附表三十編號１至３及附表三十一
    編號１所示之物，非有證據得認確係供本件犯罪所用或本件
    犯罪所得之物品，不另宣告沒收此，併此敘明。
  4.犯罪事實九部分：
    扣案如附表二十三編號１１所示之變造「李承昌」全民健康
    保險卡１張為被告李國方所有供犯罪所用之物，應依刑法第
    三十八條第一項第二款予以宣告沒收。
  5.犯罪事實十部分：
  (1)扣案如附表二十三編號８至１０所示之偽造「陳昭德」國民
    身分證、變造「陳昭德」全民健康保險卡各１張、影像光碟
    片１片及附表二十九編號５所示之陳新火２吋相片，均係被
    告李國方與同案被告陳新火所有供犯本案之罪所用之物，爰
    均依刑法第三十八條第一項第二款規定宣告沒收，於被告李
    國方所為犯行項下，予以宣告沒收之。又上開偽造之國民身
    分證正本既經宣告沒收（因偽造之國民身分證既經諭知沒收
    ，其上偽造之「內政部印」公印文，爰不另依刑法第二百十
    九條規定為沒收之諭知）。
  (2)如附表十三編號１至２所示私文書雖因均已分別交予台灣大
    哥大公司豐原中山店、遠傳電信股份有限公司神岡社口特約
    服務中心收執，而非屬被告所有，惟其上偽造「陳昭德」之
    署押合計２枚（附表十三編號１至２所示），不問屬於被告
    與否，均應依刑法第二百十九條規定宣告沒收，於被告李國
    方所為犯行項下，予以宣告沒收之。
四、不另為無罪諭知部分：
(一)、
１、公訴意旨略以：被告李國方與蘇畇嘉，於原判決附表十四所
    示時間、地點，向遭冒稱公務員、警員及檢察官之方式詐騙
    而陷於錯誤之真實姓名年籍不詳之被害人，當面拿取詐欺贓
    款（即起訴書附表四編號１、２、４所示犯行），因認被告
    李國方與蘇畇嘉分別均係犯刑法第一百五十八條第一項僭行
    公務員職權、第二百十六條行使第二百十一條偽造公文書、
    第二百十八條第一項偽造公印文、第二百十六條行使第二百
    十二條偽造特種文書、第三百三十九條第一項詐欺取財、第
    三百三十九條第三項、第一項詐欺取財未遂等罪嫌等語（經
    原審法院到庭執行職務之檢察官主張；被告李國方、蘇畇嘉
    有為起訴書附表四〈即犯罪事實貳、三、後段〉所載之犯行
    ，惟係在密集期間內以相同之方式持續進行，未曾間斷，即
    具有反覆、延續實行之特徵，從而依前揭說明，仍應評價認
    係包括一罪之集合犯，是就被告李國方、蘇畇嘉如起訴書附
    表四所載之犯行與詐騙林佛之犯行，請論以一罪〈檢察官於
    ９９年４月１９日補充理由書所載〉〈原審卷(四)第１８０頁
    〉，迄原審法院於１００年５月３日審理中均未變更〈原審
    卷(五)第２８５頁背面〉，基於檢察一體，應認檢察官於本案
    係主張被告李國方、蘇畇嘉所犯上開案件為集合犯，係一罪
    關係）。
２、按犯罪事實應依證據認定之，無證據不得認定犯罪事實；又
    不能證明被告犯罪者，應諭知無罪之判決，刑事訴訟法第一
    百五十四條第二項、第三百零一條第一項分別定有明文；而
    認定犯罪事實所憑之證據，雖不以直接證據為限，間接證據
    亦包括在內；然而無論直接或間接證據，其為訴訟上之證明
    ，須於通常一般之人均不致有所懷疑，而得確信其為真實之
    程度者，始得據為有罪之認定，倘其證明尚未達到此一程度
    ，而有合理之懷疑存在時，基於無罪推定之原則，即應為無
    罪之判決（最高法院７６年臺上字第４９７６號判例參照）
    。另按被告之自白不得作為有罪判決之唯一證據，仍應調查
    其他必要之證據，以察其是否與事實相符，刑事訴訟法第一
    百五十六條第一、二項定有明文，其立法目的乃欲以補強證
    據擔保自白之真實性，亦即以補強證據之存在，藉之限制自
    白在證據上之價值，而所謂補強證據，則指除該自白本身外
    ，其他足資證明自白之犯罪事實確具有相當程度真實性之證
    據而言；雖其所補強者，非以事實之全部為必要，但亦須因
    補強證據與自白之相互利用，而足使犯罪事實獲得確信者，
    始足當之（最高法院７４年臺覆字第１０號判例參照）。又
    被告並無自證無罪之義務，此乃無罪推定之原則，刑事訴訟
    法第一百六十一條第一項規定：檢察官就被告犯罪事實，應
    負舉證責任，並指出證明之方法。故檢察官對於起訴之犯罪
    事實，應負提出證據及說服之實質舉證責任。倘其所提出之
    證據，不足為被告有罪之積極證明，或其指出證明之方法，
    無從說服法院以形成被告有罪之心證，基於無罪推定之原則
    ，自應為被告無罪判決之諭知，亦有最高法院９２年臺上字
    第１２８號判例可參。再者，「刑事訴訟法第一百五十六條
    第二項規定：被告或共犯之自白，不得作為有罪判決之唯一
    證據，仍應調查其他必要之證據，以察其是否與事實相符。
    立法旨意乃在防範被告或共犯自白之虛擬致與真實不符，故
    對自白在證據上之價值加以限制，明定須藉補強證據以擔保
    其真實性。所謂補強證據，係指除該自白本身之外，其他足
    以證明該自白之犯罪事實確具有相當程度真實性之證據而言
    ，雖所補強者，非以事實之全部為必要，但亦須因補強證據
    之質量，與自白之相互利用，足使犯罪事實獲得確信者，始
    足當之。共犯之自白，性質上仍屬被告之自白，縱先後所述
    內容一致，或經轉換為證人而具結陳述，仍屬不利己之陳述
    範疇，究非自白以外之其他必要證據，自不足作為證明其所
    自白犯罪事實之補強證據。」有最高法院９６年度臺上字第
    ５２５１號、９６年度臺上字第１０４１號判決意旨可參。
    以上均屬「無罪推定」、「有疑唯利被告」原則。再按「刑
    法第三百三十九條第一項詐欺罪之成立，以意圖為自己或第
    三人不法所有，以詐術使人將本人或第三人之物交付為要件
    。」，亦有最高法院６０年臺上字第２１５９號、４６年臺
    上字第２６０號判例意旨亦可參。
３、公訴人認被告李國方與蘇畇嘉涉犯上開犯行，無非以被告李
    國方、蘇畇嘉及共同被告林維揚之自白及另如原判決附表十
    四證據欄所示之通訊監察錄音譯文等為其主要論據。惟查，
    遍查全卷，從警詢、偵查、原審及本院審理過程中，公訴人
    並未提出被害人該部分之指訴或被害人遭詐騙致受騙之相關
    資料，且因被害人不願報案製作筆錄，故無警詢筆錄可參等
    情，亦經公訴人在原審中於９９年３月１５日提出補充理由
    書中予以敘明（原審卷(四)第１７６頁背面），從而，既無相
    關被害人之指訴為據，自無從確認被害人被詐騙之情節、確
    切之時間、金額，則被害人遭詐騙之情事，顯有未明，尚難
    認此部分有被害人存在，則被告李國方、蘇畇嘉是否構成詐
    欺取財罪，自非無疑，且公訴人於偵查、原審及本院審理中
    並未明確提出被害人之年籍資料以供本院查證，而刑法第三
    百三十九條第一項詐欺罪之成立，須以意圖為自己或第三人
    不法之所有，而以詐術使人將本人或第三人之物交付為其成
    立要件，所謂以詐術使人交付，必須被詐欺人因其詐術而陷
    於錯誤，而公訴人迄今仍未就究係何人被害查明，以為本案
    之佐證，因此，本案自無所謂有被害人陷於錯誤之情形存在
    ，與詐欺罪之構成要件有間，自難在無被害人陷於錯誤之情
    形，而遽入被告李國方與蘇畇嘉詐欺罪嫌。
４、至於，檢察官以如原判決附表十四證據欄所示之通訊監察錄
    音譯文為其證據。然該通訊監察作業報告表所載充其量僅能
    認定共同被告林維揚與對方之通話之事實而已，對於被告李
    國方、蘇畇嘉及共同被告林維揚犯罪之正確時間、地點、被
    害對象、詐欺方式、詐騙金額，更無法由上開譯文本內獲得
    清楚而確定之證明，至於是否有被害人受騙，則無從查明。
    此外，檢察官以如原判決附表十四證據欄所示之被告李國方
    、蘇畇嘉及共同被告林維揚之供述為其證據，但查，上開證
    據均為被告及共同被告之供述，參諸前述關於自白證明力之
    說明，自須有積極之補強證據相佐，始可以之作為不利被告
    被告李國方、蘇畇嘉之認定，尚難單憑被告李國方、蘇畇嘉
    及共同被告林維揚之供述，在無其他證據足以佐證之情形下
    ，遽認被告李國方、蘇畇嘉確有公訴人指涉之犯行。再由起
    訴書附表四編號１、２、４（即原判決附表十四）所示均載
    明「真實姓名年籍待查之被害人」，並無法確認原判決附表
    十四所示是否有被害人存在，依「罪證有疑，利於被告」之
    原則，自應就有利於被告李國方、蘇畇嘉之認定。而本院亦
    查無其他任何補強證據足以證明被告李國方、蘇畇嘉、共同
    被告林維揚上開自白為真實，依照前開說明，自不得僅以被
    告李國方、蘇畇嘉、共同被告林維揚之自白，即遽為被告李
    國方、蘇畇嘉有罪認定，既不能證明被告李國方、蘇畇嘉有
    罪，依法原應為被告李國方、蘇畇嘉無罪判決諭知，惟公訴
    意旨認此部分與上開有罪部分有集合犯之一罪關係，故不另
    為無罪諭知，附此敘明。
(二)、
１、公訴意旨另略以：被告李國方另有參與如附表十五所示之犯
    行；被告蘇畇嘉另有參與如附表十一至十三、附表十五所示
    犯行，因認被告李國方、蘇畇嘉分別均係犯刑法第二百十八
    條第一項偽造公印文、第二百十六條、第二百十二條行使偽
    造特種文書、戶籍法第七十五條第二項行使偽造國民身分證
    、刑法第三百三十九條條第一項詐欺取財等罪嫌等語（經原
    審法院到庭執行職務之檢察官主張；被告等先後多次偽造證
    件，冒名開戶、詐騙之行為，具有反覆、延續實行之特徵，
    應評價認係包括一罪之集合犯，請論以１罪〈檢察官於９９
    年４月１９日補充理由書所載〉〈原審卷(四)第１８０頁〉，
    迄原審法院於１００年５月３日審理中均未變更〈原審卷(五)
    第２８５頁背面〉，基於檢察一體，應認檢察官於本案係主
    張被告等所犯上開案件為集合犯，係一罪關係）。
２、按犯罪是否已經起訴，而為法院應予審判之事項，應以起訴
    書事實欄記載之犯罪事實為準，若起訴書犯罪事實欄內，對
    此項行為已予以記載，即為法院應予審判之對象。查公訴意
    旨於犯罪事實欄四、載明被告李國方復為穩定提供金融機構
    帳戶來源，於９８年７、８月間之某日起至查獲日止，組成
    偽造證件再冒名申請金融帳戶之集團，以供其所合作之姓名
    年籍不詳之詐騙集團成員施行詐騙時，匯入詐騙款項所用，
    成員至少有：陳光佑、蘇畇嘉、林維揚、鄭以徽、何思葦、
    蔡吉銘、陳新火、林和宏、石淑真、許家旗及真實姓名年籍
    不詳綽號「阿兄」之男子等人，並由被告李國方承租位於臺
    中市○○路某處房屋作為聯絡據點，由被告林和宏承租位於
    臺中市○○路○段１５號１２樓之９房屋置放偽造證件之機
    具、材料，渠等均基於共同意圖為自己不法之所有，並意圖
    供冒用身分、共同基於偽造國民身分證、特種文書及印章並
    持以行使偽造特種文書、行使偽造私文書及詐欺取財之共同
    犯意聯絡，而為分工（起訴書第６頁倒數第６行至第７頁第
    ９行），因此，起訴事實欄四、1.、2.、3.所載之犯罪事實
    ，即為本院應予審判之對象。
３、被告李國方部分：
    公訴人認被告李國方涉犯如附表十五所示之犯行，無非以被
    告蘇畇嘉之供述及通訊監察錄音譯文等為其主要論據。然附
    表十五所示之犯行究係由何人前往附表十五所示之銀行開戶
    ，依卷內資料，無從得知，則附表十五所示之銀行開戶是否
    確係由被告李國方指示他人持偽造、變造之證件假冒他人而
    向銀行申設帳戶，自非無疑。至於，被告蘇畇嘉之供述及通
    訊監察錄音譯文，然此僅能證明林景星所持用門號0000
    000000號行動電話分別於９８年１０月１３日１１時
    ０分５５秒、１１時７分３３秒傳簡訊關於黃熙林之臺北富
    邦銀行帳戶、陳忠和之華南銀行帳戶於被告蘇畇嘉所持用門
    號0000000000號行動電話之事實，則上開黃熙林
    富邦銀行帳戶、陳忠和華南銀行帳戶究係由被告李國方指示
    指示他人持偽造、變造之證件假冒他人而向銀行申設帳戶，
    顯有疑義，亦無法據以推論係由被告李國方指示他人持偽造
    、變造之證件假冒他人而向銀行申設帳戶，此外，復查無其
    他積極證據足資認定被告李國方涉有公訴意旨所指之附表十
    五所示之犯行，既不能證明被告李國方此部分犯罪，參諸前
    開說明，原應為被告李國方無罪諭知，惟公訴意旨認此部分
    與上開有罪部分有集合犯之一罪關係，故不另為無罪諭知，
    附此敘明。
４、被告蘇畇嘉部分：
    按共同正犯之所以應對其他共同正犯所實施之行為負其全部
    責任者，以就其行為有犯意聯絡為限，若他犯所實施之行為
    超出共同犯意之外、或為其所難預見者，自應僅就其所知之
    程度令負責任，未可因其有共同正犯之關係而就全部犯罪結
    果一概負責（最高法院９５年度臺上字第７１９號判決意旨
    參照）。被告蘇畇嘉有參與如附表九至十所示之部分犯行，
    已如前述。因此，被告蘇畇嘉所為帶人前往銀行設立帳戶及
    擔任車手，固不待言，而查附表十一編號１至４所示被害人
    鄭如玲、李麗萍、薛雨青、蘇昱蓁匯入上開帳戶之時間在被
    告李國方為員警查獲之後，業如前述。此外，復無其他具體
    證據足認被告蘇畇嘉於被告李國方為警查獲後仍有繼續參與
    犯罪之情形，自不得逕認被告蘇畇嘉有附表十一編號１至４
    所示被害人鄭如玲、李麗萍、薛雨青、蘇昱蓁之犯行。另外
    ，附表十五所示之犯行，無其他積極證據足資認定被告李國
    方指示他人持偽造、變造之證件假冒他人而向銀行申設帳戶
    ，業如前述。至於，如附表十二及十三之犯行，實非被告蘇
    畇嘉所得預見，若將之容於犯意聯絡範圍內，顯有過度擴張
    犯意聯絡範圍概念之嫌，恐懸傷於人民之權利，檢察官並未
    提出任何證據證明被告蘇畇嘉有參與該部分犯行。此外，復
    查無其他積極證據足資認定被告蘇畇嘉涉有公訴意旨所指之
    上開犯行，既不能證明被告蘇畇嘉此部分犯罪，參諸前開說
    明，原應為被告蘇畇嘉無罪諭知，惟公訴意旨認此部分與上
    開有罪部分有集合犯之一罪關係，故不另為無罪諭知，附此
    敘明。
五、不另為免訴判決部分：
(一)、公訴意旨略以：被告周錫澈於將其妻張雅慧（起訴書誤載為
    周玉葉）開設之臺中商業銀行清水分行帳號0000000
    00000號帳戶之提款卡及密碼提供予真實姓名年籍不詳
    綽號「小強」之成年男子所組成之詐欺集團，而另有參與附
    表三所示之犯行，因認被告周錫澈涉有刑法第三百三十九條
    第一項詐欺取財罪（經原審法院到庭執行職務之檢察官主張
    ；被告周錫澈就起訴書犯罪事實貳、二部分之犯行，具有反
    覆、延續實行之特徵，仍應評價認係包括一罪之集合犯，請
    論以一罪〈檢察官於９９年４月１９日補充理由書所載〉〈
    原審卷(四)第１８０頁〉，迄原審於１００年４月２６日審理
    中均未變更〈原審卷(五)第２２６頁背面〉，基於檢察一體，
    應認檢察官於本案係主張被告周錫澈所上犯開案件為集合犯
    ，係一罪關係）。
(二)、查本件被告周錫澈就附表三所示之犯行，已為臺灣臺中地法
    地方法院以９９年度易字第３２０７號予以判決確定之事實
    ，此有臺灣臺中地法地方法院檢察署９９年度偵字第８８６
    ８、１３４４５、１９８８５號起訴書、臺灣臺中地法地方
    法院以９９年度易字第３２０７號刑事判決及臺灣高等法院
    被告前案紀錄表１份在卷可稽（原審卷(六)第３５至３８頁、
    第４３至４９頁），則此部分即應諭知免訴，茲因公訴人認
    與其前開已論罪科刑者具有集合犯之實質上一罪關係，故不
    另為免訴判決諭知。
六、原審法院公訴檢察官於９９年３月１５日補充理由書主張：
    被告李國方、蘇畇嘉另有參與如附表十六至十九所示之犯行
    等語（原審卷(四)第１７５至１７６頁）。按犯罪事實是否已
    起訴，應以檢察官起訴書犯罪事實欄之記載為準，茍起訴書
    犯罪事實欄未記載之犯罪事實，不得認為已起訴，除與起訴
    論罪部分有單純一罪或裁判上一罪之關係，為起訴效力所及
    ，應併予審判者外，未經起訴之犯罪事實不得予以審判（參
    照最高法院９３年度臺上字第１１９２號判決意旨）。查起
    訴書就被告李國方、蘇畇嘉另有參與如附表十六至十九所示
    之犯行之事實則未記載之，而係檢察官於原審法院審理中以
    上開補充理由書補充增列此部分事實，惟其此項補充增列此
    部分事實，旨在促進法院注意被告尚有涉犯與起訴效力所及
    之上開論罪科刑部分之犯罪事實擴張，尚不生刑事訴訟法第
    二百六十五條之「追加起訴」問題，且與有罪部分並無事實
    上或法律上之一罪關係，準此，此部分事實顯未經起訴，法
    院對此未起訴之犯罪事實即不得加以審判，併此敘明。
七、移送併辦意旨略以（臺灣板橋地方法院檢察署檢察官９９年
    度偵字第３１２７０號）：
１、蘇畇嘉於９８年９月１日上午某時，冒用陳怡婷名義，向臺
    北縣板橋市○○路○段３８２號之板信商業銀行華江分行（
    下稱板信商銀），冒用「陳怡婷」名義向板信商銀申請開戶
    （帳號：00000000000000000９號），並
    提出偽造之「陳怡婷」國民身分證予該銀行行員而行使之，
    復偽造「陳怡婷」之簽名、印文用於申請開戶之存摺存款開
    戶申請書１紙（簽名２枚、印文４枚）、印鑑卡１紙（印文
    １枚）等文件，並提出該銀行行員而行使之，足生損害於陳
    怡婷、板信商銀管理帳戶之正確性，及戶政機關辦理身分證
    核發之正確性（此部分蘇畇嘉所涉偽造文書罪嫌，業經臺灣
    板橋地方法院以９８年度簡字第９３７４號刑事判決處有期
    徒刑６月確定）後，該帳戶即供詐騙集團成員遂行詐欺犯行
    所用。
２、該詐騙集團成員隨即於翌（２）日上午８時許，撥打蔡眛位
    在臺北市○○區○○街７０號１樓住處之00000000
    00號市內電話，自稱「偵四隊隊長季清泉」，向蔡昧訛稱
    健保卡已遭「蔡正鴻」不法使用，須匯款至法院方能證明清
    白云云，使蔡昧不疑有他而信以為真，遂於同日匯款新臺幣
    １７萬元至前述板信商銀帳戶內，惟因行員察覺有異，該詐
    騙集團成員嗣僅於同日晚間９時４分以其提款卡領取２萬塊
    得逞。詎該詐騙集團所屬成員因見有利可圖，另意圖為自己
    不法之所有，於同日中午１２時２０分許，在不詳地點，以
    0000000000號行動電話撥打至張豊耀位在臺北縣
    三重市○○路○段６０９巷１４號１０樓之１０公司電話，
    向張豊耀自稱其為友人「郭承鈞」，因遭仙人跳亟需３萬元
    云云，使張豊耀不疑有他而誤信為真，遂於同日中午１２時
    ３１分許，依詐騙集團成員指示赴國泰世華商業銀行二重分
    行之自動櫃員機，將上開款項匯入蘇畇嘉冒名開設之上揭板
    信商銀帳戶內而得逞。因認被告蘇畇嘉此部分涉有刑法第三
    百三十九條第一項罪嫌，與前開犯罪事實與原起訴事實間，
    係同一詐欺之行為，具有裁判上一罪關係，為起訴效力所及
    ，爰請依法併予審理等語。
３、因衡以上開案件，檢察官於本案並未起訴被告蘇畇嘉有涉嫌
    此部分犯行，故併辦事實與起訴事實並非同一，且本案詐欺
    罪係數罪併罰，併辦部分與有罪部分並無事實上或法律上之
    一罪關係，因認檢察官此部分併案請求，非法院所得併予審
    理範圍，應將此部分退由檢察官另為適法處理，附此敘明。
八、就原判決附表十四編號３（即起訴書附表四編號３、亦即本
    判決附表編號九之一）部分，原審法院以被告李國方、蘇畇
    嘉犯罪之正確時間、地點、被害對象、詐欺方式、詐騙金額
    等均無從查明為由，不能為有罪認定，惟因公訴意旨認此部
    分與上開有罪部分有集合犯之一罪關係，遂敘明不另為無罪
    諭知。然此部分犯行，嗣後業已查明被害人為胡亞連，且被
    告李國方、蘇畇嘉等人如何詐欺之正確時間、地點、方式、
    金額等事實亦均調查明確，已如上述二之(六)所載，故原判決
    關於被告李國方、蘇畇嘉此部分犯罪，謂無從查明不能為有
    罪認定，洵有未洽，檢察官上訴意旨雖未指摘及此，但原判
    決就此部分既有可議，即屬無可維持，應由本院將原判決關
    於被告李國方、蘇畇嘉附表十四編號３（即起訴書附表四編
    號３、亦即本判決附表編號九之一）部分撤銷改判，且被告
    李國方、蘇畇嘉原定之應執行刑，失所附麗，應併予撤銷。
    爰審酌被告李國方蘇畇嘉為貪圖不法利益，詐取無辜被害人
    財物，假冒公務員身分，且利用一般民眾欠缺法律專業知識
    、對於檢察機關案件進行流程未必瞭解，暨民眾對於公務人
    員執行職務公信力之信賴等心理，加入詐騙集團參與協力分
    工，犯罪所生危害程度非輕，又不思循正途賺取報酬，僅為
    貪圖小利，而參加詐騙集團，施用詐術詐騙被害人，造成不
    特定之多數人財產受損，致被害人等財產損害非微更使大眾
    陷於猜忌，嚴重破壞社會秩序；惟念及被告李國方蘇畇嘉犯
    後均坦承犯行，均態度尚可，並衡酌李國方、蘇畇嘉於共同
    犯罪中所扮演之角色、分擔任工作與涉案情節輕重，事後所
    分得之款項，暨渠等犯罪之手段、動機、被害人受騙金額之
    多寡、素行、智識程度、生活狀況等一切情狀，及參考公訴
    人之求刑意見，分別量處如附表九之一所示之刑。
九、原審法院就被告李國方、蘇畇嘉二人其餘犯行，及被告周錫
    澈犯行，認罪證明確，適用戶籍法第七十五條第二項、第一
    項、刑法第十一條前段、第二十八條、第三十條第一項、第
    二項、第一百五十八條第一項、第二百十六條、第二百十條
    、第二百十一條、第二百十二條、第二百十八條第一項、第
    三百三十九條第一項、第四十七條第一項、第五十五條、第
    五十一條第五款、第二百十九條、第三十八條第一項第二款
    ，刑法施行法第一條之一，並審酌被告李國方、周錫澈、蘇
    畇嘉三人一切犯罪情節，及參考公訴人之求刑意見，詳如上
    述三之(十一)、(十二)所載，分別量處如附表一、二、四、五、八、
    九、十至十三所示之刑，並定被告周錫澈應執行刑為有期徒
    刑一年十月，且就本案相關證物分別詳述宣告沒收、或不宣
    告沒收之理由，亦如上述三之(十三)所載，本院經核原判決關於
    此部分，認事用法俱無不合，量刑亦稱妥適，檢察官上訴意
    旨謂量刑過輕、被告蘇畇嘉上訴意旨謂量刑過重，指摘原判
    決不當，均無可取，為無理由，均應予駁回。
十、被告李國方、蘇畇嘉上開撤銷改判所處之刑（如附表九之一
    ），及上訴駁回所處之刑（如附表一、二、八、九、十至十
    三），合併定應執行刑為：被告【李國方】有期徒刑三年六
    月，如附表九編號１至８、附表十三編號１至２、附表二十
    編號１、附表二十三編號１至３、６、７、１０至１４、附
    表二十五編號１至７、附表二十六編號１至２、附表二十七
    編號１及附表二十九編號５所示之物，均沒收；被告【蘇畇
    嘉】有期徒刑二年六月，如附表九編號１至８、附表二十編
    號１、附表二十三編號１至３、６、７、１０至１４、附表
    二十五編號１至７、附表二十六編號１至２、附表二十七編
    號１及附表二十九編號５所示之物，均沒收。
據上論結，應依刑事訴訟法第三百六十八條、第三百六十九條第
一項前段、第三百六十四條、第二百九十九條第一項前段，刑法
第二十八條、第一百五十八條第一項、第三百三十九條第一項、
第五十五條、第五十一條第五款、第三十八條第一項第二款，刑
法施行法第一條之一，判決如主文。
本案經檢察官羅清溪到庭執行職務。
中    華    民    國   100    年    11    月    8     日
                  刑事第一庭    審判長法  官  茆臺雲
                                      法  官  蔡長林
                                      法  官  陳義仲
以上正本證明與原本無異。
附表八、九、十三如不服本判決應於收受送達後10日內向本院提
出上訴書狀，其未敘述上訴理由者，並得於提起上訴後10日內向
本院補提理由書（均須按他造當事人之人數附繕本）「切勿逕送
上級法院」。
其餘不得上訴。
                                      書記官  楊明靜
中    華    民    國   100    年    11    月    8     日
附表一：（即起訴書犯罪事實貳一(一)部分）：
┌─┬─┬─────────────┬──────┬───────────┬────┬───────┐
│編│被│詐欺時間及手段            │付款日、詐得│證據名稱及其頁數      │偵查案號│所犯罪名及處罰│
│號│害│                          │金額（新臺幣│                      │        │              │
│  │人│                          │）及匯款帳戶│                      │        │              │
├─┼─┼─────────────┼──────┼───────────┼────┼───────┤
│1 │廖│詐欺集團成員於97年3 月13日│97年3 月13日│1.另案被告謝佳怡之渣打│台北地檢│李國方幫助犯詐│
│  │慧│21時許，撥打電話予被害人廖│、60,000元、│  銀行苗栗分行之客戶交│97年度偵│欺取財罪，處有│
│  │麗│慧麗，詐稱被害人因之前於電│渣打銀行帳戶│  易明細（臺北地檢97偵│字第2039│期徒刑參月。  │
│  │  │視購物時，貨運人員將簽收單│            │  20393 號卷第12至14頁│3 號    │              │
│  │  │上之勾選欄錯誤勾選為分期付│            │  ）。                │        │              │
│  │  │款，會由信用卡上扣款12期，│            │                      │        │              │
│  │  │須將信用卡內現金全部提領，│            │                      │        │              │
│  │  │始知會不會誤扣款項云云，致│            │                      │        │              │
│  │  │被害人廖慧麗不知有詐而陷於│            │                      │        │              │
│  │  │錯誤，遂於97年3 月13日23時│            │                      │        │              │
│  │  │22分許（起訴書附表註明匯款│            │                      │        │              │
│  │  │時間為同日23時15分，惟此為│            │                      │        │              │
│  │  │被害人提領現金之時間），至│            │                      │        │              │
│  │  │高雄市○○○路渣打銀行依詐│            │                      │        │              │
│  │  │欺集團成員之指示操作自動櫃│            │                      │        │              │
│  │  │員機，存入60,000元至謝佳怡│            │                      │        │              │
│  │  │之渣打銀行苗栗分行帳戶內，│            │                      │        │              │
│  │  │隨即遭提領一空。          │            │                      │        │              │
├─┼─┼─────────────┼──────┼───────────┼────┤              │
│2 │張│詐欺集團成員於97年3 月19日│97年3 月19日│1.張美雲之受理刑事案件│苗栗地檢│              │
│  │美│11時近12時許，撥打電話予被│、10,000元、│  報案三聯單及受理各類│98年度偵│              │
│  │雲│害人張美雲，假冒為其友人李│中華郵政帳戶│  案件紀錄表（苗檢98偵│字第493 │              │
│  │  │曉斐而佯稱因房貸急需用錢，│            │  493 號卷第76至77頁）│號      │              │
│  │  │須匯款至其指定帳戶云云，致│            │  。                  │        │              │
│  │  │被害人張美雲不知有詐而陷於│            │2.另案被告謝清任中華郵│        │              │
│  │  │錯誤，而於同日13時30分許，│            │  政苗栗南苗郵局客戶交│        │              │
│  │  │依該詐騙集團指示操作自動櫃│            │  易明細及開戶資料（苗│        │              │
│  │  │員機，匯款10,000元至謝清任│            │  檢98偵493 號卷第125 │        │              │
│  │  │之中華郵政南苗郵局帳戶內，│            │  至127頁）           │        │              │
│  │  │且旋遭提領一空。          │            │                      │        │              │
├─┼─┼─────────────┼──────┼───────────┼────┤              │
│3 │蔡│詐欺集團成員於97年3 月20日│97年3 月20日│1.蔡世華之郵局自櫃員機│苗栗地檢│              │
│  │世│17時許，撥打電話予被害人蔡│、13,031元、│  交易明細表1 紙（苗檢│98年度偵│              │
│  │華│世華，詐稱網路購物匯款出問│中華郵政帳戶│  98偵493 號卷第84頁）│字第493 │              │
│  │  │題云云，致被害人蔡世華不知│            │  。                  │號      │              │
│  │  │有詐而陷於錯誤，而於同日18│            │2.蔡世華之受理刑事案件│        │              │
│  │  │時57分依該詐騙集團指示至雲│            │  報案三聯單及通報警示│        │              │
│  │  │林縣麥寮鄉郵局操作自動櫃員│            │  簡便格式表（苗檢98偵│        │              │
│  │  │機，轉帳13 ,031 元至謝清任│            │  493 號卷第83、88頁）│        │              │
│  │  │之中華郵政南苗郵局帳戶內，│            │  。                  │        │              │
│  │  │且旋遭提領一空。          │            │3.另案被告謝清任中華郵│        │              │
│  │  │                          │            │  政苗栗南苗郵局客戶交│        │              │
│  │  │                          │            │  易明細及開戶資料（苗│        │              │
│  │  │                          │            │  檢98偵493 號卷第125 │        │              │
│  │  │                          │            │  至127頁）           │        │              │
├─┼─┼─────────────┼──────┼───────────┼────┼───────┤
│4 │吳│詐欺集團成員於97年3 月20日│97年3 月20日│1.吳玉雪之郵局自櫃員機│苗栗地檢│李國方幫助犯詐│
│  │玉│18時30分許，撥打電話予被害│、26,988元、│  交易明細表2 紙（苗檢│98年度偵│欺取財罪，處有│
│  │雪│人吳玉雪，詐稱因先前購物時│29,983元、中│  98偵493 號卷第93頁）│字第493 │期徒刑伍月。  │
│  │  │，公司將原要扣6 期之分期付│華郵政帳戶  │  。                  │號      │              │
│  │  │款誤扣為12期，要其至提款機│            │2.吳玉雪之受理刑事案件│        │              │
│  │  │查詢操作云云，致被害人吳玉│            │  報案三聯單及通報警示│        │              │
│  │  │雪不知有詐而陷於錯誤，遂於│            │  簡便格式表（苗檢98偵│        │              │
│  │  │同日19時13分、57分，依詐欺│            │  493 號卷第96、94頁）│        │              │
│  │  │集團成員之指示操作自動櫃員│            │  。                  │        │              │
│  │  │機，分別匯款26,988元、29,9│            │3.另案被告謝清任中華郵│        │              │
│  │  │83元至謝清任之中華郵政帳戶│            │  政苗栗南苗郵局客戶交│        │              │
│  │  │內，且旋遭提領一空。      │            │  易明細及開戶資料（苗│        │              │
│  │  │                          │            │  檢98偵493 號卷第125 │        │              │
│  │  │                          │            │  至127頁）           │        │              │
├─┼─┼─────────────┼──────┼───────────┼────┤              │
│5 │李│被害人李永灝於97年4 月2 日│97年4 月3 日│1.李永灝之渣打銀行自動│苗栗地檢│              │
│  │永│19時許在家中上網，一名自稱│、97年4 月4 │  櫃員機交易明細表2 紙│98年度偵│              │
│  │灝│「楊麗敏」之女子主動聯繫要│日、10,000元│  （苗檢98偵493 號卷第│字第493 │              │
│  │  │求援交，其後一名自稱「阿元│、100,000 元│  63頁）。            │號      │              │
│  │  │」男子來電，要求其提供人別│、渣打銀行帳│2.李永灝之受理刑事案件│        │              │
│  │  │證明，並依其指示至提款機操│戶          │  報案三聯單及受理各類│        │              │
│  │  │作，後又有另一名自稱「黃老│            │  案件紀錄表（苗檢98偵│        │              │
│  │  │闆」男子來電告知要先存一筆│            │  493 號卷第65、68頁）│        │              │
│  │  │保證金云云，致被害人李永灝│            │  。                  │        │              │
│  │  │不知有詐而陷於錯誤，於同年│            │3.另案被告楊燕萍渣打銀│        │              │
│  │  │月3 日21時27分、4 日14 時6│            │  行公館分行客戶交易明│        │              │
│  │  │分，分別轉存2 筆各10,000元│            │  細及開戶資料（苗檢98│        │              │
│  │  │、100,000 元至楊燕萍之渣打│            │  偵493 號卷第121 至12│        │              │
│  │  │銀行公館分行帳戶內，隨即遭│            │  4 頁）。            │        │              │
│  │  │提領一空。                │            │                      │        │              │
├─┼─┼─────────────┼──────┼───────────┼────┤              │
│6 │歐│詐欺集團成員於97年4 月4 日│97年4 月4 日│1.歐政韋之渣打銀行自動│苗栗地檢│              │
│  │政│16時50分許，撥打電話予被害│、3,000 元、│  櫃員機交易明細表1 紙│98年度偵│              │
│  │韋│人歐政韋，佯稱係交友公司，│渣打銀行帳戶│  （苗檢98偵493 號卷第│字第493 │              │
│  │  │聲稱可以介紹女朋友，但須先│            │  44頁）。            │號      │              │
│  │  │以金融卡驗證身份云云，致被│            │2.歐政韋之受理刑事案件│        │              │
│  │  │害人歐政韋不知有詐而陷於錯│            │  報案三聯單及通報警示│        │              │
│  │  │誤，而於97年4 月4 日16時55│            │  簡便格式表（苗檢98偵│        │              │
│  │  │分許，依該詐騙集團指示操作│            │  493 號卷第38至39頁）│        │              │
│  │  │自動櫃員機，轉帳3,000 元至│            │  。                  │        │              │
│  │  │楊燕萍之渣打銀行公館分行帳│            │3.另案被告楊燕萍渣打銀│        │              │
│  │  │戶內，且旋遭提領一空。    │            │  行公館分行客戶交易明│        │              │
│  │  │                          │            │  細及開戶資料（苗檢98│        │              │
│  │  │                          │            │  偵493 號卷第121 至12│        │              │
│  │  │                          │            │  4 頁）。            │        │              │
├─┼─┼─────────────┼──────┼───────────┼────┤              │
│7 │伍│被害人伍彥之於97年4 月4 日│97年4 月4 日│1.伍彥之之渣打銀行自動│苗栗地檢│              │
│  │彥│16時許，在台北市○○街243 │、3,500元、1│  櫃員機交易明細表3 紙│98年度偵│              │
│  │之│號E 漫畫網咖，以援交為名上│0,000 元、5,│  （苗檢98偵493 號卷第│字第493 │              │
│  │  │網，與化名蜜兒之女子聊天，│000 元、渣打│  48至49頁）。        │號      │              │
│  │  │並談妥以每2 小時3500元為代│銀行帳戶    │2.伍彥之之受理刑事案件│        │              │
│  │  │價援交，被害人伍彥之因而於│            │  報案三聯單及受理各類│        │              │
│  │  │同日16時31分前往台北市敦化│            │  案件紀錄表（苗檢98偵│        │              │
│  │  │北路1 段2-1 號渣打銀行，匯│            │  493 號卷第50、58頁）│        │              │
│  │  │款3,500 元於楊燕萍之渣打銀│            │  。                  │        │              │
│  │  │行公館分行帳戶，另因詐騙集│            │3.另案被告楊燕萍渣打銀│        │              │
│  │  │團成員佯稱需保證金確定身分│            │  行公館分行客戶交易明│        │              │
│  │  │，又於同日17時4 分、19分分│            │  細及開戶資料（苗檢98│        │              │
│  │  │別轉帳5,000 元及10,000元至│            │  偵493 號卷第121 至12│        │              │
│  │  │上開帳戶，被害人伍彥之在約│            │  4 頁）。            │        │              │
│  │  │定見面處未等到該名女子，因│            │                      │        │              │
│  │  │而發覺受騙，匯入款項亦旋遭│            │                      │        │              │
│  │  │提領一空。                │            │                      │        │              │
└─┴─┴─────────────┴──────┴───────────┴────┴───────┘
附表二：（即起訴書犯罪事實貳一(二)）
┌─┬─┬─────────────┬──────┬───────────┬────┬───────┐
│編│被│詐欺時間及手段            │付款日、詐得│證據名稱及其頁數      │卷證出處│所犯罪名及處罰│
│號│害│                          │金額（新臺幣│                      │        │              │
│  │人│                          │）及匯款帳戶│                      │        │              │
├─┼─┼─────────────┼──────┼───────────┼────┼───────┤
│1 │周│詐欺集團成員於98年3 月18日│98年3 月18│1.周小意之匯款執據及存│高市警鹽│李國方幫助犯詐│
│  │小│（起訴書誤載為98年8 月13日│  日、200,00│  款憑條7 紙（高市警鹽│分偵字09│欺取財罪，處有│
│  │意│）10時許，以電話聯絡被害人│  0 元、中華│  分偵字0000000000號卷│00000000│期徒刑拾月。  │
│  │  │周小意，假冒為刑警向周小意│  郵政帳    │  第9 頁至第12頁）。  │號      │              │
│  │  │佯稱因其涉嫌洗錢，需將其帳│98年3 月19│2.周小意之臺北市政府警│        │              │
│  │  │戶內之存款領出，並匯入指定│  日、590,00│  察局大同分局建成派出│        │              │
│  │  │帳戶，復傳真法務部執行凍結│  0 元、彰化│  所陳報單1 份、內政部│        │              │
│  │  │管制命令1 紙與周小意，致被│  商業銀行帳│  警政署反詐騙諮詢專線│        │              │
│  │  │害人周小意不知有詐而陷於錯│  戶        │  紀錄表1 份、受理詐騙│        │              │
│  │  │誤，於同日16時46分許依詐騙│98年3 月20│  帳戶通報警示簡便格式│        │              │
│  │  │集團成員指示，匯款20萬元至│  日、480,00│  表5 份（高市警鹽分偵│        │              │
│  │  │張榮哲之中華郵政帳戶內；復│  0 元、遠東│  字0000000000號卷第31│        │              │
│  │  │於同年月19日匯款59萬元至蘇│  國際商業銀│  頁至第34頁）。      │        │              │
│  │  │國賢彰化商業銀行之帳戶；又│  行帳戶    │3.張榮哲之中華郵政高雄│        │              │
│  │  │於同年月20日先後匯款48萬元│98年3 月20│  郵局帳戶立帳申請書影│        │              │
│  │  │、52萬元至李國方之遠東國際│  日、520,00│  本及客戶歷史交易清單│        │              │
│  │  │商業銀行帳戶、國泰世華商業│  0 元、國泰│  各1 份（高市警鹽分偵│        │              │
│  │  │銀行帳戶，同日又匯款54萬元│  世華商業銀│  字0000000000號卷第12│        │              │
│  │  │至羅嘉慧之兆豐國際商業銀行│  行帳戶    │  頁背面至第15頁）。  │        │              │
│  │  │帳戶，匯款118 萬元至蘇國賢│98年3 月20│4.蘇國賢之彰化商業銀行│        │              │
│  │  │之國泰世華商業銀行帳戶，再│  日、540,00│  南台南分行開戶基本資│        │              │
│  │  │匯款48萬元至朱克生之合作金│  0 元、兆豐│  料及交易明細表、國泰│        │              │
│  │  │庫商業銀行帳戶，上開7 筆款│  國際商業銀│  世華商業銀行逢甲分行│        │              │
│  │  │項皆旋遭提領一空。        │  行帳戶    │  開戶申請書及往來明細│        │              │
│  │  │                          │98年3 月20│  表（高市警鹽分偵字09│        │              │
│  │  │                          │  日、1180,0│  00000000號卷第16頁至│        │              │
│  │  │                          │  00元、國泰│  第18頁、第26頁至第28│        │              │
│  │  │                          │  世華商業銀│  頁）。              │        │              │
│  │  │                          │  行帳戶    │5.被告李國方之遠東國際│        │              │
│  │  │                          │98年3 月20│  商業銀行開戶資料及往│        │              │
│  │  │                          │  日、480,00│  來明細表、國泰世華商│        │              │
│  │  │                          │  0 元、合作│  業銀行中港分行開戶資│        │              │
│  │  │                          │  金庫商業銀│  料及往來明細表（高市│        │              │
│  │  │                          │  行帳戶    │  警鹽分偵字0000000000│        │              │
│  │  │                          │            │  號卷第18頁背面至第23│        │              │
│  │  │                          │            │  頁）。              │        │              │
│  │  │                          │            │6.羅嘉慧之兆豐國際商業│        │              │
│  │  │                          │            │  銀行沙鹿分行開戶基本│        │              │
│  │  │                          │            │  資料及往來明細表（高│        │              │
│  │  │                          │            │  市警鹽分偵字00000000│        │              │
│  │  │                          │            │  71號卷第23頁背面至第│        │              │
│  │  │                          │            │  25頁）。            │        │              │
│  │  │                          │            │7.朱克生之合作金庫商業│        │              │
│  │  │                          │            │  銀行高雄分行開戶資料│        │              │
│  │  │                          │            │  及往來明細表各1 份（│        │              │
│  │  │                          │            │  高市警鹽分偵字097000│        │              │
│  │  │                          │            │  4071號卷第28頁背面至│        │              │
│  │  │                          │            │  第30頁）。          │        │              │
└─┴─┴─────────────┴──────┴───────────┴────┴───────┘
附表三：（即起訴書犯罪事實貳二部分；關於張雅惠（起訴書附
          表三編號一誤載為周玉葉，業經公訴檢察官更正之）
          之臺中商業銀行帳戶部分）
┌─┬─┬─────────────┬──────┬───────────┬────┬───────┐
│編│被│詐欺時間及手段            │付款日、詐得│證據名稱及其頁數      │偵查案號│備註          │
│號│害│                          │金額（新臺幣│                      │        │              │
│  │人│                          │）及匯款帳戶│                      │        │              │
├─┼─┼─────────────┼──────┼───────────┼────┼───────┤
│1 │李│詐欺集團成員於98年10月11日│98年10月11日│1.被害人李景皓於98年10│雲林地檢│經臺灣臺中地方│
│  │景│凌晨2 時許，傳網路訊息予被│、9,983 元、│  月11日之警詢筆錄（雲│98年度偵│法院以99年度易│
│  │皓│害人李景皓，談妥以每2 小時│臺中商業銀行│  檢98偵字6148號卷第20│字第6148│字第3207號判決│
│  │  │3,000 元為代價援交，並佯稱│帳戶        │  頁至第21頁）。      │號      │，嗣被告提起訴│
│  │  │需以提款機訊息代號確認身份│            │2.被害人李景皓之內政部│        │上訴後，撤回上│
│  │  │云云，致被害人李景皓不知有│            │  警政署反詐騙案件紀錄│        │訴確定。      │
│  │  │詐而陷於錯誤，於同日凌晨3 │            │  表、臺北市政府警察局│        │              │
│  │  │時51分，依詐欺集團成員之指│            │  南港分局同德派出所受│        │              │
│  │  │示操作自動櫃員機，匯款9,98│            │  理刑事案件報案三聯單│        │              │
│  │  │3 元（起訴書附表誤載為998 │            │  各1 份（雲檢98偵字  │        │              │
│  │  │元）至張雅惠之臺中商業銀行│            │  6148號卷第19頁、第22│        │              │
│  │  │帳戶內，且旋遭提領一空。  │            │  頁）。              │        │              │
│  │  │                          │            │3.張雅惠【起訴書附表三│        │              │
│  │  │                          │            │  編號一誤載為周玉葉】│        │              │
│  │  │                          │            │  之台中商業銀行98年10│        │              │
│  │  │                          │            │  月26日中業管字第0980│        │              │
│  │  │                          │            │  7016 424 號 函暨其清│        │              │
│  │  │                          │            │  水分行000-00-0000000│        │              │
│  │  │                          │            │  號帳戶之開戶資料及交│        │              │
│  │  │                          │            │  易明細、台中商業銀行│        │              │
│  │  │                          │            │  清水分行98年11月30日│        │              │
│  │  │                          │            │  中清水字第0980430025│        │              │
│  │  │                          │            │  3 號函各1 份（雲檢98│        │              │
│  │  │                          │            │  偵字6148號卷第43頁至│        │              │
│  │  │                          │            │  第46頁）。          │        │              │
└─┴─┴─────────────┴──────┴───────────┴────┴───────┘
附表四：（即起訴書犯罪事實貳二部分；關於周玉葉中國信託銀
          行臺南分行帳戶；臺南地檢併辦部分；關於周玉葉台
          新銀行海佃分行帳戶）
┌─┬─┬─────────────┬──────┬───────────┬────┬───────┐
│編│被│詐欺時間及手段            │付款日、詐得│證據名稱及其頁數      │偵查案號│所犯罪名及處罰│
│號│害│                          │金額（新臺幣│                      │        │              │
│  │人│                          │）及匯款帳戶│                      │        │              │
├─┼─┼─────────────┼──────┼───────────┼────┼───────┤
│1 │余│詐欺集團成員於98年11月4 日│98年11月4 日│1.余嫚容之反詐騙諮詢專│雲林地檢│周錫澈幫助犯詐│
│  │嫚│21時38分許，撥打電話予被害│、30,000元、│  線紀錄表、受理刑事案│98年度偵│欺取財罪，累犯│
│  │容│人余嫚容，詐稱被害人先前超│3,000 元、30│  件報案三聯單（雲檢98│字第6148│，處有期徒刑陸│
│  │  │商領貨時，門市小姐誤將繳費│,000元、18,0│  偵字6148號卷第24、28│號      │月，如附表二十│
│  │  │方式改為12期分期付款，要其│00元，共計81│  頁）。              │        │一編號1 所示之│
│  │  │在12點之前取消分期付款，否│,000元、中國│2.周玉葉之中國信託商業│        │，沒收。      │
│  │  │則就會從郵局戶頭裡面扣款，│信託商業銀行│  銀行台南分行帳戶之開│        ├───────┤
│  │  │之後另一男子要求其至提款機│帳戶        │  戶資料及交易明細（雲│        │              │
│  │  │前確定是否有扣款，以防止戶│            │  檢98偵字6148號卷第47│        │              │
│  │  │頭變成人頭帳戶，致被害人余│            │  頁至第52頁）。      │        │              │
│  │  │嫚容不知有詐而陷於錯誤，依│            │                      │        │              │
│  │  │詐欺集團成員之指示操作自動│            │                      │        │              │
│  │  │櫃員機，分別匯款30,000元、│            │                      │        │              │
│  │  │3,000元、30,000元、18,000 │            │                      │        │              │
│  │  │元，共計81,000元至周玉葉中│            │                      │        │              │
│  │  │國信託商業銀行帳戶內，且旋│            │                      │        │              │
│  │  │遭提領一空。              │            │                      │        │              │
├─┼─┼─────────────┼──────┼───────────┼────┤              │
│2 │莊│詐欺集團成員於98年11月4 日│98年11月4 日│1.莊旻諺之反詐騙諮詢專│雲林地檢│              │
│  │旻│19時30分許，撥打電話予被害│、88,000元、│  線紀錄表、受理刑事案│98年度偵│              │
│  │諺│人莊旻諺，詐稱被害人網路訂│中國信託商業│  件報案三聯單（雲檢98│字第6148│              │
│  │  │購唱片時手續有問題，變成分│銀行帳戶    │  偵字6148號卷第29頁、│號      │              │
│  │  │期付款，並稱要先退錢及取消│            │  第32頁）。          │        │              │
│  │  │分期付款，要求其至提款機操│            │2.周玉葉之中國信託商業│        │              │
│  │  │作云云，致被害人莊旻諺不知│            │  銀行台南分行帳戶之開│        │              │
│  │  │有詐而陷於錯誤，依詐欺集團│            │  戶資料及交易明細（雲│        │              │
│  │  │成員之指示操作自動櫃員機，│            │  檢98偵字6148號卷第47│        │              │
│  │  │於同日22時30分許，匯款29,9│            │  頁至第52頁）。      │        │              │
│  │  │89元至中華郵政000000000000│            │                      │        │              │
│  │  │36號帳戶；另分別匯款6 次，│            │                      │        │              │
│  │  │共計88,000元至周玉葉中國信│            │                      │        │              │
│  │  │託商業銀行帳戶內，且旋遭提│            │                      │        │              │
│  │  │領一空。                  │            │                      │        │              │
├─┼─┼─────────────┼──────┼───────────┼────┤              │
│3 │楊│於98年11月4 日晚上9 時43分│98年11月4 日│1.楊政翰之台新銀行匯款│臺南地檢│              │
│  │政│許，撥打電話與楊政翰，佯稱│、99,000元、│  單據影本2 紙（南檢99│99年度偵│              │
│  │翰│楊政翰先前於玫瑰唱片購物時│1,000 元、台│  交查51號卷第80頁）。│字第4461│              │
│  │  │因作業人員疏失造成約定轉帳│新銀行帳戶  │2.周玉葉之台新銀行帳戶│號、第51│              │
│  │  │分期扣款，需至提款機操作解│            │  開戶基本資料及交易明│47號    │              │
│  │  │除云云，致楊政翰陷於錯誤而│            │  細（南檢99交查517 號│        │              │
│  │  │依指示於98年11月4 日晚上10│            │  卷第83頁至第85頁）。│        │              │
│  │  │時40分許，在板橋市○○路17│            │                      │        │              │
│  │  │6 號台新銀行自動提款機共匯│            │                      │        │              │
│  │  │款2 次，總計100,000 元至周│            │                      │        │              │
│  │  │玉葉台新銀行帳戶內。該等款│            │                      │        │              │
│  │  │項旋即由該詐欺集團之人利用│            │                      │        │              │
│  │  │自動櫃員機提領一空        │            │                      │        │              │
└─┴─┴─────────────┴──────┴───────────┴────┴───────┘
附表五：（即起訴書犯罪事實貳二部分；關於吳嘉霖合庫銀行成
          功分行帳戶）
┌─┬─┬─────────────┬──────┬───────────┬────┬───────┐
│編│被│詐欺時間及手段            │付款日、詐得│證據名稱及其頁數      │偵查案號│所犯罪名及處罰│
│號│害│                          │金額（新臺幣│                      │        │              │
│  │人│                          │）及匯款帳戶│                      │        │              │
├─┼─┼─────────────┼──────┼───────────┼────┼───────┤
│1 │王│被害人王柏霖於98年11月18日│98年11月18日│1.王柏霖之台新銀行、臺│雲林地檢│周錫澈幫助犯詐│
│  │柏│13時許在其住處上網，一名自│、9,632 元、│  北富邦自動櫃員機交易│98年度偵│欺取財罪，累犯│
│  │霖│稱「陳麗文」之女子主動聯繫│9,192 元、合│  明細（苗警南警偵字第│字第6148│，處有期徒刑參│
│  │  │要求援交並邀約地方見面，並│作金庫商業銀│  0000000000號卷第8頁 │號      │月，如附表二十│
│  │  │稱其公司同事會打電話，同日│行帳戶      │  ）。                │        │一編號1所示之 │
│  │  │15時27分詐騙集團成員使用03│            │2.王柏霖之反詐騙諮詢專│        │物，沒收。    │
│  │  │0000000 電話撥予被害人，告│            │  線紀錄表（雲檢98偵字│        ├───────┤
│  │  │知要確認安全及身份，其後於│            │  6148號卷第33頁）。  │        │              │
│  │  │15時38分許，另使用00000000│            │3.吳嘉霖之合作金庫商業│        │              │
│  │  │電話撥打予被害人，指示其至│            │  銀行成功分行號帳戶存│        │              │
│  │  │提款機前確認身分，致被害人│            │  摺正反面影本、開戶資│        │              │
│  │  │王柏霖不知有詐而陷於錯誤，│            │  料及交易明細（雲檢98│        │              │
│  │  │依詐欺集團成員之指示操作自│            │  偵字6148號卷第53 頁 │        │              │
│  │  │動櫃員機，於同日14時12分、│            │  至第55頁）。        │        │              │
│  │  │48分，分別匯款2 筆各9,632 │            │                      │        │              │
│  │  │元、9,192 元至吳嘉霖之合作│            │                      │        │              │
│  │  │金庫商業銀行帳戶內。      │            │                      │        │              │
├─┼─┼─────────────┼──────┼───────────┼────┤              │
│2 │張│被害人張明偉於98年11月14日│98年11月17日│1.張明偉之反詐騙案件紀│雲林地檢│              │
│  │明│某時在其住處上網與一名自稱│、9,178 元、│  錄表（雲檢98偵字6148│98年度偵│              │
│  │偉│「小娟」之女子聊天，相約於│29,523元、合│  號卷第37頁）。      │字第6148│              │
│  │  │11月17日見面，並稱其公司同│作金庫商業銀│2.吳嘉霖之合作金庫商業│號      │              │
│  │  │事會打電話告知，其後詐騙集│行帳戶      │  銀行成功分行號帳戶存│        │              │
│  │  │團成員詐稱被害人須先至提款│            │  摺正反面影本、開戶資│        │              │
│  │  │機驗證，致被害人張明偉不知│            │  料及交易明細（雲檢98│        │              │
│  │  │有詐而陷於錯誤，依詐欺集團│            │  偵字6148號卷第53頁至│        │              │
│  │  │成員之指示操作自動櫃員機，│            │  第55頁）。          │        │              │
│  │  │於98年11月17日20時41分匯款│            │                      │        │              │
│  │  │9,178 元，後因詐騙集團成員│            │                      │        │              │
│  │  │佯稱操作錯誤，被害人再於同│            │                      │        │              │
│  │  │日21時25分再匯款29,523元至│            │                      │        │              │
│  │  │吳嘉霖之合作金庫商業銀行帳│            │                      │        │              │
│  │  │戶內，共計38,701元，並隨即│            │                      │        │              │
│  │  │遭提領一空；另於隔日匯款2 │            │                      │        │              │
│  │  │次，共計7 萬元至華南銀行大│            │                      │        │              │
│  │  │稻埕分行000-00000000000007│            │                      │        │              │
│  │  │67號帳戶內。              │            │                      │        │              │
└─┴─┴─────────────┴──────┴───────────┴────┴───────┘
附表六：（臺南地檢併辦部分；關於周玉葉中國信託銀行臺南分
          行帳戶、吳嘉霖之合庫銀行臺南成功分行帳戶）
┌─┬─┬────────────────────────┬────┐
│編│被│詐欺時間及手段                                  │偵查案號│
│號│害│                                                │        │
│  │人│                                                │        │
├─┼─┼────────────────────────┼────┤
│1 │余│於98年11月4 日前某時撥打電話與余嫚容，佯稱余嫚容│臺南地檢│
│  │嫚│於網路購物時誤設為分期扣款，需至提款機操作解除云│99年度偵│
│  │容│云，致余嫚容陷於錯誤而依指示於98 年11 月4 日21時│字第4461│
│  │  │38分許，在台中縣沙鹿鎮（現已改制台中市沙鹿區）鎮│號、第51│
│  │  │南路與英才路口之統一便利商店內之自動櫃員機，共匯│47號    │
│  │  │款4 次，總計為81,000元至周玉葉上開中國信託銀行帳│        │
│  │  │戶內。                                          │        │
├─┼─┼────────────────────────┼────┤
│2 │莊│於98年11月4 日晚上7 時30分許，撥打電話與莊旻諺，│同上    │
│  │旻│佯稱莊旻諺先前於玫瑰唱片購物時因作業人員疏失造成│        │
│  │諺│約定轉帳分期扣款，需至提款機操作解除云云，致莊旻│        │
│  │  │諺陷於錯誤而依指示於98年11月4 日在高雄縣鳳山市（│        │
│  │  │現已改制高雄市鳳山區○○○○路315 號之中國信託銀│        │
│  │  │行之自動櫃員機，共匯款6 次，總計為88,000元至周玉│        │
│  │  │葉上開中國信託銀行帳戶內。                      │        │
├─┼─┼────────────────────────┼────┤
│3 │張│於98年11月14日某時，撥打電話與張明偉，佯稱交友需│同上    │
│  │明│至提款機操作驗證云云，致張明偉陷於錯誤，而依指示│        │
│  │偉│於98年11 月17 日晚上8 時41分許、同日晚上9 時25分│        │
│  │  │許，在臺中市○○路○ 段13號聯邦銀行北臺中分行自動│        │
│  │  │提款機共匯款9,178 元、29,523元，總計38,701元至吳│        │
│  │  │嘉霖上開合作金庫銀行帳戶內。                    │        │
└─┴─┴────────────────────────┴────┘
附表七：（臺南地檢併辦部分；關於吳嘉霖之合庫銀行臺南成功
          分行帳戶）
┌─┬─┬────────────────────────┬────┐
│編│被│詐欺時間及手段                                  │偵查案號│
│號│害│                                                │        │
│  │人│                                                │        │
├─┼─┼────────────────────────┼────┤
│1 │王│詐欺集團之成員意圖為自己不法之所有，於98年11月18│臺南地檢│
│  │柏│日下午1 時許，以SKYPE 網路電話邀約王柏霖援交，並│99年度偵│
│  │霖│向之佯稱須先前往操作提款機確認身份云云，致王柏霖│字第2769│
│  │  │不疑有他而陷於錯誤，於同年月18日下午2 時12分許、│號      │
│  │  │同日下午2 時48分許，分別轉帳9,632 元、9,192 元至│        │
│  │  │吳嘉霖上開合庫銀行帳戶內。嗣王柏霖察覺有異，始報│        │
│  │  │警處理而查知上情。                              │        │
└─┴─┴────────────────────────┴────┘
附表八：（起訴書犯罪事實貳三前段）：
┌─┬─┬─────────────┬───────────────┐
│編│被│詐欺時間及手段            │所犯罪名及處罰                │
│號│害│                          │                              │
│  │人│                          │                              │
├─┼─┼─────────────┼───────────────┤
│1 │林│如犯罪事實欄五、所載      │李國方共同犯行使偽造公文書罪，│
│  │佛│                          │處有期徒刑壹年肆月，如附表二十│
│  │  │                          │編號1 所示之物，沒收。        │
│  │  │                          ├───────────────┤
│  │  │                          │蘇畇嘉共同犯行使偽造公文書罪，│
│  │  │                          │處有期徒刑壹年貳月，如附表二十│
│  │  │                          │編號1 所示之物，沒收。        │
│  │  │                          ├───────────────┤
│  │  │                          │周錫澈共同犯行使偽造公文書罪，│
│  │  │                          │累犯，處有期徒刑壹年肆月，如附│
│  │  │                          │表二十編號1 所示之物，沒收。  │
└─┴─┴─────────────┴───────────────┘
附表九：
┌─┬─┬─┬──┬───┬──┬───────┬───┬──────┬───────┐
│編│被│被│申辦│帳號  │申辦│證據          │備註  │偽造、變造之│所犯罪名及處罰│
│  │  │害│地點│      │時間│              │      │物          │              │
│號│告│人│    │      │    │              │      │            │              │
├─┼─┼─┼──┼───┼──┼───────┼───┼──────┼───────┤
│1 │蔡│黃│臺北│臺北富│98年│(1)被害人黃向豪│起訴書│(1)偽造之「黃│李國方共同犯行│
│  │吉│向│縣永│邦商業│10月│  之指訴（雲檢│犯罪事│  向豪」印章│使偽造私文書罪│
│  │銘│豪│和市│銀行股│26日│  99偵字第23號│實四1.│  1 枚      │，處有期徒刑陸│
│  │  │  │保生│份有限│    │  卷第60頁至第│、起訴│(2)偽造之「黃│月，如左列之物│
│  │  │  │路3 │公司保│    │  65頁）。    │書附表│  向豪」國民│、附表二十三編│
│  │  │  │號  │生分行│    │(2)98年11月17日│五編號│  身分證1張 │號1 至3 、12至│
│  │  │  │    │738- 1│    │  （98）北富銀│六帳戶│(3)變造之「黃│14、附表二十五│
│  │  │  │    │68-276│    │  保字第64號函│      │  向豪」全民│編號1 至7 、附│
│  │  │  │    │043號 │    │  暨所附基本資│      │  健康保險卡│表二十六編號1 │
│  │  │  │    │      │    │  料表、開戶時│      │  1 張      │至2 及附表二十│
│  │  │  │    │      │    │  之監視器畫面│      │(4)基本資料表│七編號1 所示之│
│  │  │  │    │      │    │  、偽造之國民│      │  上「黃向豪│物，均沒收。  │
│  │  │  │    │      │    │  身分證影本、│      │  」印文1 枚├───────┤
│  │  │  │    │      │    │  對帳單（雲檢│      │            │蘇畇嘉共同犯行│
│  │  │  │    │      │    │  99偵字第23號│      │            │使偽造私文書罪│
│  │  │  │    │      │    │  卷第23頁至第│      │            │，處有期徒刑伍│
│  │  │  │    │      │    │  28頁）。    │      │            │月，如左列之物│
│  │  │  │    │      │    │              │      │            │、附表二十三編│
│  │  │  │    │      │    │              │      │            │號1 至3 、12至│
│  │  │  │    │      │    │              │      │            │14、附表二十五│
│  │  │  │    │      │    │              │      │            │編號1 至7 、附│
│  │  │  │    │      │    │              │      │            │表二十六編號1 │
│  │  │  │    │      │    │              │      │            │至2 及附表二十│
│  │  │  │    │      │    │              │      │            │七編號1 所示之│
│  │  │  │    │      │    │              │      │            │物，均沒收。  │
├─┼─┼─┼──┼───┼──┼───────┼───┼──────┼───────┤
│2 │蔡│何│臺北│陽信商│98年│(1)98年11月24日│起訴書│(1)偽造之「何│李國方共同犯行│
│  │吉│嘉│市文│業銀行│10月│  陽信木柵字第│犯罪事│  嘉豪」印章│使偽造私文書罪│
│  │銘│豪│山區│木柵分│26日│  980048號函暨│實四1.│  1 枚      │，處有期徒刑陸│
│  │  │  │木柵│行017-│    │  所附存摺存款│、起訴│(2)偽造之「何│月，如左列之物│
│  │  │  │路三│010-10│    │  印鑑卡、申請│書附表│  嘉豪」國民│、附表二十三編│
│  │  │  │段96│4785號│    │  書、偽造之國│五編號│  身分證1 張│號1 至3 、12至│
│  │  │  │號  │      │    │  民身分證影本│五帳戶│(3)變造之「何│14、附表二十五│
│  │  │  │    │      │    │  、變造之全民│      │  嘉豪」全民│編號1 至7 、附│
│  │  │  │    │      │    │  健康保險卡影│      │  健康保險卡│表二十六編號1 │
│  │  │  │    │      │    │  本（雲檢99偵│      │  1張       │至2及附表二十 │
│  │  │  │    │      │    │  字第23號卷第│      │(3)申請書上「│七編號1 所示之│
│  │  │  │    │      │    │  87頁第89頁）│      │  何嘉豪」署│物，均沒收。  │
│  │  │  │    │      │    │  。          │      │  押2 枚、印├───────┤
│  │  │  │    │      │    │              │      │  文2枚     │蘇畇嘉共同犯行│
│  │  │  │    │      │    │              │      │(4)存摺存款印│使偽造私文書罪│
│  │  │  │    │      │    │              │      │  鑑卡上「何│，處有期徒刑伍│
│  │  │  │    │      │    │              │      │  嘉豪」署押│月，如左列之物│
│  │  │  │    │      │    │              │      │  1 枚、印文│、附表二十三編│
│  │  │  │    │      │    │              │      │  7 枚      │號1 至3 、12至│
│  │  │  │    │      │    │              │      │            │14、附表二十五│
│  │  │  │    │      │    │              │      │            │編號1 至7 、附│
│  │  │  │    │      │    │              │      │            │表二十六編號1 │
│  │  │  │    │      │    │              │      │            │至2 及附表二十│
│  │  │  │    │      │    │              │      │            │七編號1 所示之│
│  │  │  │    │      │    │              │      │            │物，均沒收。  │
├─┼─┼─┼──┼───┼──┼───────┼───┼──────┼───────┤
│3 │陳│鄭│臺南│第一商│98年│(1)98年11月17日│起訴書│(1)偽造之「鄭│李國方共同犯行│
│  │新│清│縣佳│業銀行│10月│  一佳里字第00│犯罪事│  清安」印章│使偽造私文書罪│
│  │火│安│里鎮│佳里分│27日│  206 號函暨所│實四1.│  1 枚      │，處有期徒刑陸│
│  │  │  │文化│行624-│    │  附各類存款開│、起訴│(2)偽造之「鄭│月，如左列之物│
│  │  │  │路  │-504-6│    │  戶暨互往來業│書附表│  清安」國民│、附表二十三編│
│  │  │  │225 │1660號│    │  務項目申請書│五編號│  身分證1張 │號1 至3 、10、│
│  │  │  │號  │      │    │  、未登摺帳項│三帳戶│(3)變造之「鄭│12至14、附表二│
│  │  │  │    │      │    │  查詢清單、偽│      │  清安」全民│十五編號1 至7 │
│  │  │  │    │      │    │  造之國民身分│      │  健康保險卡│、附表二十六編│
│  │  │  │    │      │    │  證影本（雲檢│      │  1 張      │號1 至2 及附表│
│  │  │  │    │      │    │  99偵字第627 │      │(4)各類存款開│二十九編號5 所│
│  │  │  │    │      │    │  號卷第37頁至│      │  戶暨往來業│示之物，均沒收│
│  │  │  │    │      │    │  第39頁）。  │      │  務項目申請│。            │
│  │  │  │    │      │    │              │      │  書上「鄭清├───────┤
│  │  │  │    │      │    │              │      │  安」署押2 │蘇畇嘉共同犯行│
│  │  │  │    │      │    │              │      │  枚、印文2 │使偽造私文書罪│
│  │  │  │    │      │    │              │      │  枚        │，處有期徒刑伍│
│  │  │  │    │      │    │              │      │            │月，如左列之物│
│  │  │  │    │      │    │              │      │            │、附表二十三編│
│  │  │  │    │      │    │              │      │            │號1 至3 、10、│
│  │  │  │    │      │    │              │      │            │12至14、附表二│
│  │  │  │    │      │    │              │      │            │十五編號1 至7 │
│  │  │  │    │      │    │              │      │            │、附表二十六編│
│  │  │  │    │      │    │              │      │            │號1 至2 及附表│
│  │  │  │    │      │    │              │      │            │二十九編號5 所│
│  │  │  │    │      │    │              │      │            │示之物，均沒收│
│  │  │  │    │      │    │              │      │            │。            │
├─┼─┼─┼──┼───┼──┼───────┼───┼──────┼───────┤
│4 │陳│龔│臺南│第一商│98年│(1)98年11月 4日│起訴書│(1)偽造之「龔│李國方共同犯行│
│  │新│百│市夏│業銀行│10月│  一金城字第00│犯罪事│  百陽」印章│使偽造私文書罪│
│  │火│陽│林路│金城分│27日│  309 號函暨所│實四1.│  1 枚      │，處有期徒刑陸│
│  │  │  │105 │行607-│    │  附各類存款開│、起訴│(2)偽造之「龔│月，如左列之物│
│  │  │  │號  │680424│    │  戶暨往來業務│書附表│  百陽」國民│、附表二十三編│
│  │  │  │    │56號  │    │  項目申請書、│五編號│  身分證1張 │號1 至3 、10、│
│  │  │  │    │      │    │  未登摺帳項查│四帳戶│(3)變造之「龔│12至14、附表二│
│  │  │  │    │      │    │  詢清單、存戶│      │  百陽」全民│十五編號1 至7 │
│  │  │  │    │      │    │  餘額留存設定│      │  健康保險卡│、附表二十六編│
│  │  │  │    │      │    │  及解除登錄單│      │  1 張      │號1 至2 及附表│
│  │  │  │    │      │    │  、印鑑卡、證│      │(4)各類存款開│二十九編號5 所│
│  │  │  │    │      │    │  明文件、偽造│      │  戶暨往來業│示之物，均沒收│
│  │  │  │    │      │    │  之國民身分證│      │  務項目申請│。            │
│  │  │  │    │      │    │  影本（雲檢99│      │  書上「龔百├───────┤
│  │  │  │    │      │    │  偵字第627 號│      │  陽」署押2 │蘇畇嘉共同犯行│
│  │  │  │    │      │    │  卷第44頁至第│      │  枚、印文5 │使偽造私文書罪│
│  │  │  │    │      │    │  53頁）。    │      │  枚        │，處有期徒刑伍│
│  │  │  │    │      │    │              │      │(5)印鑑卡「龔│月，如左列之物│
│  │  │  │    │      │    │              │      │  百陽」署押│、附表二十三編│
│  │  │  │    │      │    │              │      │  1 枚、印文│號1 至3 、10、│
│  │  │  │    │      │    │              │      │  2 枚      │12至14、附表二│
│  │  │  │    │      │    │              │      │            │十五編號1 至7 │
│  │  │  │    │      │    │              │      │            │、 附表二十六 │
│  │  │  │    │      │    │              │      │            │編號1 至2 及附│
│  │  │  │    │      │    │              │      │            │表二十九編號5 │
│  │  │  │    │      │    │              │      │            │所示之物，均沒│
│  │  │  │    │      │    │              │      │            │收。          │
├─┼─┼─┼──┼───┼──┼───────┼───┼──────┼───────┤
│5 │陳│陳│臺中│臺中商│98年│(1)被害人陳昭德│起訴書│(1)偽造之「陳│李國方共同犯行│
│  │新│昭│縣豐│業銀行│11月│  之指訴（雲檢│犯罪事│  昭德」印章│使偽造私文書罪│
│  │火│德│原市│南豐原│26日│  99偵字第434 │實四1.│  1 枚      │，處有期徒刑陸│
│  │  │  │中山│分行05│    │  號卷第14頁至│、起訴│(2)偽造之「陳│月，如左列之物│
│  │  │  │路23│3-0491│    │  第15頁）。  │書附表│  昭德」國民│、附表二十三編│
│  │  │  │2號 │059793│    │(2)99年2 月4 日│五編號│  身分證1張 │號1 至3 、10、│
│  │  │  │    │號    │    │  中南豐字第09│十帳戶│  （即扣案如│12至14、附表二│
│  │  │  │    │      │    │  000000000 號│      │  附表十七編│十五編號1 至7 │
│  │  │  │    │      │    │  函暨所附申請│      │  號 8所示之│、附表二十六編│
│  │  │  │    │      │    │  書、交易明細│      │  物）      │號1 至2 及附表│
│  │  │  │    │      │    │  、偽造之身分│      │(3)變造之「陳│二十九編號 5所│
│  │  │  │    │      │    │  證影本、變造│      │  昭德」全民│示之物，均沒收│
│  │  │  │    │      │    │  之全民健康保│      │  健康保險卡│。            │
│  │  │  │    │      │    │  險卡影本（雲│      │  1 張（即扣├───────┤
│  │  │  │    │      │    │  檢99偵字第62│      │  案如附表二│蘇畇嘉共同犯行│
│  │  │  │    │      │    │  7 號卷第70頁│      │  十三編號9 │使偽造私文書罪│
│  │  │  │    │      │    │  至第73頁）。│      │  所示之物）│，處有期徒刑伍│
│  │  │  │    │      │    │              │      │(4)申請書上「│月，如左列之物│
│  │  │  │    │      │    │              │      │  陳昭德」署│、附表二十三編│
│  │  │  │    │      │    │              │      │  押2 枚、印│號1 至3 、10、│
│  │  │  │    │      │    │              │      │  文2 枚    │、12至14、附表│
│  │  │  │    │      │    │              │      │            │二十五編號1 至│
│  │  │  │    │      │    │              │      │            │7 、附表二十六│
│  │  │  │    │      │    │              │      │            │編號1 至2 及附│
│  │  │  │    │      │    │              │      │            │表二十九編號5 │
│  │  │  │    │      │    │              │      │            │所示之物，均沒│
│  │  │  │    │      │    │              │      │            │收。          │
├─┼─┼─┼──┼───┼──┼───────┼───┼──────┼───────┤
│6 │陳│陳│臺中│三信商│98年│(1)被害人陳昭德│起訴書│(1)偽造之「陳│李國方共同犯行│
│  │新│昭│縣豐│業銀行│12月│  之指訴（雲檢│犯罪事│  昭德」印章│使偽造私文書罪│
│  │火│德│原市│中山分│7 日│  99偵字第434 │實四1.│  1 枚      │，處有期徒刑陸│
│  │  │  │大明│行147-│    │  號卷第14頁至│、起訴│(2)偽造之「陳│月，如左列之物│
│  │  │  │路9 │-26300│    │  第15頁）。  │書附表│  昭德」國民│、附表二十三編│
│  │  │  │號  │82605 │    │(2)99年1 月29三│五編號│  身分證1張 │號1 至3 、10、│
│  │  │  │    │號    │    │  信銀管字第09│九帳戶│  （即扣案如│、12至14、附表│
│  │  │  │    │      │    │  900353號函暨│      │  附表二十三│二十五編號1 至│
│  │  │  │    │      │    │  所附客戶基本│      │  編號8所示 │7、 附表二十六│
│  │  │  │    │      │    │  資料、活期性│      │  之物）    │編號1 至2 及附│
│  │  │  │    │      │    │  存款明細分類│      │(3)變造之「陳│表二十九編號5 │
│  │  │  │    │      │    │  帳查詢、業務│      │  昭德」全民│所示之物，均沒│
│  │  │  │    │      │    │  申辦明細表、│      │  健康保險卡│收。          │
│  │  │  │    │      │    │  偽造之國民身│      │  1 張（即扣├───────┤
│  │  │  │    │      │    │  分證影本、變│      │  案如附表二│蘇畇嘉共同犯行│
│  │  │  │    │      │    │  造之健康保險│      │  十三編號9 │使偽造私文書罪│
│  │  │  │    │      │    │  卡影本（雲檢│      │  所示之物）│，處有期徒刑伍│
│  │  │  │    │      │    │  99偵字第627 │      │(4)存款業務總│月，如左列之物│
│  │  │  │    │      │    │  號卷第5頁至 │      │  約定書上「│、附表二十三編│
│  │  │  │    │      │    │  第9 頁）。  │      │  陳昭德」署│號1 至3 、10、│
│  │  │  │    │      │    │(3)99年10月12三│      │  押2 枚、印│、12至14、附表│
│  │  │  │    │      │    │  信銀管字第09│      │  文7 枚    │二十五編號1 至│
│  │  │  │    │      │    │  903762號函暨│      │            │7、 附表二十六│
│  │  │  │    │      │    │  所附存款業務│      │            │編號1 至2 及附│
│  │  │  │    │      │    │  總約定書、客│      │            │表二十九編號5 │
│  │  │  │    │      │    │  戶帳卡明細單│      │            │所示之物，均沒│
│  │  │  │    │      │    │  、偽造之國民│      │            │收。          │
│  │  │  │    │      │    │  身分證影本、│      │            ├───────┤
│  │  │  │    │      │    │  變造之全民健│      │            │              │
│  │  │  │    │      │    │  康保險卡影本│      │            │              │
│  │  │  │    │      │    │  （原審卷(三)第│      │            │              │
│  │  │  │    │      │    │  189 頁至第19│      │            │              │
│  │  │  │    │      │    │  2 頁）。    │      │            │              │
├─┼─┼─┼──┼───┼──┼───────┼───┼──────┼───────┤
│7 │鄭│林│高雄│星展銀│98年│(1)99年1 月20日│起訴書│(1)偽造之「林│李國方共同犯行│
│  │以│彤│市三│行高雄│11月│  （99）星展高│犯罪事│  彤恩」印章│使偽造私文書罪│
│  │徽│恩│民區│分行（│27日│  發字第3 號函│實四1.│  1 枚      │，處有期徒刑陸│
│  │  │  │九如│起訴書│    │  暨所附開戶申│、起訴│(2)偽造之「林│月，如左列之物│
│  │  │  │二路│誤載為│    │  請書、帳戶相│書附表│  彤恩」國民│、附表二十三編│
│  │  │  │599 │鼓山分│    │  關服務申請書│五編號│  身分證1張 │號1 至3 、6 、│
│  │  │  │號  │行】81│    │  、偽造之國民│七帳戶│  （即扣案如│7 、12至14、附│
│  │  │  │    │0-0040│    │  身分證影本、│      │  附表二十三│表二十五編號1 │
│  │  │  │    │043295│    │  變造之健保卡│      │  編號4所示 │至7及 附表二十│
│  │  │  │    │85號  │    │  影本（雲檢98│      │  之物）    │六編號1 至2 所│
│  │  │  │    │      │    │  偵字第6138號│      │(3)變造之「林│示之物，均沒收│
│  │  │  │    │      │    │  卷第55頁至第│      │  彤恩」全民│。            │
│  │  │  │    │      │    │  60頁）。    │      │  健康保險卡├───────┤
│  │  │  │    │      │    │              │      │  1 張（即扣│蘇畇嘉共同犯行│
│  │  │  │    │      │    │              │      │  案如附表二│使偽造私文書罪│
│  │  │  │    │      │    │              │      │  十三編號5 │，處有期徒刑伍│
│  │  │  │    │      │    │              │      │  所示之物）│月，如左列之物│
│  │  │  │    │      │    │              │      │(4)開戶申請書│、附表二十三編│
│  │  │  │    │      │    │              │      │  上「林彤恩│號1 至3 、6 、│
│  │  │  │    │      │    │              │      │  」署押1 枚│7 、12至14、附│
│  │  │  │    │      │    │              │      │(5)帳戶相關服│表二十五編號1 │
│  │  │  │    │      │    │              │      │  務申請書書│至7及 附表二十│
│  │  │  │    │      │    │              │      │  上「林彤恩│六編號1 至2 所│
│  │  │  │    │      │    │              │      │  」署押1枚 │示之物，均沒收│
│  │  │  │    │      │    │              │      │  、印文2枚 │。            │
├─┼─┼─┼──┼───┼──┼───────┼───┼──────┼───────┤
│8 │何│胡│高雄│合作金│98年│(1)被害人胡純鳳│起訴書│(1)偽造之「胡│李國方共同犯行│
│  │思│純│市鼓│庫商業│12月│  之指訴（雲檢│犯罪事│  純鳳」印章│使偽造私文書罪│
│  │葦│鳳│山區│銀行鼓│15日│  98偵第6138號│實四1.│  1 枚      │，處有期徒刑陸│
│  │  │  │中華│山分行│（起│  第78 頁 至79│、起訴│(2)偽造之「胡│月，如左列之物│
│  │  │  │一路│006-34│訴書│  頁）（原審卷│書附表│  純鳳」國民│、附表二十三編│
│  │  │  │352 │658721│附表│  (四)第114頁至 │五編號│  身分證 1張│號1 至3 、12至│
│  │  │  │號  │31802 │誤載│  第116頁）。 │八帳戶│  （即扣案如│14、附表二十五│
│  │  │  │    │號    │為98│(2)99年1 月28日│      │  附表二十四│編號1 至7 及附│
│  │  │  │    │      │年12│  合金鼓山字第│      │  編號1所示 │表二十六編號1 │
│  │  │  │    │      │月7 │  0000000000號│      │  之物）    │至2所 示之物，│
│  │  │  │    │      │日）│  函暨所附金融│      │(3)變造之「胡│均沒收。      │
│  │  │  │    │      │    │  卡全部資料查│      │  純鳳」全民├───────┤
│  │  │  │    │      │    │  詢單、客戶當│      │  健康保險卡│蘇畇嘉共同犯行│
│  │  │  │    │      │    │  月份交易資料│      │  1 張（即扣│使偽造私文書罪│
│  │  │  │    │      │    │  查詢單、存款│      │  案如附表二│，處有期徒刑伍│
│  │  │  │    │      │    │  印鑑卡、偽造│      │  十四編號2 │月，如左列之物│
│  │  │  │    │      │    │  之國民身分證│      │  所示之物）│、附表二十三編│
│  │  │  │    │      │    │  影本（雲檢98│      │(4)存款印鑑卡│號1 至3 、12至│
│  │  │  │    │      │    │  偵字第6138號│      │「胡純鳳」署│14、附表二十五│
│  │  │  │    │      │    │  卷第81頁至第│      │  押1 枚、印│編號1 至7 及附│
│  │  │  │    │      │    │  85頁）      │      │  文2 枚    │表二十六編號1 │
│  │  │  │    │      │    │              │      │            │至2所 示之物，│
│  │  │  │    │      │    │              │      │            │均沒收。      │
└─┴─┴─┴──┴───┴──┴───────┴───┴──────┴───────┘
附表九之一：（原起訴書附表四編號3）：
┌─┬─┬─────────────┬───────────────┐
│編│被│詐欺時間及手段            │所犯罪名及處罰                │
│號│害│                          │                              │
│  │人│                          │                              │
├─┼─┼─────────────┼───────────────┤
│1 │胡│如犯罪事實欄六之一、所載  │李國方共同犯詐欺取財罪，處有期│
│  │亞│                          │徒刑拾月。                    │
│  │連│                          ├───────────────┤                              │
│  │  │                          │蘇畇嘉共同犯詐欺取財罪，處有期│
│  │  │                          │徒刑伍月。                    │
└─┴─┴─────────────┴───────────────┘
附表十：
┌─┬─┬─────────────┬──────┬───────────┬────┬─────┐
│編│被│詐欺時間及手段            │付款日、詐得│證據名稱及其頁數      │偵查案號│所犯罪名及│
│號│害│                          │金額（新臺幣│                      │        │處罰      │
│  │人│                          │）及匯款帳戶│                      │        │          │
├─┼─┼─────────────┼──────┼───────────┼────┼─────┤
│1 │謝│詐欺集團成員於98年10月27日│98年10月27│1.謝宜珊之存款存入憑條│雲林地檢│李國方共同│
│  │宜│9 時許，撥打電話予被害人謝│  日、385,00│  2 紙（雲檢98偵字6155│98年度偵│犯詐欺取財│
│  │珊│宜珊，假冒雲林地檢署劉文凱│  0 元、台北│  號卷第167 頁至第168 │字第6155│罪，處有期│
│  │  │書記官，佯稱被害人因涉嫌一│  富邦商業銀│  頁）。              │號      │徒壹年。  │
│  │  │件詐欺案，須依其指示將帳戶│  行帳戶    │2.謝宜珊之反詐騙諮詢專│        │          │
│  │  │內的存款全部領出云云，致被│98年10月27│  線紀錄表、受理刑事案│        ├─────┤
│  │  │害人謝宜珊不知有詐而陷於錯│  日、146,00│  件報案三聯單（雲檢98│        │蘇畇嘉共同│
│  │  │誤，於同日12時許，被害人自│  0 元、華南│  偵字6155號卷第57 頁 │        │犯詐欺取財│
│  │  │其帳戶內提領出385,000 元，│  商業銀行帳│  、第60頁）。        │        │罪，處有期│
│  │  │存入冒用黃熙林名義申設之台│  戶        │3.冒用黃熙林名義所申設│        │徒刑拾壹月│
│  │  │北富邦商業銀行帳戶內，另於│            │  之台北富邦商業銀行存│        │。        │
│  │  │同日13時30分許，存入146,00│            │  摺存戶內容查詢及對帳│        │          │
│  │  │0 元於冒用陳忠和名義申設之│            │  單查詢各1 份（雲檢98│        │          │
│  │  │華南商業銀行帳戶內，且旋遭│            │  偵字6155號卷第156 頁│        │          │
│  │  │提領一空。                │            │  至第159 頁）。      │        │          │
│  │  │                          │            │4.冒用陳忠和名義所申設│        │          │
│  │  │                          │            │  之華南商業銀行開戶資│        │          │
│  │  │                          │            │  料及往來交易明細各1 │        │          │
│  │  │                          │            │  份（雲檢98偵字6155號│        │          │
│  │  │                          │            │  卷第54頁至第55頁）。│        │          │
├─┼─┼─────────────┼──────┼───────────┼────┼─────┤
│2 │王│詐欺集團成員於98年10月30日│98年10月30日│1.王婷儀之反詐騙諮詢專│雲林地檢│李國方共同│
│  │婷│13時許，撥打電話予被害人王│、250,000 元│  線紀錄表、受理刑事案│99年度偵│犯詐欺取財│
│  │儀│婷儀，假冒檢察官佯稱被害人│、鄭清安第一│  件報案三聯單（雲檢99│字第627 │罪，處有期│
│  │  │因身分證遭人冒用，銀行帳戶│商業銀行帳戶│  偵字627 號卷第40頁、│號      │徒刑捌月。│
│  │  │遭人頭洗錢犯罪，須依其指示│            │  第43頁）。          │        ├─────┤
│  │  │將帳戶內的存款領出並匯至指│            │2.冒用鄭清安名義所申設│        │蘇畇嘉共同│
│  │  │定帳戶云云，致被害人王婷儀│            │  之第一商業銀行開戶資│        │犯詐欺取財│
│  │  │不知有詐而陷於錯誤，於同日│            │  料及往來交易明細各1 │        │罪，處有期│
│  │  │13時41分許，以現金無摺臨櫃│            │  份（雲檢99偵字627 號│        │徒刑柒月。│
│  │  │存款方式，存入250,000 元至│            │  卷第37頁至第39頁）。│        │          │
│  │  │被告陳新火冒用鄭清安名義申│            │                      │        │          │
│  │  │設之第一商業銀行帳戶內，且│            │                      │        │          │
│  │  │旋遭提領一空。            │            │                      │        │          │
├─┼─┼─────────────┼──────┼───────────┼────┼─────┤
│3 │洪│詐欺集團成員於98年10月30日│98年10月30日│1.洪君融之反詐騙案件紀│雲林地檢│李國方共同│
│  │君│12時許，撥打電話予被害人洪│、400,000 元│  錄表、受理刑事案件報│99年度偵│犯詐欺取財│
│  │融│君融，假冒桃園縣警官，佯稱│、龔百陽第一│  案三聯單、受理詐騙帳│字第627 │罪，處有期│
│  │  │被害人之名字遭人拿去當人頭│商業銀行帳戶│  戶通報警示簡便格式表│號      │徒刑拾月。│
│  │  │帳戶使用，須依其指示將銀行│            │  （雲檢99偵字627 號卷│        ├─────┤
│  │  │定存轉入活存做一個信託帳戶│            │  第47頁反面至第48頁、│        │蘇畇嘉共同│
│  │  │云云，致被害人洪君融不知有│            │  第54頁）。          │        │犯詐欺取財│
│  │  │詐而陷於錯誤，於同日15時許│            │2.冒用龔百陽名義所申設│        │罪，處有期│
│  │  │，匯款400,000 元至被告陳新│            │  之第一商業銀行開戶資│        │徒刑玖月。│
│  │  │火冒用龔百陽名義申設之第一│            │  料及往來交易明細各1 │        │          │
│  │  │商業銀行帳戶內，且旋遭提領│            │  份（雲檢99偵字627 號│        │          │
│  │  │一空。                    │            │  卷第44頁至第47頁、第│        │          │
│  │  │                          │            │  49頁至第53頁）。    │        │          │
├─┼─┼─────────────┼──────┼───────────┼────┼─────┤
│4 │林│詐欺集團成員於98年11月4 日│98年11月4 日│1.林映均之反詐騙諮詢專│雲林地檢│李國方共同│
│  │映│9 時49分許，撥打電話予被害│、180,000 元│  線紀錄表、受理刑事案│99年度偵│犯詐欺取財│
│  │均│人林映均，假冒為警員及書記│、台北富邦商│  件報案三聯單（雲檢99│字第23號│罪，處有期│
│  │  │官童榮太，佯稱破獲洗錢案，│業銀行帳戶  │  偵字23號卷第16頁、第│        │徒刑陸月。│
│  │  │其中有2 個人頭帳戶是被害人│            │  17頁）。            │        ├─────┤
│  │  │所有，因涉嫌詐欺、偽造文書│            │2.林映均之存摺存款存入│        │蘇畇嘉共同│
│  │  │、人頭帳戶，須將存款提出並│            │  存根1 張（雲檢99偵字│        │犯詐欺取財│
│  │  │匯至指定帳戶，以利檢警調查│            │  23號卷第69頁）。    │        │罪，處有期│
│  │  │云云，致被害人林映均不知有│            │                      │        │徒刑伍月。│
│  │  │詐而陷於錯誤，於同日13時許│            │                      │        │          │
│  │  │以無摺存款方式，存入180,00│            │                      │        │          │
│  │  │0 元至被告蔡吉銘冒用黃向豪│            │                      │        │          │
│  │  │名義申設之台北富邦商業銀行│            │                      │        │          │
│  │  │帳戶內，且旋遭提領一空。  │            │                      │        │          │
├─┼─┼─────────────┼──────┼───────────┼────┼─────┤
│5 │游│詐欺集團成員於98年11月7 日│98年11月7 日│1.游振興之反詐騙諮詢專│雲林地檢│李國方共同│
│  │振│某時許，撥打電話予被害人游│、29,989元、│  線紀錄表、受理刑事案│99年度偵│犯詐欺取財│
│  │興│振興，佯稱係PCHOME購物網站│陽信商業銀行│  件報案三聯單（雲檢99│字第23號│罪，處有期│
│  │  │，因被害人先前分期付款設定│帳戶        │  偵字23號卷第18頁、第│        │徒刑肆月。│
│  │  │有誤，誤設定成12期，會有遠│            │  19頁）。            │        ├─────┤
│  │  │東商業銀行人員與其接洽，稍│            │2.游振興之自動櫃員機交│        │蘇畇嘉共同│
│  │  │後被害人即接到另一詐騙集團│            │  易明細表1 張（雲檢99│        │犯詐欺取財│
│  │  │成員電話，要求其至附近提款│            │  偵字23號卷第85頁）。│        │罪，處有期│
│  │  │機操作手續，才能取消設定錯│            │3.冒用何嘉豪名義所申設│        │徒刑月。│
│  │  │誤的分期付款交易云云，致被│            │  之陽信商業銀行開戶資│        │          │
│  │  │害人游振興不知有詐而陷於錯│            │  料及往來交易明細各1 │        │          │
│  │  │誤，依詐欺集團成員之指示操│            │  份（雲檢99偵字23號卷│        │          │
│  │  │作自動櫃員機，匯款29,989元│            │  第87頁至第90頁）。  │        │          │
│  │  │至被告蔡吉銘冒用何嘉豪名義│            │                      │        │          │
│  │  │申設之陽信商業銀行帳戶內，│            │                      │        │          │
│  │  │且旋遭提領一空。          │            │                      │        │          │
└─┴─┴─────────────┴──────┴───────────┴────┴─────┘
附表十一：
┌─┬─┬─────────────┬──────┬───────────┬────┬─────┐
│編│被│詐欺時間及手段            │付款日、詐得│證據名稱及其頁數      │偵查案號│所犯罪名及│
│號│害│                          │金額（新臺幣│                      │        │處罰      │
│  │人│                          │）及匯款帳戶│                      │        │          │
├─┼─┼─────────────┼──────┼───────────┼────┼─────┤
│1 │鄭│詐欺集團成員於98年12月17日│98年12月17日│1.鄭如玲之反詐騙案件紀│雲林地檢│李國方幫助│
│  │如│9 時10分許，撥打電話予被害│、400,000 元│  錄表1 份（雲檢98偵字│98年度偵│犯詐欺取財│
│  │玲│人鄭如玲，假冒為警員並佯稱│、星展商業銀│  6138號卷第90頁）。  │字第6138│罪，處有期│
│  │  │有被害人之新竹地院傳票1 張│行帳戶      │2.偽造之個人資料外洩授│號      │徒刑壹年。│
│  │  │，須淨空帳戶內所有的錢，存│            │  權止付聲明書1 份、臺│        │          │
│  │  │入指定之帳戶內，以利檢警調│            │  灣新竹地方法院檢察總│        │          │
│  │  │查云云，致被害人鄭如玲不知│            │  署執行公正處監管信託│        │          │
│  │  │有詐而陷於錯誤，於當日共匯│            │  證明2 份（雲檢98偵字│        │          │
│  │  │款4 筆，其中1 筆於該日15時│            │  6138號卷第93頁至第95│        │          │
│  │  │16分許匯款400,000 元至被告│            │  頁）。              │        │          │
│  │  │鄭以徽冒用林彤恩名義申設之│            │3.冒用林彤恩名義所申設│        │          │
│  │  │星展商業銀行帳戶內，且旋遭│            │  之星展商業銀行開戶資│        │          │
│  │  │提領一空。                │            │  料及往來交易明細各1 │        │          │
│  │  │                          │            │  份（雲檢98偵字6138號│        │          │
│  │  │                          │            │  卷第55頁至第60頁）。│        │          │
├─┼─┼─────────────┼──────┼───────────┼────┤          │
│2 │李│詐欺集團成員於98年12月30日│98年12月30日│1.李麗萍之反詐騙諮詢專│雲林地檢│          │
│  │麗│11時58分許，撥打電話予被害│、190,000 元│  線紀錄表、受理刑事案│99年度偵│          │
│  │萍│人李麗萍，假冒為新竹地檢檢│、臺中商業銀│  件報案三聯單（雲檢99│字第627 │          │
│  │  │察官及書記官，佯稱被害人帳│行帳戶      │  偵字627 號卷第64頁、│號      │          │
│  │  │戶遭盜用，要凍結其帳戶，須│            │  第68頁）。          │        │          │
│  │  │將存款領出並匯至指定帳戶內│            │2.李麗萍之無摺存款存入│        │          │
│  │  │，以利檢警調查云云，致被害│            │  通知聯（雲檢99偵字62│        │          │
│  │  │人李麗萍不知有詐而陷於錯誤│            │  7 號卷第69頁）。    │        │          │
│  │  │，於同日14時28分，匯款190,│            │3.冒用陳昭德名義所申設│        │          │
│  │  │000 元至被告陳新火冒用陳昭│            │  之臺中商業銀行開戶資│        │          │
│  │  │德名義申設之臺中商業銀行帳│            │  料及往來交易明細各1 │        │          │
│  │  │戶內，且旋遭提領一空。    │            │  份（雲檢99偵字627 號│        │          │
│  │  │                          │            │  卷第70頁至第73頁）。│        │          │
├─┼─┼─────────────┼──────┼───────────┼────┤          │
│3 │薛│詐欺集團成員於98年12月30日│98年12月31日│1.薛雨青之反詐騙諮詢專│雲林地檢│          │
│  │雨│13時30分許，撥打電話予被害│、800,221 元│  線紀錄表、受理刑事案│99年度偵│          │
│  │青│人薛雨青，假冒為彰化縣警察│、三信商業銀│  件報案三聯單（雲檢99│字第627 │          │
│  │  │局警員，佯稱被害人證件遭詐│行帳戶      │  偵字627 號卷第11 頁 │號      │          │
│  │  │騙集團冒用，並指示被害人於│            │  、第14頁）。        │        │          │
│  │  │12月31日9 時回撥電話，詐騙│            │2.偽造之法務部執行凍結│        │          │
│  │  │集團人員謊稱須將定存解除匯│            │  管制命令1 份、個人資│        │          │
│  │  │款予指定之帳戶供監管，以利│            │  料外洩授權止付聲明書│        │          │
│  │  │檢警調查云云，致被害人薛雨│            │  2 份（雲檢99偵字627 │        │          │
│  │  │青不知有詐而陷於錯誤，於98│            │  號卷第15頁至第17頁）│        │          │
│  │  │年12月31日11時許，匯款800,│            │  。                  │        │          │
│  │  │221 元至被告陳新火冒用陳昭│            │3.冒用陳昭德名義所申設│        │          │
│  │  │德名義申設之三信商業銀行帳│            │  之三信商業銀行開戶資│        │          │
│  │  │戶內，且旋遭提領一空。    │            │  料及往來交易明細各1 │        │          │
│  │  │                          │            │  份（雲檢99偵字627 號│        │          │
│  │  │                          │            │  卷第5 頁至第10頁）。│        │          │
├─┼─┼─────────────┼──────┼───────────┼────┤          │
│4 │蘇│詐欺集團成員於99年1 月14日│99年1 月14日│1.蘇昱蓁之反詐騙諮詢專│雲林地檢│          │
│  │昱│11時58分許，撥打電話予被害│、261,000 元│  線紀錄表、受理刑事案│98年度偵│          │
│  │蓁│人蘇昱蓁，假冒為書記官及警│、合作金庫商│  件報案三聯單（雲檢98│字第6138│          │
│  │  │員，並佯稱被害人帳戶已被監│業銀行帳戶  │  偵字6138號卷第86 頁 │號      │          │
│  │  │控，為何未前往開庭，須將存│            │  、第89頁）。        │        │          │
│  │  │款提出，存入指定之帳戶內，│            │2.蘇昱蓁之存款憑條1 紙│        │          │
│  │  │以利檢警調查云云，致被害人│            │（原審陳報狀卷第121頁 │        │          │
│  │  │蘇昱蓁不知有詐而陷於錯誤，│            │）。                  │        │          │
│  │  │於同日15時2 分，匯款261,00│            │3.冒用胡純鳳名義所申設│        │          │
│  │  │0 元至被告何思葦冒用胡純鳳│            │  之合作金庫商業銀行開│        │          │
│  │  │名義申設之合作金庫商業銀行│            │  戶資料及往來交易明細│        │          │
│  │  │帳戶內，且旋遭提領一空。  │            │  各1 份（雲檢98偵字61│        │          │
│  │  │                          │            │  38號卷第81頁至第85頁│        │          │
│  │  │                          │            │  ）。                │        │          │
└─┴─┴─────────────┴──────┴───────────┴────┴─────┘
附表十二：被告李國方（即起訴書犯罪事實四、1.後段部分〉部
          分
┌─┬─┬────────────────────────┬──────┬───────┐
│編│被│犯罪事實                                        │變造之物    │所犯罪名及處罰│
│號│告│                                                │            │              │
├─┼─┼────────────────────────┼──────┼───────┤
│1 │李│如犯罪事實欄九、所載                            │(1)變造之「李│李國方共同犯變│
│  │國│                                                │  承昌」全民│造特種文書罪，│
│  │方│                                                │  健康保險卡│處有期徒刑月│
│  │  │                                                │  1 張（即扣│。如左列之物沒│
│  │  │                                                │  案如附表二│收。          │
│  │  │                                                │  十三編號11│              │
│  │  │                                                │  所示之物）│              │
└─┴─┴────────────────────────┴──────┴───────┘
附表十三：同案被告陳新火（即起訴書犯罪事實四、3.部分〈申
          請行動電話門號部分〉部分
┌─┬─┬─┬──┬───┬──┬───────┬───┬──────┬───────┐
│編│被│被│申辦│行動電│申辦│證據          │備註  │偽造、變造之│所犯罪名及處罰│
│  │  │害│地點│話門號│時間│              │      │物          │              │
│號│告│人│    │      │    │              │      │            │              │
├─┼─┼─┼──┼───┼──┼───────┼───┼──────┼───────┤
│1 │陳│陳│臺中│門號09│98年│(1)被害人陳昭德│起訴書│(1)偽造之「陳│李國方共同犯行│
│  │新│昭│縣豐│834053│11月│  之指訴（雲檢│犯罪事│  昭德」國民│使偽造私文書罪│
│  │火│德│原市│93號  │26日│  99偵字第434 │實四3.│  身分證1張 │，處有期徒刑陸│
│  │  │  │之台│      │    │  號卷第14頁至│      │(2)變造之「陳│月，如左列之物│
│  │  │  │灣大│      │    │  第15頁）。  │      │  昭德」全民│、附表二十三編│
│  │  │  │哥大│      │    │(2)台灣大哥大股│      │  健康保險卡│號10、附表二十│
│  │  │  │豐原│      │    │  份有限公司99│      │  1 張      │五編號1 至7、 │
│  │  │  │中山│      │    │  年1 月27日法│      │(3)申請書上「│附表二十六編號│
│  │  │  │店  │      │    │  大字第099012│      │  陳昭德」署│1 至2 及附表二│
│  │  │  │    │      │    │  913號函暨預 │      │  押1 枚    │十九編號5 所示│
│  │  │  │    │      │    │  付卡申請書各│      │            │之物，均沒收。│
│  │  │  │    │      │    │  1 份（雲檢99│      │            │              │
│  │  │  │    │      │    │  偵字627號卷 │      │            │              │
│  │  │  │    │      │    │  第19頁至第20│      │            │              │
│  │  │  │    │      │    │  頁）。      │      │            │              │
├─┼─┼─┼──┼───┼──┼───────┼───┼──────┼───────┤
│2 │陳│陳│臺中│門號09│98年│(1)被害人陳昭德│起訴書│(1)偽造之「陳│李國方共同犯行│
│  │新│昭│縣神│814162│11月│  之指訴（雲檢│犯罪事│  昭德」國民│使偽造私文書罪│
│  │火│德│岡鄉│42號  │26日│  99偵字第434 │實四３│  身分證1張 │，處有期徒刑陸│
│  │  │  │之遠│      │    │  號卷第14頁至│      │(2)變造之「陳│月，如左列之物│
│  │  │  │傳電│      │    │  第15頁）。  │      │  昭德」全民│、附表二十三編│
│  │  │  │信股│      │    │(2)遠傳電信股份│      │  健康保險卡│號10、附表二十│
│  │  │  │份有│      │    │  有限公司99年│      │  1 張      │五編號1 至7、 │
│  │  │  │限公│      │    │  2 月1 日遠傳│      │(3)申請書上「│附表二十六編號│
│  │  │  │司神│      │    │  （企營）字第│      │  陳昭德」署│1 至2 及附表二│
│  │  │  │岡社│      │    │  00000000000 │      │  押1 枚    │十九編號5 所示│
│  │  │  │口特│      │    │  號函暨門號申│      │            │之物，均沒收。│
│  │  │  │約服│      │    │  請資料各1 份│      │            │              │
│  │  │  │務中│      │    │  （雲檢99偵字│      │            │              │
│  │  │  │心  │      │    │  627 號卷第21│      │            │              │
│  │  │  │    │      │    │  頁至第22頁）│      │            │              │
│  │  │  │    │      │    │  。          │      │            │              │
└─┴─┴─┴──┴───┴──┴───────┴───┴──────┴───────┘
附表十四（原起訴書附表四編號1、2、4）：
┌──┬──────┬──────────┬───────┬─────────────┐
│編號│犯 罪 時 間 │犯  罪  行  為      │犯罪地點      │證據                      │
├──┼──────┼──────────┼───────┼─────────────┤
│1   │98年10月13日│被告李國方與大陸詐欺│高雄縣鳳山市。│1.行動電話號碼0000000000、│
│〈即│下午15時許至│集團成員洽談向遭冒稱│              │  0000000000自98年10月13日│
│起訴│翌（14）日中│公務員、警員及檢察官│              │  15時許起至翌（14）日中午│
│書附│午12時52分許│之方式詐騙而陷於錯誤│              │  12時52分許止之通訊監察譯│
│表四│            │之真實姓名年籍待查之│              │  文16則（雲檢偵字6155號卷│
│編號│            │被害人，拿取詐欺贓款│              │  第192頁至背面）。       │
│1〉 │            │之事，同行共犯有被告│              │2.被告蘇畇嘉、林維揚之供述│
│    │            │蘇畇嘉、林維揚，且已│              │  及證詞（99年1 月25日訊問│
│    │            │得手。              │              │  筆錄）。                │
│    │            │                    │              │3.被告李國方之供述。      │
├──┼──────┼──────────┼───────┼─────────────┤
│2   │98年10月23日│被告林維揚與大陸詐欺│彰化縣員林鎮。│1.行動電話號碼0000000000號│
│〈即│13時57分許  │集團成員洽談向遭冒稱│              │  於98年10月23日13時57分許│
│起訴│            │公務員、警員及檢察官│              │  之通訊監察譯文1 則（雲檢│
│書附│            │之方式詐騙而陷於錯誤│              │  偵字6155號卷第194 頁背面│
│表四│            │之真實姓名年籍待查之│              │  ）。                    │
│編號│            │被害人，拿取詐欺贓款│              │2.被告林維揚之供述及證詞（│
│2〉 │            │之事，同行共犯有被告│              │  99年1 月25日訊問筆錄）。│
│    │            │李國方，且已得手。  │              │3.被告李國方之供述。      │
├──┼──────┼──────────┼───────┼─────────────┤
│3   │98年10月30日│被告林維揚與大陸詐欺│彰化縣彰化市曉│1.行動電話號碼0000000000號│
│〈即│中午12時50分│集團成員洽談向遭冒稱│陽路          │  98年10月30日中午12時50分│
│起訴│許至同日下午│公務員、警員及檢察官│              │  許起至同日下午13時34分43│
│書附│13時34分許  │之方式詐騙而陷於錯誤│              │  分許止之通訊監察譯文6 則│
│表四│            │之真實姓名年籍待查之│              │  （雲檢偵字6155號卷第194 │
│編號│            │被害人，並冒稱係法務│              │  頁至背面）。            │
│4〉 │            │部行政執行署監管科「│              │2.被告林維揚之供述與證詞（│
│    │            │王國峰」，向該女性被│              │  99年1 月25日訊問筆錄）。│
│    │            │害人拿取詐欺贓款之事│              │3.被告李國方之供述。      │
│    │            │，同行共犯尚有2 名不│              │                          │
│    │            │詳姓名年籍之人，該次│              │                          │
│    │            │詐欺犯行已著手，然詐│              │                          │
│    │            │欺贓款未得手。      │              │                          │
└──┴──────┴──────────┴───────┴─────────────┘
附表十五：
┌─┬─┬─┬──┬───┬──┬───────────┬───┬────────┐
│編│被│被│申辦│帳號  │申辦│證據                  │備註  │偽造、變造之物  │
│  │  │害│地點│      │時間│                      │      │                │
│號│告│人│    │      │    │                      │      │                │
├─┼─┼─┼──┼───┼──┼───────────┼───┼────────┤
│１│不│黃│高雄│臺北富│98年│(1)被害人黃熙林之指訴（│起訴書│(1)偽造之「黃熙林│
│  │詳│熙│市前│邦商業│10月│  雲檢98偵字第6155號卷│犯罪事│  」印章1 枚    │
│  │男│林│鎮區│銀行股│12日│  第144 頁至第146 頁）│實四1.│(2)偽造之「黃熙林│
│  │子│  │保泰│份有限│    │  。                  │、起訴│  」國民身分證1 │
│  │  │  │路  │公司前│    │(2)98年10月21日北富銀總│書附表│  張            │
│  │  │  │289 │鎮分行│    │  務字第9809 6號函暨所│五編號│(3)變造之「黃熙林│
│  │  │  │號  │736- 1│    │  附偽造之國民身分證影│一帳戶│  」全民健康保險│
│  │  │  │    │68-221│    │  本、開戶時之監視器畫│      │  卡1 張        │
│  │  │  │    │840號 │    │  面（雲檢98偵字第6155│      │(4)印鑑卡上「黃熙│
│  │  │  │    │      │    │  號卷第50頁至第53頁背│      │  林」署押1 枚、│
│  │  │  │    │      │    │  面）。              │      │  印文3 枚      │
│  │  │  │    │      │    │(3)99年10月1 日北富銀前│      │                │
│  │  │  │    │      │    │  鎮字第0991 000029 號│      │                │
│  │  │  │    │      │    │  函暨所附偽造之國民身│      │                │
│  │  │  │    │      │    │  分證影本、印鑑卡、對│      │                │
│  │  │  │    │      │    │  帳單查詢（原審卷(三)第│      │                │
│  │  │  │    │      │    │  19 4頁至第19 6頁）。│      │                │
├─┤  ├─┼──┼───┼──┼───────────┼───┼────────┤
│２│  │陳│高雄│華南商│98年│(1)被害人陳忠和之指訴（│起訴書│(1)偽造之「陳忠和│
│  │  │忠│縣仁│業銀行│10月│  雲檢98偵第6155號第14│犯罪事│  」印章1 枚    │
│  │  │和│武鄉│仁武分│12日│  7 頁第149 頁）。    │實四1.│(2)偽造之「陳忠和│
│  │  │  │中正│行722-│    │(2)98年10月22日華仁存字│、起訴│  」國民身分證1 │
│  │  │  │路41│200-00│    │  第980001號函暨所附開│書附表│  張            │
│  │  │  │號  │5611號│    │  戶基本資料、印鑑卡、│五編號│(3)變造之「陳忠和│
│  │  │  │    │      │    │  偽造之國民身分證影本│二帳戶│  」全民健康保險│
│  │  │  │    │      │    │  （雲檢98偵字第6155號│      │  卡1 張        │
│  │  │  │    │      │    │  卷第54頁至第55頁）。│      │(4)印鑑卡上「陳忠│
│  │  │  │    │      │    │                      │      │  和」署押1 枚、│
│  │  │  │    │      │    │                      │      │  印文2 枚      │
└─┴─┴─┴──┴───┴──┴───────────┴───┴────────┘
附表十六：
┌─┬─┬─┬──┬───┬──┬────────────┬───────┐
│編│被│被│申辦│帳號  │申辦│證據                    │備註          │
│  │  │害│地點│      │時間│                        │              │
│號│告│人│    │      │    │                        │              │
├─┼─┼─┼──┼───┼──┼────────────┼───────┤
│１│鄭│林│高雄│合作金│98年│(1)99年2 月9 日合金三民字│（公訴檢察官補│
│  │以│彤│市博│庫商業│12月│  第0990000641號函、開戶│充理由書（見原│
│  │徽│恩│愛一│銀行三│7 日│  綜合申請書、新開戶建檔│審卷(四)第175頁 │
│  │  │  │路30│民分行│    │  登錄單、客戶當月份交易│至第176頁）   │
│  │  │  │號  │059076│    │  資料查詢單、開戶時之監│              │
│  │  │  │    │542952│    │  視器畫面（原審卷(四)卷第│              │
│  │  │  │    │0 號  │    │  66頁至第69頁）。      │              │
└─┴─┴─┴──┴───┴──┴────────────┴───────┘
附表十七：
┌─┬─┬─────────────┬──────┬───────────┬───┐
│編│被│詐欺時間及手段            │付款日、詐得│證據名稱及其頁數      │備註  │
│號│害│                          │金額（新臺幣│                      │      │
│  │人│                          │）及匯款帳戶│                      │      │
├─┼─┼─────────────┼──────┼───────────┼───┤
│１│楊│詐欺集團成員於98年12月17日│98年12月17日│1.楊茗嵐之受理刑事案件│（公訴│
│  │茗│11時許，撥打電話予被害人楊│、51,000元、│  報案三聯單（原審卷(四)│檢察官│
│  │嵐│茗嵐，假冒為警員及書記官，│合作金庫商業│  第74頁）。          │補充理│
│  │  │佯稱被害人資料外洩，證件遭│銀行帳戶    │2.冒用林彤恩名義所申設│由書（│
│  │  │使用作為洗錢帳號，因被害人│            │  之合作金庫商業銀行開│見本院│
│  │  │未出庭，但已找到人替其辯護│            │  戶資料及往來交易明細│卷(四)第│
│  │  │，須將帳戶內所有錢淨空，匯│            │  各1份（原審卷(四)第66 │175 頁│
│  │  │至替其辦護人戶頭內云云，致│            │  頁至第68頁）。      │至第17│
│  │  │被害人楊茗嵐不知有詐而陷於│            │                      │6 頁）│
│  │  │錯誤，於同日13時39分，匯款│            │                      │      │
│  │  │51,000元至被告鄭以徽冒用林│            │                      │      │
│  │  │彤恩名義申設之合作金庫商業│            │                      │      │
│  │  │銀行帳戶內，且旋遭提領一空│            │                      │      │
│  │  │。                        │            │                      │      │
└─┴─┴─────────────┴──────┴───────────┴───┘
附表十八：
┌─┬─┬─────────────┬──────┬───────────┬───┐
│編│被│詐欺時間及手段            │付款日、詐得│證據名稱及其頁數      │備註  │
│號│害│                          │金額（新臺幣│                      │      │
│  │人│                          │）及匯款帳戶│                      │      │
├─┼─┼─────────────┼──────┼───────────┼───┤
│１│徐│詐欺集團成員於98年11月6 日│98年11月6 日│1.徐子茜之反詐騙案件紀│（公訴│
│  │子│14時許，撥打電話予被害人徐│、250,000 元│  錄表、受理刑事案件報│檢察官│
│  │茜│子茜，假冒雲林地檢署檢察官│陽信商業銀行│  案三聯單（原審卷(四)第│補充理│
│  │  │及警察單位，佯稱被害人所有│帳戶        │  75 頁、第78頁）。   │由書（│
│  │  │之帳戶涉及刑事案件，須清空│            │2.徐子茜之陽信商業銀行│見本院│
│  │  │其現有的帳戶，並匯入提供之│            │存款送款單1紙（原審卷 │卷(四)第│
│  │  │6 個帳戶，待釐清案情後即會│            │  (四)第79頁）。        │175 頁│
│  │  │歸還云云，致被害人徐子茜不│            │3.冒用何嘉豪名義所申設│至第17│
│  │  │知有詐而陷於錯誤，於98年11│            │  之陽信商業銀行開戶資│6頁） │
│  │  │月6 日至11日間共匯款6 筆，│            │  料及往來交易明細各1 │      │
│  │  │其中1 筆於98年11月6 日14時│            │  份（雲檢99偵字23號卷│      │
│  │  │許，匯款250,000 元至被告蔡│            │  第87頁至第90頁）。  │      │
│  │  │吉銘冒用何嘉豪名義申設之陽│            │                      │      │
│  │  │信商業銀行帳戶內，且旋遭提│            │                      │      │
│  │  │領一空。                  │            │                      │      │
└─┴─┴─────────────┴──────┴───────────┴───┘
附表十九：
┌─┬─┬─────────────┬──────┬───────────┬────┬───┐
│編│被│詐欺時間及手段            │付款日、詐得│證據名稱及其頁數      │偵查案號│備註  │
│號│害│                          │金額（新臺幣│                      │        │      │
│  │人│                          │）及匯款帳戶│                      │        │      │
├─┼─┼─────────────┼──────┼───────────┼────┼───┤
│１│徐│詐欺集團成員於98年10月16日│98年10月16日│1.徐婉芸之華南商業銀行│雲林地檢│（公訴│
│  │婉│10時許，撥打電話予被害人徐│、240,000 元│  活期性存款存款憑條（│98年度偵│檢察官│
│  │芸│婉芸，假冒為警官，佯稱被害│、華南商業銀│  雲檢98偵字6150號卷第│字第6150│補充理│
│  │  │人的資料外洩，證件遭盜用且│行帳戶      │  52頁）。            │        │由書（│
│  │  │開立帳戶，要求其配合調查，│            │2.陳育政之華南商業銀行│        │見本院│
│  │  │另一詐騙集團成員其後即假冒│            │  開戶資料及往來交易明│        │卷(四)第│
│  │  │為書記官打電話予被害人，稱│            │  細各1 份（雲檢98偵字│        │175 頁│
│  │  │須錄音存證，電話不能掛斷，│            │  6150號卷第45頁至第47│        │至第17│
│  │  │並要被害人於下午13時30分前│            │  頁）。              │        │6 頁）│
│  │  │，將帳戶內錢領出來，匯入其│            │                      │        │      │
│  │  │所指定之帳戶內，以利檢警調│            │                      │        │      │
│  │  │查云云，致被害人徐婉芸不知│            │                      │        │      │
│  │  │有詐而陷於錯誤，於同日14時│            │                      │        │      │
│  │  │10分許，匯款240,000 元至陳│            │                      │        │      │
│  │  │育政之華南商業銀行帳戶內，│            │                      │        │      │
│  │  │且旋遭提領一空。          │            │                      │        │      │
├─┼─┼─────────────┼──────┼───────────┼────┤      │
│２│袁│詐欺集團成員於98年10月16日│98年10月16日│1.袁新懋之華南商業銀行│雲林地檢│      │
│  │新│14時許，撥打電話予被害人袁│、50,000元、│  匯款申請書（雲檢98偵│98年度偵│      │
│  │懋│新懋，佯稱是被害人的同學，│中華郵政帳戶│  字6150號卷第66頁）。│字第6150│      │
│  │  │要向其借5 萬元云云，致被害│            │2.王瑋瑄之開戶資料及往│號      │      │
│  │  │人袁新懋不知有詐而陷於錯誤│            │  來交易明細各1 份（雲│        │      │
│  │  │，於同日15時25分許，匯款50│            │  檢98偵字6150號卷第57│        │      │
│  │  │,000元至王瑋瑄之中華郵政帳│            │  頁至第61頁）。      │        │      │
│  │  │戶內，且旋遭提領一空。    │            │                      │        │      │
└─┴─┴─────────────┴──────┴───────────┴────┴───┘
附表二十：
┌──┬───────────────────────────────────┐
│編號│文件名稱                                                              │
├──┼───────────────────────────────────┤
│ 1  │偽造之「臺灣臺北地方法院檢察署印」公印1 枚（未扣案）                  │
├──┼───────────────────────────────────┤
│ 2  │偽造之98.7.22 「台北地方法院地檢署監管科」影本1 張（蓋有「臺灣台北地方│
│    │法院檢察署印」1 枚）。（見偵字第6155號卷第252 頁背面）                │
├──┼───────────────────────────────────┤
│ 3  │偽造之98.7.22 「法務部行政凍結管制執行命令」影本1 張（蓋有「臺灣台北地│
│    │方法院檢察署印」1 枚）。（見偵字第6155號卷第253 頁）                  │
├──┼───────────────────────────────────┤
│ 4  │偽造之98.7.22 「請求暫時性凍結執行聲請書」影本1 張（蓋有「臺灣台北地方│
│    │法院檢察署印」1 枚）。（見偵字第6155號卷第253 頁背面）                │
└──┴───────────────────────────────────┘
附表二十一：在被告周錫澈位於高雄市○○區○○路164 巷弄3
            號所扣得之物
┌──┬────────────────┬───┬────┬────┬──────┐
│編號│扣案物名稱                      │數量  │保管字號│所有權人│備註        │
├──┼────────────────┼───┼────┼────┼──────┤
│1   │NOKIA 牌行動電話（含門號00000000│1 支  │99年度保│周錫澈  │供犯罪事實四│
│    │34SIM卡1張）（見原審卷(五)第2頁） │      │管字第27│        │、(一)、(二)聯繫│
│    │                                │      │1 號    │        │用          │
├──┼────────────────┼───┼────┼────┼──────┤
│2   │NOKIA 牌行動電話（含門號00000000│1 支  │同上    │同上    │與本案無關  │
│    │34SIM卡1張）（見原審卷(五)第2頁） │      │        │        │            │
│    │                                │      │        │        │            │
├──┼────────────────┼───┼────┼────┼──────┤
│3   │玉山銀行金融卡                  │1 張  │偵字第61│同上    │同上        │
│    │                                │      │48號卷第│        │            │
│    │                                │      │83頁    │        │            │
├──┼────────────────┼───┼────┼────┼──────┤
│4   │SIM卡                           │1 片  │偵字第61│同上    │同上        │
│    │                                │      │48號卷第│        │            │
│    │                                │      │84頁    │        │            │
├──┼────────────────┼───┼────┼────┼──────┤
│5   │第一銀行自動付款交易明細表      │1 張  │偵字第61│同上    │同上        │
│    │                                │      │48號卷第│        │            │
│    │                                │      │85頁    │        │            │
├──┼────────────────┼───┼────┼────┼──────┤
│6   │第一銀行自動付款交易明細表      │1 張  │偵字第61│同上    │同上        │
│    │                                │      │48號卷第│        │            │
│    │                                │      │86頁    │        │            │
├──┼────────────────┼───┼────┼────┼──────┤
│7   │中國信託交易明細表              │1 張  │偵字第61│同上    │同上        │
│    │                                │      │48號卷第│        │            │
│    │                                │      │87頁    │        │            │
├──┼────────────────┼───┼────┼────┼──────┤
│8   │手抄紀錄表                      │1 張  │偵字第61│同上    │同上        │
│    │                                │      │48號卷第│        │            │
│    │                                │      │88頁    │        │            │
└──┴────────────────┴───┴────┴────┴──────┘
附表二十二：在被告吳嘉霖臺南縣永康市○○路916 巷47號4 樓
            之3 居所扣所扣得之物
┌──┬────────────────┬───┬────┬────┬──────┐
│編號│扣案物名稱                      │數量  │保管字號│所有權人│備註        │
├──┼────────────────┼───┼────┼────┼──────┤
│1   │ELIYA 牌行動電話（含門號00000000│1 支  │99年度保│吳嘉霖  │供犯罪事實四│
│    │44SIM卡1張）（見原審卷(五)第62頁至│      │管字第27│        │、(一)、(二)聯繫│
│    │第63頁）                        │      │1 號    │        │用          │
├──┼────────────────┼───┼────┼────┼──────┤
│2   │周玉葉設於台新國際商業銀行海佃分│1 本  │同上    │台新銀行│不沒收      │
│    │行帳號00 000000000000 號帳戶存摺│      │        │        │            │
│    │（見原審卷(五)第64頁至第65頁）    │      │        │        │            │
├──┼────────────────┼───┼────┼────┼──────┤
│3   │周玉葉設於中國信託商業銀行臺南分│1 本  │同上    │中國信託│不沒收      │
│    │行帳號000000 000000 號帳號存摺（│      │        │銀行    │            │
│    │見原審卷(五)第64頁至第65頁        │      │        │        │            │
├──┼────────────────┼───┼────┼────┼──────┤
│4   │吳嘉霖設於合作金庫商業銀行成功分│1 本  │同上    │合作金庫│不沒收      │
│    │支行帳號000000000000號帳戶存摺（│      │        │銀行    │            │
│    │見原審卷(五)第64頁至第65頁）      │      │        │        │            │
├──┼────────────────┼───┼────┼────┼──────┤
│5   │吳嘉霖設於永康網寮郵局帳號003108│1 本  │同上    │郵局    │與本案無關  │
│    │00000000號存摺（見原審卷(五)第64頁│      │        │        │            │
│    │至第65頁）                      │      │        │        │            │
├──┼────────────────┼───┼────┼────┼──────┤
│6   │隨身碟1支（見原審卷(五)第68頁至第 │1 支  │同上    │吳嘉霖  │與本案無關  │
│    │69 頁）                         │      │        │        │            │
└──┴────────────────┴───┴────┴────┴──────┘
附表二十三：在被告李國方車牌號碼9309-PS 號自小客車內及被
            告鄭以徽身上所扣得之物
┌──┬──────────────────┬───┬────┬────┬──────┐
│編號│扣案物名稱                          │數量  │保管字號│所有權人│備註        │
├──┼──────────────────┼───┼────┼────┼──────┤
│1   │NOKIA 牌行動電話（含門號0000000000號│1 支  │99年度保│李國方  │供本案附表九│
│    │SIM卡1張）（見原審卷(五)第70頁至第72頁│      │管字第26│        │犯罪所用之物│
│    │）                                  │      │7 號    │        │            │
├──┼──────────────────┼───┼────┼────┼──────┤
│2   │NOKIA 牌行動電話（含門號0000000000號│1 支  │同上    │同上    │同上        │
│    │SIM卡1張）（見原審卷(五)第70頁至第72頁│      │        │        │            │
│    │）                                  │      │        │        │            │
├──┼──────────────────┼───┼────┼────┼──────┤
│3   │SAMSUNG 牌行動電話（含門號0000000000│1 支  │同上    │同上    │同上        │
│    │號SIM卡1張）（見原審卷(五)第70頁至第72│      │        │        │            │
│    │頁）                                │      │        │        │            │
├──┼──────────────────┼───┼────┼────┼──────┤
│4   │偽造「林彤恩」國民身分證（見原審卷(五)│1 張  │同上    │同上    │供本案附表九│
│    │第76頁至第77頁）                    │      │        │        │編號7 犯罪所│
│    │                                    │      │        │        │用之物（於附│
│    │                                    │      │        │        │表九編號7 (2)│
│    │                                    │      │        │        │所示偽造之物│
│    │                                    │      │        │        │）          │
├──┼──────────────────┼───┼────┼────┼──────┤
│5   │變造「林彤恩」全民健康保險卡（見原審│1 張  │同上    │同上    │同上（於附表│
│    │卷(五)第76頁至第77頁）                │      │        │        │九編號7 (3)所│
│    │                                    │      │        │        │示偽造之物）│
├──┼──────────────────┼───┼────┼────┼──────┤
│6   │鄭以徽數位影像光碟片（見原審卷(五)第73│1 片  │同上    │鄭以徽  │同上        │
│    │頁）                                │      │        │        │            │
├──┼──────────────────┼───┼────┼────┼──────┤
│7   │NOKIA 牌行動電話（含門號0000000000SI│1 支  │99年度保│鄭以徽  │同上        │
│    │M卡1張）（見原審卷(五)第61頁至第63頁）│      │管字第27│        │            │
│    │                                    │      │1 號    │        │            │
├──┼──────────────────┼───┼────┼────┼──────┤
│8   │變造「陳昭德」國民身分證（見原審卷(五)│1 張  │99年度保│陳新火  │供本案附表九│
│    │第78頁至第79頁）                    │      │管字第  │        │編號5 、6 、│
│    │                                    │      │267 號  │        │附表十三編號│
│    │                                    │      │        │        │1、2犯罪所用│
│    │                                    │      │        │        │之物（於附表│
│    │                                    │      │        │        │9 編號5 (2)、│
│    │                                    │      │        │        │6 (2)、附表十│
│    │                                    │      │        │        │三編號1 (1)、│
│    │                                    │      │        │        │2 (1)所示偽造│
│    │                                    │      │        │        │之物）      │
├──┼──────────────────┼───┼────┼────┼──────┤
│9   │偽造「陳昭德」全民健康保險卡（見原審│1 張  │同上    │同上    │同上（於附表│
│    │卷(五)第78頁至第79頁）                │      │        │        │9 編號5 (3)、│
│    │                                    │      │        │        │6 (3)、附表十│
│    │                                    │      │        │        │三編號1(2)、2│
│    │                                    │      │        │        │(2)所示偽造之│
│    │                                    │      │        │        │物）        │
├──┼──────────────────┼───┼────┼────┼──────┤
│10  │陳新火數位影像光碟片（見原審卷(五)第73│1 片  │同上    │同上    │同上        │
│    │頁）                                │      │        │        │            │
├──┼──────────────────┼───┼────┼────┼──────┤
│11  │變造「李承昌」全民健康保險卡（見原審│1 張  │同上    │李國方  │（供被告李國│
│    │卷(五)第81頁至第82頁）                │      │        │        │方附表十二犯│
│    │                                    │      │        │        │罪所用之物）│
├──┼──────────────────┼───┼────┼────┼──────┤
│12  │江茂經、張智嵐、李世偉、何明廣、蕭百│10張  │同上    │同上    │供本案附表九│
│    │鈞、李世偉、廖進生、吳奕興、塗得堯、│      │        │        │犯罪所用之物│
│    │孫敬翔等人之身分證（見原審卷(五)第87頁│      │        │        │            │
│    │至第88頁）                          │      │        │        │            │
├──┼──────────────────┼───┼────┼────┼──────┤
│13  │陳炫妏身分證1 張、陳炫妏全民健康保險│4 張  │同上    │同上    │同上        │
│    │卡3張（見原審卷(五)第83頁至第84頁、第 │      │        │        │            │
│    │89 頁）                             │      │        │        │            │
├──┼──────────────────┼───┼────┼────┼──────┤
│14  │塗得堯、廖進生、江茂經、張智嵐、吳思│16張  │同上    │同上    │同上        │
│    │宇、曾淑麗、羅名岳、賴禹方、張蟬侑、│      │        │        │            │
│    │張志豪、吳奕興、賴均翰、陳裕勛、薛？│      │        │        │            │
│    │俊等14張全民健康保險卡；江和田全民健│      │        │        │            │
│    │康保險卡2張（見原審卷(五)第83頁至第84 │      │        │        │            │
│    │頁、第89頁至第90頁）                │      │        │        │            │
├──┼──────────────────┼───┼────┼────┼──────┤
│15  │SAMSUNG 牌行動電話（含門號0000000000│1 支  │同上    │李國方  │與本案無關  │
│    │號SIM卡1張）（見原審卷(五)第70頁至第72│      │        │        │            │
│    │頁）                                │      │        │        │            │
├──┼──────────────────┼───┼────┼────┼──────┤
│16  │電話儲值卡（見原審卷(五)第86頁）      │9 張  │同上    │同上    │同上        │
├──┼──────────────────┼───┼────┼────┼──────┤
│17  │新臺幣（仟元）                      │12張  │同上    │同上    │同上        │
├──┼──────────────────┼───┼────┼────┼──────┤
│18  │楊玉貞、亓大緯、周恆志、何明廣（駕駛│4 張（│同上    │同上    │同上        │
│    │執照）（見原審卷(五)第85頁）          │扣押物│        │        │            │
│    │                                    │品目錄│        │        │            │
│    │                                    │表誤載│        │        │            │
│    │                                    │為6張 │        │        │            │
├──┼──────────────────┼───┼────┼────┼──────┤
│19  │電話號碼抄寫紙張                    │5 張  │見偵字第│同上    │同上        │
│    │                                    │      │6250號卷│        │            │
│    │                                    │      │第27頁  │        │            │
└──┴──────────────────┴───┴────┴────┴──────┘
附表二十四：在被告何思葦及鄭以徽位於臺中市○○路50號8 樓
            之8 住處所扣得之物
┌──┬──────────────────┬───┬────┬────┬──────┐
│編號│扣案物名稱                          │數量  │保管字號│所有權人│備註        │
├──┼──────────────────┼───┼────┼────┼──────┤
│1   │偽造「胡純鳳」國民身分證身分證（見原│1 張  │99年度保│何思葦  │供本案附表九│
│    │審卷(五)第66頁至第67頁）              │      │管字第27│        │編號8 犯罪所│
│    │                                    │      │1 號    │        │用之物（於附│
│    │                                    │      │        │        │表九編號8 (2)│
│    │                                    │      │        │        │所示偽造之物│
│    │                                    │      │        │        │）          │
├──┼──────────────────┼───┼────┼────┼──────┤
│2   │變造「胡純鳳」全民健康保險卡（見原審│1 張  │同上    │何思葦  │同上（於附表│
│    │卷(五)第66頁至第67頁）                │      │        │        │九編號8 (3)所│
│    │                                    │      │        │        │示偽造之物）│
├──┼──────────────────┼───┼────┼────┼──────┤
│3   │Sony Ericsson 牌行動電話（含門號0930│1 支  │同上    │何思葦  │與本案無關  │
│    │182889號SIM卡1張（見原審卷(五)第61頁至│      │        │        │            │
│    │第63頁）                            │      │        │        │            │
├──┼──────────────────┼───┼────┼────┼──────┤
│4   │劉于筠身分證（見原審卷(五)第68頁至第69│1 張  │同上    │何思葦  │同上        │
│    │頁）                                │      │        │        │            │
└──┴──────────────────┴───┴────┴────┴──────┘
附表二十五：在被告林和宏位於臺中市○○路○ 段15號12樓之9
            住處所扣得之物
┌──┬─────────────────┬───┬────┬────┬──────┐
│編號│扣案物名稱（照片之頁數）          │數量  │保管字號│所有權人│備註        │
├──┼─────────────────┼───┼────┼────┼──────┤
│1   │護背機 （見原審卷(五)第2 頁）       │1 台  │100 年度│林和宏  │供本案附表九│
│    │                                  │      │保管字第│        │犯罪所用之物│
│    │                                  │      │242 號  │        │            │
├──┼─────────────────┼───┼────┼────┼──────┤
│2   │彩色列表機（見原審卷(五)第5頁）     │2 台  │同上    │同上    │同上        │
├──┼─────────────────┼───┼────┼────┼──────┤
│3   │電腦主機（見原審卷(五)第6頁）       │2 台  │同上    │同上    │同上        │
├──┼─────────────────┼───┼────┼────┼──────┤
│4   │數字打印機（見原審卷(五)第9頁）     │1 台  │同上    │同上    │同上        │
├──┼─────────────────┼───┼────┼────┼──────┤
│5   │膠膜1包（見原審卷(五)第35頁）       │25片  │同上    │同上    │同上        │
├──┼─────────────────┼───┼────┼────┼──────┤
│6   │偽造證件人頭資料（見原審卷(五)第11頁│16張  │同上    │同上    │同上        │
│    │至第26頁）                        │      │        │        │            │
├──┼─────────────────┼───┼────┼────┼──────┤
│7   │偽造身分證空白紙（見原審卷(五)第35頁│43張（│同上    │同上    │同上        │
│    │）                                │扣押物│        │        │            │
│    │                                  │品目錄│        │        │            │
│    │                                  │表誤載│        │        │            │
│    │                                  │為35張│        │        │            │
│    │                                  │）    │        │        │            │
├──┼─────────────────┼───┼────┼────┼──────┤
│8   │偽造身分證半成品（見原審卷(五)第28頁│1 張  │同上    │同上    │與本案無關  │
│    │）                                │      │        │        │            │
├──┼─────────────────┼───┼────┼────┼──────┤
│9   │檢驗證件掃描器（見原審卷(五)第38頁）│1 支  │同上    │同上    │同上        │
├──┼─────────────────┼───┼────┼────┼──────┤
│10  │鋼印機（見原審卷(五)第3 頁）        │3 台  │同上    │同上    │同上        │
├──┼─────────────────┼───┼────┼────┼──────┤
│11  │閘刀（見原審卷(五)第4 頁）          │3 台  │同上    │同上    │同上        │
├──┼─────────────────┼───┼────┼────┼──────┤
│12  │點震列表機（見原審卷(五)第7頁）     │1 台  │同上    │同上    │同上        │
├──┼─────────────────┼───┼────┼────┼──────┤
│13  │變電器（見原審卷(五)第8 頁）        │1 台  │同上    │同上    │同上        │
├──┼─────────────────┼───┼────┼────┼──────┤
│14  │范書諱假身分證（見原審卷(五)第10頁）│1 張  │同上    │同上    │同上        │
├──┼─────────────────┼───┼────┼────┼──────┤
│15  │盜刻官署印章（見原審卷(五)第35頁、第│1 枚  │同上    │同上    │同上        │
│    │93 頁）                           │      │        │        │            │
├──┼─────────────────┼───┼────┼────┼──────┤
│16  │盜刻官印設計草圖（見原審卷(五)第36頁│1 張  │同上    │同上    │同上        │
│    │）                                │      │        │        │            │
├──┼─────────────────┼───┼────┼────┼──────┤
│17  │偽造汽車駕照半成品（見原審卷(五)第29│1 張  │同上    │同上    │同上        │
│    │頁）                              │      │        │        │            │
├──┼─────────────────┼───┼────┼────┼──────┤
│18  │偽造警察人員服務證空白用紙（見原審│5 張  │同上    │同上    │同上        │
│    │卷(五)第30頁至第34頁）              │      │        │        │            │
├──┼─────────────────┼───┼────┼────┼──────┤
│19  │偽造證件人頭照片（見原審卷(五)第37頁│4 張  │同上    │同上    │同上        │
│    │）                                │      │        │        │            │
├──┼─────────────────┼───┼────┼────┼──────┤
│20  │偽造汽車駕照空白用紙（見原審卷(五)第│91 張 │同上    │同上    │同上        │
│    │39 頁至第51頁）                   │      │        │        │            │
└──┴─────────────────┴───┴────┴────┴──────┘
附表二十六：李煥彬（即被告李國方之父親）依被告李國方之指
            示向警方所提出扣案物
┌──┬─────────────────┬───┬────┬────┬──────┐
│編號│扣案物名稱（照片之頁數）          │數量  │保管字號│所有權人│備註        │
├──┼─────────────────┼───┼────┼────┼──────┤
│1   │列表機（見原審卷(五)第91頁至第92頁）│1 台  │99年度保│林和宏  │供本案附表九│
│    │                                  │      │管字第27│        │犯罪所用之物│
│    │                                  │      │2 號    │        │            │
├──┼─────────────────┼───┼────┼────┼──────┤
│2   │機具（見原審卷(五)第91頁至第92頁）  │1 台  │同上    │林和宏  │同上        │
└──┴─────────────────┴───┴────┴────┴──────┘
附表二十七：在被告蔡吉銘身上所扣得之物
┌──┬─────────────────┬───┬────┬────┬─────┐
│編號│扣案物名稱（照片之頁數）          │數量  │保管字號│所有權人│備註      │
├──┼─────────────────┼───┼────┼────┼─────┤
│1   │Sony Ericsson 牌行動電話（含門號09│1 支  │99年度保│蔡吉銘  │供本案附表│
│    │00000000號SIM卡1張）（見原審卷(五)第│      │管字第  │        │九編號1 、│
│    │61 頁至第63頁）                   │      │271 號  │        │2 犯罪所用│
│    │                                  │      │        │        │之物      │
└──┴─────────────────┴───┴────┴────┴─────┘
附表二十八：在車牌號碼1630-ZH 自小客車及被告林和宏身上所
            扣得之物
┌──┬─────────────────┬───┬────┬────┬──────┐
│編號│扣案物名稱（照片之頁數）          │數量  │保管字號│所有權人│備註        │
├──┼─────────────────┼───┼────┼────┼──────┤
│1   │驗證照機1部（見原審卷(五)第54頁）   │1 支  │100 年度│林和宏  │與本案無關  │
│    │                                  │      │保管字第│        │            │
│    │                                  │      │241 號  │        │            │
├──┼─────────────────┼───┼────┼────┼──────┤
│2   │行動電話6支（見原審卷(五)第52頁至第 │6 支  │同上    │同上    │同上        │
│    │53 頁）                           │      │        │        │            │
├──┼─────────────────┼───┼────┼────┼──────┤
│3   │SIM卡4張（見原審卷(五)第54頁）      │4 片  │同上    │同上    │同上        │
├──┼─────────────────┼───┼────┼────┼──────┤
│4   │隨身碟1支（見原審卷(五)第54頁）     │1 支  │同上    │同上    │同上        │
└──┴─────────────────┴───┴────┴────┴──────┘
附表二十九：在被告李國方位於雲林縣虎尾鎮○○路446 號4 樓
            之2 所扣得之物
┌──┬─────────────────┬───┬────┬────┬──────┐
│編號│扣案物名稱                        │數量  │保管字號│所有權人│備註        │
├──┼─────────────────┼───┼────┼────┼──────┤
│1   │陳新火印章（見原審卷(五)第75頁）    │1 枚  │99年度保│陳新火  │與本案無關  │
│    │                                  │      │管字第26│        │            │
│    │                                  │      │7 號    │        │            │
├──┼─────────────────┼───┼────┼────┼──────┤
│2   │NOKIA牌行動電話（見原審卷(五)第70頁 │1 支  │同上    │林維揚  │同上        │
│    │至第72頁）                        │      │        │        │            │
├──┼─────────────────┼───┼────┼────┼──────┤
│3   │記事簿（見原審卷(五)第75頁）        │1 本  │同上    │林維揚  │同上        │
├──┼─────────────────┼───┼────┼────┼──────┤
│4   │陳新火中華民國護照、臺灣居民來往大│2 本  │見偵字第│陳新火  │同上        │
│    │陸通行證                          │      │6150號卷│        │（陳新火已領│
│    │                                  │      │第27頁  │        │回）        │
├──┼─────────────────┼───┼────┼────┼──────┤
│5   │陳新火2吋相片（見原審卷(五)第74頁） │8 張  │同上    │陳新火  │供本案附表九│
│    │                                  │      │        │        │編號3 至6 犯│
│    │                                  │      │        │        │、附表十三編│
│    │                                  │      │        │        │號1 至2 罪犯│
│    │                                  │      │        │        │罪所用之物  │
└──┴─────────────────┴───┴────┴────┴──────┘
附表三十：在蘇畇嘉位於臺中市○區○○路189 巷6 號住處所扣
          得之物
┌──┬─────────────────┬───┬────┬────┬─────┐
│編號│扣案物名稱                        │數量  │保管字號│所有權人│備註      │
│    │                                  │      │        │        │          │
├──┼─────────────────┼───┼────┼────┼─────┤
│1   │MUCH牌行動電話（含門號0000000000號│1 支  │99年度保│蘇畇嘉  │與本案無關│
│    │SIM卡1張）（見原審卷(五)第59頁至第60│      │管字第27│        │          │
│    │頁）                              │      │0 號    │        │          │
├──┼─────────────────┼───┼────┼────┼─────┤
│2   │ZTE 牌行動電話（含門號0000000000號│1 支  │同上    │蘇畇嘉  │同上      │
│    │SIM卡1張）（見原審卷(五)第59頁至第60│      │        │        │          │
│    │頁）                              │      │        │        │          │
├──┼─────────────────┼───┼────┼────┼─────┤
│3   │LG牌行動電話（含門號0000000000號SI│1 支  │同上    │蘇畇嘉  │同上      │
│    │M卡1張）（見原審卷(五)第59頁至第60頁│      │        │        │          │
│    │                                  │      │        │        │          │
└──┴─────────────────┴───┴────┴────┴─────┘
附表三十一：被告陳新火身上所扣得之物
┌──┬─────────────────┬───┬────┬────┬─────┐
│編號│扣案物名稱（照片之頁數）          │數量  │保管字號│所有權人│備註      │
├──┼─────────────────┼───┼────┼────┼─────┤
│1   │MOTOROLA 牌行動電話（含門號0000000│1 支  │99年度保│陳新火  │與本案無關│
│    │161號SIM卡1張）（見原審卷(五)第56頁 │      │管字第26│        │          │
│    │至第58頁）                        │      │8 號    │        │          │
└──┴─────────────────┴───┴────┴────┴─────┘
附錄：本案論罪科刑法條全文：
刑法第一百五十八條第一項：
冒充公務員而行使其職權者，處三年以下有期徒刑、拘役或五百
元以下罰金。
刑法第二百十條：
偽造、變造私文書，足以生損害於公眾或他人者，處五年以下有
期徒刑。
刑法第二百十一條：
偽造、變造公文書，足以生損害於公眾或他人者，處一年以上七
年以下有期徒刑。
刑法第二百十二條：
偽造、變造護照、旅券、免許證、特許證及關於品行、能力服務
或其他相類之證書、介紹書，足以生損害於公眾或他人者，處一
年以下有期徒刑、拘役或三百元以下罰金。
刑法第二百十六條：
行使第二百十條至第二百十五條之文書者，依偽造、變造文書或
登載不實事項或使登載不實事項之規定處斷。
刑法第二百十八條第一項：
偽造公印或公印文者，處五年以下有期徒刑。
中華民國刑法第三百三十九條第一項：
意圖為自己或第三人不法之所有，以詐術使人將本人或第三人之
物交付者，處五年以下有期徒刑、拘役或科或併科一千元以下罰
金。
戶籍法第七十五條第一、二項：
意圖供冒用身份使用，而偽造、變造國民身份證，足以生損害於
公眾或他人者，處五年以下有期徒刑、拘役或科或併科新臺幣五
十萬元以下罰金。
行使前項偽造、變造之國民身份證者，亦同。